<lexicon>
<!-- pronouns -->
  <word>
    <base>eu</base>
    <category>pronoun</category>
    <pronoun_type>personal</pronoun_type>
    <person>first</person>
    <number>singular</number>
    <gender>neuter</gender>
  </word>
   <word>
    <base>tu</base>
    <category>pronoun</category>
    <pronoun_type>personal</pronoun_type>
    <person>second</person>
    <number>singular</number>
    <gender>neuter</gender>
  </word>
  <word>
    <base>você</base>
    <category>pronoun</category>
    <pronoun_type>personal</pronoun_type>
    <person>third</person>
    <number>singular</number>
    <gender>neuter</gender>
  </word>
  <word>
    <base>ela</base>
    <category>pronoun</category>
    <pronoun_type>personal</pronoun_type>
    <person>third</person>
    <number>singular</number>
    <gender>feminine</gender>
  </word>
  <word>
    <base>ele</base>
    <category>pronoun</category>
    <pronoun_type>personal</pronoun_type>
    <person>third</person>
    <number>singular</number>
    <gender>masculine</gender>
  </word>
  <word>
    <base>nós</base>
    <category>pronoun</category>
    <pronoun_type>personal</pronoun_type>
    <person>first</person>
    <number>plural</number>
    <gender>neuter</gender>
  </word>
  <word>
    <base>a gente</base>
    <category>pronoun</category>
    <pronoun_type>personal</pronoun_type>
    <person>third</person>
    <number>singular</number>
    <gender>neuter</gender>
  </word>
  <word>
    <base>vós</base>
    <category>pronoun</category>
    <pronoun_type>personal</pronoun_type>
    <person>second</person>
    <number>plural</number>
    <gender>neuter</gender>
  </word>
  <word>
    <base>vocês</base>
    <category>pronoun</category>
    <pronoun_type>personal</pronoun_type>
    <person>third</person>
    <number>plural</number>
    <gender>neuter</gender>
  </word>
  <word>
    <base>elas</base>
    <category>pronoun</category>
    <pronoun_type>personal</pronoun_type>
    <person>third</person>
    <number>plural</number>
    <gender>feminine</gender>
  </word>
  <word>
    <base>eles</base>
    <category>pronoun</category>
    <pronoun_type>personal</pronoun_type>
    <person>third</person>
    <number>plural</number>
    <gender>neuter</gender>
  </word>
<!-- irregular verbs -->
	<word><!-- abranger.v -->
		<base>abranger</base>
		<category>verb</category>
		<id>abranger.v</id>
		<conditional3p>abrangeriam</conditional3p>
		<conditional2p>abrangeríeis</conditional2p>
		<conditional1p>abrangeríamos</conditional1p>
		<conditional2s>abrangerias</conditional2s>
		<conditional1s>abrangeria</conditional1s>
		<conditional3s>abrangeria</conditional3s>
		<imperative2p>abrangei</imperative2p>
		<subjunctive_imperfect3p>abrangessem</subjunctive_imperfect3p>
		<subjunctive_imperfect2p>abrangêsseis</subjunctive_imperfect2p>
		<subjunctive_imperfect1p>abrangêssemos</subjunctive_imperfect1p>
		<subjunctive_imperfect2s>abrangesses</subjunctive_imperfect2s>
		<subjunctive_imperfect1s>abrangesse</subjunctive_imperfect1s>
		<subjunctive_imperfect3s>abrangesse</subjunctive_imperfect3s>
		<subjunctive_present3p>abranjam</subjunctive_present3p>
		<imperative3p>abranjam</imperative3p>
		<subjunctive_present2p>abranjais</subjunctive_present2p>
		<subjunctive_present1p>abranjamos</subjunctive_present1p>
		<imperative1p>abranjamos</imperative1p>
		<subjunctive_present2s>abranjas</subjunctive_present2s>
		<subjunctive_present1s>abranja</subjunctive_present1s>
		<subjunctive_present3s>abranja</subjunctive_present3s>
		<imperative3s>abranja</imperative3s>
		<plu_perfect2p>abrangêreis</plu_perfect2p>
		<plu_perfect1p>abrangêramos</plu_perfect1p>
		<plu_perfect2s>abrangeras</plu_perfect2s>
		<plu_perfect1s>abrangera</plu_perfect1s>
		<plu_perfect3s>abrangera</plu_perfect3s>
		<future3p>abrangerão</future3p>
		<future2p>abrangereis</future2p>
		<future1p>abrangeremos</future1p>
		<future3s>abrangerá</future3s>
		<future2s>abrangerás</future2s>
		<future1s>abrangerei</future1s>
		<past3p>abrangeram</past3p>
		<plu_perfect3p>abrangeram</plu_perfect3p>
		<past2p>abrangestes</past2p>
		<past3s>abrangeu</past3s>
		<past2s>abrangeste</past2s>
		<past1s>abrangi</past1s>
		<imperfect3p>abrangiam</imperfect3p>
		<imperfect2p>abrangíeis</imperfect2p>
		<imperfect1p>abrangíamos</imperfect1p>
		<imperfect2s>abrangias</imperfect2s>
		<imperfect1s>abrangia</imperfect1s>
		<imperfect3s>abrangia</imperfect3s>
		<present3p>abrangem</present3p>
		<present2p>abrangeis</present2p>
		<present1p>abrangemos</present1p>
		<past1p>abrangemos</past1p>
		<present3s>abrange</present3s>
		<imperative2s>abrange</imperative2s>
		<present2s>abranges</present2s>
		<present1s>abranjo</present1s>
		<past_participle>abrangido</past_participle>
		<present_participle>abrangendo</present_participle>
		<infinitive3p>abrangerem</infinitive3p>
		<subjunctive_future3p>abrangerem</subjunctive_future3p>
		<infinitive2p>abrangerdes</infinitive2p>
		<subjunctive_future2p>abrangerdes</subjunctive_future2p>
		<infinitive1p>abrangermos</infinitive1p>
		<subjunctive_future1p>abrangermos</subjunctive_future1p>
		<infinitive2s>abrangeres</infinitive2s>
		<subjunctive_future2s>abrangeres</subjunctive_future2s>
		<infinitive1s>abranger</infinitive1s>
		<infinitive3s>abranger</infinitive3s>
		<subjunctive_future1s>abranger</subjunctive_future1s>
		<subjunctive_future3s>abranger</subjunctive_future3s>
	</word>
	<word><!-- adequar.v -->
		<base>adequar</base>
		<category>verb</category>
		<id>adequar.v</id>
		<conditional3p>adequariam</conditional3p>
		<conditional2p>adequaríeis</conditional2p>
		<conditional1p>adequaríamos</conditional1p>
		<conditional2s>adequarias</conditional2s>
		<conditional1s>adequaria</conditional1s>
		<conditional3s>adequaria</conditional3s>
		<imperative2p>adequai</imperative2p>
		<subjunctive_imperfect3p>adequassem</subjunctive_imperfect3p>
		<subjunctive_imperfect2p>adequásseis</subjunctive_imperfect2p>
		<subjunctive_imperfect1p>adequássemos</subjunctive_imperfect1p>
		<subjunctive_imperfect2s>adequasses</subjunctive_imperfect2s>
		<subjunctive_imperfect1s>adequasse</subjunctive_imperfect1s>
		<subjunctive_imperfect3s>adequasse</subjunctive_imperfect3s>
		<subjunctive_present3p>adeqúem</subjunctive_present3p>
		<imperative3p>adeqúem</imperative3p>
		<subjunctive_present2p>adeqüeis</subjunctive_present2p>
		<subjunctive_present1p>adeqüemos</subjunctive_present1p>
		<imperative1p>adeqüemos</imperative1p>
		<subjunctive_present2s>adeqúes</subjunctive_present2s>
		<subjunctive_present1s>adeqúe</subjunctive_present1s>
		<subjunctive_present3s>adeqúe</subjunctive_present3s>
		<imperative3s>adeqúe</imperative3s>
		<plu_perfect2p>adequáreis</plu_perfect2p>
		<plu_perfect1p>adequáramos</plu_perfect1p>
		<plu_perfect2s>adequaras</plu_perfect2s>
		<plu_perfect1s>adequara</plu_perfect1s>
		<plu_perfect3s>adequara</plu_perfect3s>
		<future3p>adequarão</future3p>
		<future2p>adequareis</future2p>
		<future1p>adequaremos</future1p>
		<future3s>adequará</future3s>
		<future2s>adequarás</future2s>
		<future1s>adequarei</future1s>
		<past3p>adequaram</past3p>
		<plu_perfect3p>adequaram</plu_perfect3p>
		<past2p>adequastes</past2p>
		<past3s>adequou</past3s>
		<past2s>adequaste</past2s>
		<past1s>adeqüei</past1s>
		<imperfect3p>adequavam</imperfect3p>
		<imperfect2p>adequáveis</imperfect2p>
		<imperfect1p>adequávamos</imperfect1p>
		<imperfect2s>adequavas</imperfect2s>
		<imperfect1s>adequava</imperfect1s>
		<imperfect3s>adequava</imperfect3s>
		<present3p>adequam</present3p>
		<present2p>adequais</present2p>
		<present1p>adequamos</present1p>
		<past1p>adequamos</past1p>
		<present3s>adequa</present3s>
		<imperative2s>adequa</imperative2s>
		<present2s>adequas</present2s>
		<present1s>adequo</present1s>
		<past_participle>adequado</past_participle>
		<present_participle>adequando</present_participle>
		<infinitive3p>adequarem</infinitive3p>
		<subjunctive_future3p>adequarem</subjunctive_future3p>
		<infinitive2p>adequardes</infinitive2p>
		<subjunctive_future2p>adequardes</subjunctive_future2p>
		<infinitive1p>adequarmos</infinitive1p>
		<subjunctive_future1p>adequarmos</subjunctive_future1p>
		<infinitive2s>adequares</infinitive2s>
		<subjunctive_future2s>adequares</subjunctive_future2s>
		<infinitive1s>adequar</infinitive1s>
		<infinitive3s>adequar</infinitive3s>
		<subjunctive_future1s>adequar</subjunctive_future1s>
		<subjunctive_future3s>adequar</subjunctive_future3s>
	</word>
	<word><!-- agredir.v -->
		<base>agredir</base>
		<category>verb</category>
		<id>agredir.v</id>
		<conditional3p>agrediriam</conditional3p>
		<conditional2p>agrediríeis</conditional2p>
		<conditional1p>agrediríamos</conditional1p>
		<conditional2s>agredirias</conditional2s>
		<conditional1s>agrediria</conditional1s>
		<conditional3s>agrediria</conditional3s>
		<subjunctive_imperfect3p>agredissem</subjunctive_imperfect3p>
		<subjunctive_imperfect2p>agredísseis</subjunctive_imperfect2p>
		<subjunctive_imperfect1p>agredíssemos</subjunctive_imperfect1p>
		<subjunctive_imperfect2s>agredisses</subjunctive_imperfect2s>
		<subjunctive_imperfect1s>agredisse</subjunctive_imperfect1s>
		<subjunctive_imperfect3s>agredisse</subjunctive_imperfect3s>
		<subjunctive_present3p>agridam</subjunctive_present3p>
		<imperative3p>agridam</imperative3p>
		<subjunctive_present2p>agridais</subjunctive_present2p>
		<subjunctive_present1p>agridamos</subjunctive_present1p>
		<imperative1p>agridamos</imperative1p>
		<subjunctive_present2s>agridas</subjunctive_present2s>
		<subjunctive_present1s>agrida</subjunctive_present1s>
		<subjunctive_present3s>agrida</subjunctive_present3s>
		<imperative3s>agrida</imperative3s>
		<plu_perfect2p>agredíreis</plu_perfect2p>
		<plu_perfect1p>agredíramos</plu_perfect1p>
		<plu_perfect2s>agrediras</plu_perfect2s>
		<plu_perfect1s>agredira</plu_perfect1s>
		<plu_perfect3s>agredira</plu_perfect3s>
		<future3p>agredirão</future3p>
		<future2p>agredireis</future2p>
		<future1p>agrediremos</future1p>
		<future3s>agredirá</future3s>
		<future2s>agredirás</future2s>
		<future1s>agredirei</future1s>
		<past3p>agrediram</past3p>
		<plu_perfect3p>agrediram</plu_perfect3p>
		<past2p>agredistes</past2p>
		<past3s>agrediu</past3s>
		<past2s>agrediste</past2s>
		<past1s>agredi</past1s>
		<imperative2p>agredi</imperative2p>
		<imperfect3p>agrediam</imperfect3p>
		<imperfect2p>agredíeis</imperfect2p>
		<imperfect1p>agredíamos</imperfect1p>
		<imperfect2s>agredias</imperfect2s>
		<imperfect1s>agredia</imperfect1s>
		<imperfect3s>agredia</imperfect3s>
		<present3p>agridem</present3p>
		<present2p>agredis</present2p>
		<present1p>agredimos</present1p>
		<past1p>agredimos</past1p>
		<present3s>agride</present3s>
		<imperative2s>agride</imperative2s>
		<present2s>agrides</present2s>
		<present1s>agrido</present1s>
		<past_participle>agredido</past_participle>
		<present_participle>agredindo</present_participle>
		<infinitive3p>agredirem</infinitive3p>
		<subjunctive_future3p>agredirem</subjunctive_future3p>
		<infinitive2p>agredirdes</infinitive2p>
		<subjunctive_future2p>agredirdes</subjunctive_future2p>
		<infinitive1p>agredirmos</infinitive1p>
		<subjunctive_future1p>agredirmos</subjunctive_future1p>
		<infinitive2s>agredires</infinitive2s>
		<subjunctive_future2s>agredires</subjunctive_future2s>
		<infinitive1s>agredir</infinitive1s>
		<infinitive3s>agredir</infinitive3s>
		<subjunctive_future1s>agredir</subjunctive_future1s>
		<subjunctive_future3s>agredir</subjunctive_future3s>
	</word>
	<word><!-- aguar.v -->
		<base>aguar</base>
		<category>verb</category>
		<id>aguar.v</id>
		<conditional3p>aguariam</conditional3p>
		<conditional2p>aguaríeis</conditional2p>
		<conditional1p>aguaríamos</conditional1p>
		<conditional2s>aguarias</conditional2s>
		<conditional1s>aguaria</conditional1s>
		<conditional3s>aguaria</conditional3s>
		<imperative2p>aguai</imperative2p>
		<subjunctive_imperfect3p>aguassem</subjunctive_imperfect3p>
		<subjunctive_imperfect2p>aguásseis</subjunctive_imperfect2p>
		<subjunctive_imperfect1p>aguássemos</subjunctive_imperfect1p>
		<subjunctive_imperfect2s>aguasses</subjunctive_imperfect2s>
		<subjunctive_imperfect1s>aguasse</subjunctive_imperfect1s>
		<subjunctive_imperfect3s>aguasse</subjunctive_imperfect3s>
		<subjunctive_present3p>ágüem</subjunctive_present3p>
		<imperative3p>ágüem</imperative3p>
		<subjunctive_present2p>agüeis</subjunctive_present2p>
		<subjunctive_present1p>agüemos</subjunctive_present1p>
		<imperative1p>agüemos</imperative1p>
		<subjunctive_present2s>ágües</subjunctive_present2s>
		<subjunctive_present1s>ágüe</subjunctive_present1s>
		<subjunctive_present3s>ágüe</subjunctive_present3s>
		<imperative3s>ágüe</imperative3s>
		<plu_perfect2p>aguáreis</plu_perfect2p>
		<plu_perfect1p>aguáramos</plu_perfect1p>
		<plu_perfect2s>aguaras</plu_perfect2s>
		<plu_perfect1s>aguara</plu_perfect1s>
		<plu_perfect3s>aguara</plu_perfect3s>
		<future3p>aguarão</future3p>
		<future2p>aguareis</future2p>
		<future1p>aguaremos</future1p>
		<future3s>aguará</future3s>
		<future2s>aguarás</future2s>
		<future1s>aguarei</future1s>
		<past3p>aguaram</past3p>
		<plu_perfect3p>aguaram</plu_perfect3p>
		<past2p>aguastes</past2p>
		<past3s>aguou</past3s>
		<past2s>aguaste</past2s>
		<past1s>agüei</past1s>
		<imperfect3p>aguavam</imperfect3p>
		<imperfect2p>aguáveis</imperfect2p>
		<imperfect1p>aguávamos</imperfect1p>
		<imperfect2s>aguavas</imperfect2s>
		<imperfect1s>aguava</imperfect1s>
		<imperfect3s>aguava</imperfect3s>
		<present3p>aguam</present3p>
		<present2p>aguais</present2p>
		<present1p>aguamos</present1p>
		<past1p>aguamos</past1p>
		<present3s>água</present3s>
		<imperative2s>água</imperative2s>
		<present2s>águas</present2s>
		<present1s>águo</present1s>
		<past_participle>aguado</past_participle>
		<present_participle>aguando</present_participle>
		<infinitive3p>aguarem</infinitive3p>
		<subjunctive_future3p>aguarem</subjunctive_future3p>
		<infinitive2p>aguardes</infinitive2p>
		<subjunctive_future2p>aguardes</subjunctive_future2p>
		<infinitive1p>aguarmos</infinitive1p>
		<subjunctive_future1p>aguarmos</subjunctive_future1p>
		<infinitive2s>aguares</infinitive2s>
		<subjunctive_future2s>aguares</subjunctive_future2s>
		<infinitive1s>aguar</infinitive1s>
		<infinitive3s>aguar</infinitive3s>
		<subjunctive_future1s>aguar</subjunctive_future1s>
		<subjunctive_future3s>aguar</subjunctive_future3s>
	</word>
	<word><!-- aprazer.v -->
		<base>aprazer</base>
		<category>verb</category>
		<id>aprazer.v</id>
		<conditional3p>aprazeriam</conditional3p>
		<conditional2p>aprazeríeis</conditional2p>
		<conditional1p>aprazeríamos</conditional1p>
		<conditional2s>aprazerias</conditional2s>
		<conditional1s>aprazeria</conditional1s>
		<conditional3s>aprazeria</conditional3s>
		<imperative2p>aprazei</imperative2p>
		<imperative2p>aprazei</imperative2p>
		<imperative2s>apraze</imperative2s>
		<subjunctive_future3p>aprouverem</subjunctive_future3p>
		<subjunctive_future2p>aprouverdes</subjunctive_future2p>
		<subjunctive_future1p>aprouvermos</subjunctive_future1p>
		<subjunctive_future2s>aprouveres</subjunctive_future2s>
		<subjunctive_future1s>aprouver</subjunctive_future1s>
		<subjunctive_future3s>aprouver</subjunctive_future3s>
		<subjunctive_imperfect3p>aprouvessem</subjunctive_imperfect3p>
		<subjunctive_imperfect2p>aprouvésseis</subjunctive_imperfect2p>
		<subjunctive_imperfect1p>aprouvéssemos</subjunctive_imperfect1p>
		<subjunctive_imperfect2s>aprouvesses</subjunctive_imperfect2s>
		<subjunctive_imperfect1s>aprouvesse</subjunctive_imperfect1s>
		<subjunctive_imperfect3s>aprouvesse</subjunctive_imperfect3s>
		<subjunctive_present3p>aprazam</subjunctive_present3p>
		<imperative3p>aprazam</imperative3p>
		<imperative3p>aprazam</imperative3p>
		<subjunctive_present2p>aprazais</subjunctive_present2p>
		<subjunctive_present1p>aprazamos</subjunctive_present1p>
		<imperative1p>aprazamos</imperative1p>
		<imperative1p>aprazamos</imperative1p>
		<subjunctive_present2s>aprazas</subjunctive_present2s>
		<subjunctive_present1s>apraza</subjunctive_present1s>
		<subjunctive_present3s>apraza</subjunctive_present3s>
		<imperative3s>apraza</imperative3s>
		<imperative3s>apraza</imperative3s>
		<plu_perfect2p>aprouvéreis</plu_perfect2p>
		<plu_perfect1p>aprouvéramos</plu_perfect1p>
		<plu_perfect2s>aprouveras</plu_perfect2s>
		<plu_perfect1s>aprouvera</plu_perfect1s>
		<plu_perfect3s>aprouvera</plu_perfect3s>
		<future3p>aprazerão</future3p>
		<future2p>aprazereis</future2p>
		<future1p>aprazeremos</future1p>
		<future3s>aprazerá</future3s>
		<future2s>aprazerás</future2s>
		<future1s>aprazerei</future1s>
		<past3p>aprouveram</past3p>
		<plu_perfect3p>aprouveram</plu_perfect3p>
		<past2p>aprouvestes</past2p>
		<past1p>aprouvemos</past1p>
		<past2s>aprouveste</past2s>
		<past1s>aprouve</past1s>
		<past3s>aprouve</past3s>
		<imperfect3p>apraziam</imperfect3p>
		<imperfect2p>aprazíeis</imperfect2p>
		<imperfect1p>aprazíamos</imperfect1p>
		<imperfect2s>aprazias</imperfect2s>
		<imperfect1s>aprazia</imperfect1s>
		<imperfect3s>aprazia</imperfect3s>
		<present3p>aprazem</present3p>
		<present2p>aprazeis</present2p>
		<present1p>aprazemos</present1p>
		<present3s>apraz</present3s>
		<imperative2s>apraz</imperative2s>
		<present2s>aprazes</present2s>
		<present1s>aprazo</present1s>
		<past_participle>aprazido</past_participle>
		<present_participle>aprazendo</present_participle>
		<infinitive3p>aprazerem</infinitive3p>
		<infinitive2p>aprazerdes</infinitive2p>
		<infinitive1p>aprazermos</infinitive1p>
		<infinitive2s>aprazeres</infinitive2s>
		<infinitive1s>aprazer</infinitive1s>
		<infinitive3s>aprazer</infinitive3s>
	</word>
	<word><!-- aquecer.v -->
		<base>aquecer</base>
		<category>verb</category>
		<id>aquecer.v</id>
		<conditional3p>aqueceriam</conditional3p>
		<conditional2p>aqueceríeis</conditional2p>
		<conditional1p>aqueceríamos</conditional1p>
		<conditional2s>aquecerias</conditional2s>
		<conditional1s>aqueceria</conditional1s>
		<conditional3s>aqueceria</conditional3s>
		<imperative2p>aquecei</imperative2p>
		<subjunctive_imperfect3p>aquecessem</subjunctive_imperfect3p>
		<subjunctive_imperfect2p>aquecêsseis</subjunctive_imperfect2p>
		<subjunctive_imperfect1p>aquecêssemos</subjunctive_imperfect1p>
		<subjunctive_imperfect2s>aquecesses</subjunctive_imperfect2s>
		<subjunctive_imperfect1s>aquecesse</subjunctive_imperfect1s>
		<subjunctive_imperfect3s>aquecesse</subjunctive_imperfect3s>
		<subjunctive_present3p>aqueçam</subjunctive_present3p>
		<imperative3p>aqueçam</imperative3p>
		<subjunctive_present2p>aqueçais</subjunctive_present2p>
		<subjunctive_present1p>aqueçamos</subjunctive_present1p>
		<imperative1p>aqueçamos</imperative1p>
		<subjunctive_present2s>aqueças</subjunctive_present2s>
		<subjunctive_present1s>aqueça</subjunctive_present1s>
		<subjunctive_present3s>aqueça</subjunctive_present3s>
		<imperative3s>aqueça</imperative3s>
		<plu_perfect2p>aquecêreis</plu_perfect2p>
		<plu_perfect1p>aquecêramos</plu_perfect1p>
		<plu_perfect2s>aqueceras</plu_perfect2s>
		<plu_perfect1s>aquecera</plu_perfect1s>
		<plu_perfect3s>aquecera</plu_perfect3s>
		<future3p>aquecerão</future3p>
		<future2p>aquecereis</future2p>
		<future1p>aqueceremos</future1p>
		<future3s>aquecerá</future3s>
		<future2s>aquecerás</future2s>
		<future1s>aquecerei</future1s>
		<past3p>aqueceram</past3p>
		<plu_perfect3p>aqueceram</plu_perfect3p>
		<past2p>aquecestes</past2p>
		<past3s>aqueceu</past3s>
		<past2s>aqueceste</past2s>
		<past1s>aqueci</past1s>
		<imperfect3p>aqueciam</imperfect3p>
		<imperfect2p>aquecíeis</imperfect2p>
		<imperfect1p>aquecíamos</imperfect1p>
		<imperfect2s>aquecias</imperfect2s>
		<imperfect1s>aquecia</imperfect1s>
		<imperfect3s>aquecia</imperfect3s>
		<present3p>aquecem</present3p>
		<present2p>aqueceis</present2p>
		<present1p>aquecemos</present1p>
		<past1p>aquecemos</past1p>
		<present3s>aquece</present3s>
		<imperative2s>aquece</imperative2s>
		<present2s>aqueces</present2s>
		<present1s>aqueço</present1s>
		<past_participle>aquecido</past_participle>
		<present_participle>aquecendo</present_participle>
		<infinitive3p>aquecerem</infinitive3p>
		<subjunctive_future3p>aquecerem</subjunctive_future3p>
		<infinitive2p>aquecerdes</infinitive2p>
		<subjunctive_future2p>aquecerdes</subjunctive_future2p>
		<infinitive1p>aquecermos</infinitive1p>
		<subjunctive_future1p>aquecermos</subjunctive_future1p>
		<infinitive2s>aqueceres</infinitive2s>
		<subjunctive_future2s>aqueceres</subjunctive_future2s>
		<infinitive1s>aquecer</infinitive1s>
		<infinitive3s>aquecer</infinitive3s>
		<subjunctive_future1s>aquecer</subjunctive_future1s>
		<subjunctive_future3s>aquecer</subjunctive_future3s>
	</word>
	<word><!-- averiguar.v -->
		<base>averiguar</base>
		<category>verb</category>
		<id>averiguar.v</id>
		<conditional3p>averiguariam</conditional3p>
		<conditional2p>averiguaríeis</conditional2p>
		<conditional1p>averiguaríamos</conditional1p>
		<conditional2s>averiguarias</conditional2s>
		<conditional1s>averiguaria</conditional1s>
		<conditional3s>averiguaria</conditional3s>
		<imperative2p>averiguai</imperative2p>
		<subjunctive_imperfect3p>averiguassem</subjunctive_imperfect3p>
		<subjunctive_imperfect2p>averiguásseis</subjunctive_imperfect2p>
		<subjunctive_imperfect1p>averiguássemos</subjunctive_imperfect1p>
		<subjunctive_imperfect2s>averiguasses</subjunctive_imperfect2s>
		<subjunctive_imperfect1s>averiguasse</subjunctive_imperfect1s>
		<subjunctive_imperfect3s>averiguasse</subjunctive_imperfect3s>
		<subjunctive_present3p>averigúem</subjunctive_present3p>
		<imperative3p>averigúem</imperative3p>
		<subjunctive_present2p>averigüeis</subjunctive_present2p>
		<subjunctive_present1p>averigüemos</subjunctive_present1p>
		<imperative1p>averigüemos</imperative1p>
		<subjunctive_present2s>averigúes</subjunctive_present2s>
		<subjunctive_present1s>averigúe</subjunctive_present1s>
		<subjunctive_present3s>averigúe</subjunctive_present3s>
		<imperative3s>averigúe</imperative3s>
		<plu_perfect2p>averiguáreis</plu_perfect2p>
		<plu_perfect1p>averiguáramos</plu_perfect1p>
		<plu_perfect2s>averiguaras</plu_perfect2s>
		<plu_perfect1s>averiguara</plu_perfect1s>
		<plu_perfect3s>averiguara</plu_perfect3s>
		<future3p>averiguarão</future3p>
		<future2p>averiguareis</future2p>
		<future1p>averiguaremos</future1p>
		<future3s>averiguará</future3s>
		<future2s>averiguarás</future2s>
		<future1s>averiguarei</future1s>
		<past3p>averiguaram</past3p>
		<plu_perfect3p>averiguaram</plu_perfect3p>
		<past2p>averiguastes</past2p>
		<past3s>averiguou</past3s>
		<past2s>averiguaste</past2s>
		<past1s>averigüei</past1s>
		<imperfect3p>averiguavam</imperfect3p>
		<imperfect2p>averiguáveis</imperfect2p>
		<imperfect1p>averiguávamos</imperfect1p>
		<imperfect2s>averiguavas</imperfect2s>
		<imperfect1s>averiguava</imperfect1s>
		<imperfect3s>averiguava</imperfect3s>
		<present3p>averiguam</present3p>
		<present2p>averiguais</present2p>
		<present1p>averiguamos</present1p>
		<past1p>averiguamos</past1p>
		<present3s>averigua</present3s>
		<imperative2s>averigua</imperative2s>
		<present2s>averiguas</present2s>
		<present1s>averiguo</present1s>
		<past_participle>averiguado</past_participle>
		<present_participle>averiguando</present_participle>
		<infinitive3p>averiguarem</infinitive3p>
		<subjunctive_future3p>averiguarem</subjunctive_future3p>
		<infinitive2p>averiguardes</infinitive2p>
		<subjunctive_future2p>averiguardes</subjunctive_future2p>
		<infinitive1p>averiguarmos</infinitive1p>
		<subjunctive_future1p>averiguarmos</subjunctive_future1p>
		<infinitive2s>averiguares</infinitive2s>
		<subjunctive_future2s>averiguares</subjunctive_future2s>
		<infinitive1s>averiguar</infinitive1s>
		<infinitive3s>averiguar</infinitive3s>
		<subjunctive_future1s>averiguar</subjunctive_future1s>
		<subjunctive_future3s>averiguar</subjunctive_future3s>
	</word>
	<word><!-- caber.v -->
		<base>caber</base>
		<category>verb</category>
		<id>caber.v</id>
		<conditional3p>caberiam</conditional3p>
		<conditional2p>caberíeis</conditional2p>
		<conditional1p>caberíamos</conditional1p>
		<conditional2s>caberias</conditional2s>
		<conditional1s>caberia</conditional1s>
		<conditional3s>caberia</conditional3s>
		<subjunctive_future3p>couberem</subjunctive_future3p>
		<subjunctive_future2p>couberdes</subjunctive_future2p>
		<subjunctive_future1p>coubermos</subjunctive_future1p>
		<subjunctive_future2s>couberes</subjunctive_future2s>
		<subjunctive_future1s>couber</subjunctive_future1s>
		<subjunctive_future3s>couber</subjunctive_future3s>
		<subjunctive_imperfect3p>coubessem</subjunctive_imperfect3p>
		<subjunctive_imperfect2p>coubésseis</subjunctive_imperfect2p>
		<subjunctive_imperfect1p>coubéssemos</subjunctive_imperfect1p>
		<subjunctive_imperfect2s>coubesses</subjunctive_imperfect2s>
		<subjunctive_imperfect1s>coubesse</subjunctive_imperfect1s>
		<subjunctive_imperfect3s>coubesse</subjunctive_imperfect3s>
		<subjunctive_present3p>caibam</subjunctive_present3p>
		<subjunctive_present2p>caibais</subjunctive_present2p>
		<subjunctive_present1p>caibamos</subjunctive_present1p>
		<subjunctive_present2s>caibas</subjunctive_present2s>
		<subjunctive_present1s>caiba</subjunctive_present1s>
		<subjunctive_present3s>caiba</subjunctive_present3s>
		<plu_perfect2p>coubéreis</plu_perfect2p>
		<plu_perfect1p>coubéramos</plu_perfect1p>
		<plu_perfect2s>couberas</plu_perfect2s>
		<plu_perfect1s>coubera</plu_perfect1s>
		<plu_perfect3s>coubera</plu_perfect3s>
		<future3p>caberão</future3p>
		<future2p>cabereis</future2p>
		<future1p>caberemos</future1p>
		<future3s>caberá</future3s>
		<future2s>caberás</future2s>
		<future1s>caberei</future1s>
		<past3p>couberam</past3p>
		<plu_perfect3p>couberam</plu_perfect3p>
		<past2p>coubestes</past2p>
		<past1p>coubemos</past1p>
		<past2s>coubeste</past2s>
		<past1s>coube</past1s>
		<past3s>coube</past3s>
		<imperfect3p>cabiam</imperfect3p>
		<imperfect2p>cabíeis</imperfect2p>
		<imperfect1p>cabíamos</imperfect1p>
		<imperfect2s>cabias</imperfect2s>
		<imperfect1s>cabia</imperfect1s>
		<imperfect3s>cabia</imperfect3s>
		<present3p>cabem</present3p>
		<present2p>cabeis</present2p>
		<present1p>cabemos</present1p>
		<present3s>cabe</present3s>
		<present2s>cabes</present2s>
		<present1s>caibo</present1s>
		<past_participle>cabido</past_participle>
		<present_participle>cabendo</present_participle>
		<infinitive3p>caberem</infinitive3p>
		<infinitive2p>caberdes</infinitive2p>
		<infinitive1p>cabermos</infinitive1p>
		<infinitive2s>caberes</infinitive2s>
		<infinitive1s>caber</infinitive1s>
		<infinitive3s>caber</infinitive3s>
	</word>
	<word><!-- cair.v -->
		<base>cair</base>
		<category>verb</category>
		<id>cair.v</id>
		<conditional3p>cairiam</conditional3p>
		<conditional2p>cairíeis</conditional2p>
		<conditional1p>cairíamos</conditional1p>
		<conditional2s>cairias</conditional2s>
		<conditional1s>cairia</conditional1s>
		<conditional3s>cairia</conditional3s>
		<subjunctive_imperfect3p>caíssem</subjunctive_imperfect3p>
		<subjunctive_imperfect2p>caísseis</subjunctive_imperfect2p>
		<subjunctive_imperfect1p>caíssemos</subjunctive_imperfect1p>
		<subjunctive_imperfect2s>caísses</subjunctive_imperfect2s>
		<subjunctive_imperfect1s>caísse</subjunctive_imperfect1s>
		<subjunctive_imperfect3s>caísse</subjunctive_imperfect3s>
		<subjunctive_present3p>caiam</subjunctive_present3p>
		<imperative3p>caiam</imperative3p>
		<subjunctive_present2p>caiais</subjunctive_present2p>
		<subjunctive_present1p>caiamos</subjunctive_present1p>
		<imperative1p>caiamos</imperative1p>
		<subjunctive_present2s>caias</subjunctive_present2s>
		<subjunctive_present1s>caia</subjunctive_present1s>
		<subjunctive_present3s>caia</subjunctive_present3s>
		<imperative3s>caia</imperative3s>
		<plu_perfect2p>caíreis</plu_perfect2p>
		<plu_perfect1p>caíramos</plu_perfect1p>
		<plu_perfect2s>caíras</plu_perfect2s>
		<plu_perfect1s>caíra</plu_perfect1s>
		<plu_perfect3s>caíra</plu_perfect3s>
		<future3p>cairão</future3p>
		<future2p>caireis</future2p>
		<future1p>cairemos</future1p>
		<future3s>cairá</future3s>
		<future2s>cairás</future2s>
		<future1s>cairei</future1s>
		<past3p>caíram</past3p>
		<plu_perfect3p>caíram</plu_perfect3p>
		<past2p>caístes</past2p>
		<past3s>caiu</past3s>
		<past2s>caíste</past2s>
		<past1s>caí</past1s>
		<imperative2p>caí</imperative2p>
		<imperfect3p>caíam</imperfect3p>
		<imperfect2p>caíeis</imperfect2p>
		<imperfect1p>caíamos</imperfect1p>
		<imperfect2s>caías</imperfect2s>
		<imperfect1s>caía</imperfect1s>
		<imperfect3s>caía</imperfect3s>
		<present3p>caem</present3p>
		<present2p>caís</present2p>
		<present1p>caímos</present1p>
		<past1p>caímos</past1p>
		<present3s>cai</present3s>
		<imperative2s>cai</imperative2s>
		<present2s>cais</present2s>
		<present1s>caio</present1s>
		<past_participle>caído</past_participle>
		<present_participle>caindo</present_participle>
		<infinitive3p>caírem</infinitive3p>
		<subjunctive_future3p>caírem</subjunctive_future3p>
		<infinitive2p>cairdes</infinitive2p>
		<subjunctive_future2p>cairdes</subjunctive_future2p>
		<infinitive1p>cairmos</infinitive1p>
		<subjunctive_future1p>cairmos</subjunctive_future1p>
		<infinitive2s>caíres</infinitive2s>
		<subjunctive_future2s>caíres</subjunctive_future2s>
		<infinitive1s>cair</infinitive1s>
		<infinitive3s>cair</infinitive3s>
		<subjunctive_future1s>cair</subjunctive_future1s>
		<subjunctive_future3s>cair</subjunctive_future3s>
	</word>
	<word><!-- coibir.v -->
		<base>coibir</base>
		<category>verb</category>
		<id>coibir.v</id>
		<conditional3p>coibiriam</conditional3p>
		<conditional2p>coibiríeis</conditional2p>
		<conditional1p>coibiríamos</conditional1p>
		<conditional2s>coibirias</conditional2s>
		<conditional1s>coibiria</conditional1s>
		<conditional3s>coibiria</conditional3s>
		<subjunctive_imperfect3p>coibissem</subjunctive_imperfect3p>
		<subjunctive_imperfect2p>coibísseis</subjunctive_imperfect2p>
		<subjunctive_imperfect1p>coibíssemos</subjunctive_imperfect1p>
		<subjunctive_imperfect2s>coibisses</subjunctive_imperfect2s>
		<subjunctive_imperfect1s>coibisse</subjunctive_imperfect1s>
		<subjunctive_imperfect3s>coibisse</subjunctive_imperfect3s>
		<subjunctive_present3p>coíbam</subjunctive_present3p>
		<imperative3p>coíbam</imperative3p>
		<subjunctive_present2p>coibais</subjunctive_present2p>
		<subjunctive_present1p>coibamos</subjunctive_present1p>
		<imperative1p>coibamos</imperative1p>
		<subjunctive_present2s>coíbas</subjunctive_present2s>
		<subjunctive_present1s>coíba</subjunctive_present1s>
		<subjunctive_present3s>coíba</subjunctive_present3s>
		<imperative3s>coíba</imperative3s>
		<plu_perfect2p>coibíreis</plu_perfect2p>
		<plu_perfect1p>coibíramos</plu_perfect1p>
		<plu_perfect2s>coibiras</plu_perfect2s>
		<plu_perfect1s>coibira</plu_perfect1s>
		<plu_perfect3s>coibira</plu_perfect3s>
		<future3p>coibirão</future3p>
		<future2p>coibireis</future2p>
		<future1p>coibiremos</future1p>
		<future3s>coibirá</future3s>
		<future2s>coibirás</future2s>
		<future1s>coibirei</future1s>
		<past3p>coibiram</past3p>
		<plu_perfect3p>coibiram</plu_perfect3p>
		<past2p>coibistes</past2p>
		<past3s>coibiu</past3s>
		<past2s>coibiste</past2s>
		<past1s>coibi</past1s>
		<imperative2p>coibi</imperative2p>
		<imperfect3p>coibiam</imperfect3p>
		<imperfect2p>coibíeis</imperfect2p>
		<imperfect1p>coibíamos</imperfect1p>
		<imperfect2s>coibias</imperfect2s>
		<imperfect1s>coibia</imperfect1s>
		<imperfect3s>coibia</imperfect3s>
		<present3p>coíbem</present3p>
		<present2p>coibis</present2p>
		<present1p>coibimos</present1p>
		<past1p>coibimos</past1p>
		<present3s>coíbe</present3s>
		<imperative2s>coíbe</imperative2s>
		<present2s>coíbes</present2s>
		<present1s>coíbo</present1s>
		<past_participle>coibido</past_participle>
		<present_participle>coibindo</present_participle>
		<infinitive3p>coibirem</infinitive3p>
		<subjunctive_future3p>coibirem</subjunctive_future3p>
		<infinitive2p>coibirdes</infinitive2p>
		<subjunctive_future2p>coibirdes</subjunctive_future2p>
		<infinitive1p>coibirmos</infinitive1p>
		<subjunctive_future1p>coibirmos</subjunctive_future1p>
		<infinitive2s>coibires</infinitive2s>
		<subjunctive_future2s>coibires</subjunctive_future2s>
		<infinitive1s>coibir</infinitive1s>
		<infinitive3s>coibir</infinitive3s>
		<subjunctive_future1s>coibir</subjunctive_future1s>
		<subjunctive_future3s>coibir</subjunctive_future3s>
	</word>
	<word><!-- conduzir.v -->
		<base>conduzir</base>
		<category>verb</category>
		<id>conduzir.v</id>
		<conditional3p>conduziriam</conditional3p>
		<conditional2p>conduziríeis</conditional2p>
		<conditional1p>conduziríamos</conditional1p>
		<conditional2s>conduzirias</conditional2s>
		<conditional1s>conduziria</conditional1s>
		<conditional3s>conduziria</conditional3s>
		<imperative2s>conduze</imperative2s>
		<subjunctive_imperfect3p>conduzissem</subjunctive_imperfect3p>
		<subjunctive_imperfect2p>conduzísseis</subjunctive_imperfect2p>
		<subjunctive_imperfect1p>conduzíssemos</subjunctive_imperfect1p>
		<subjunctive_imperfect2s>conduzisses</subjunctive_imperfect2s>
		<subjunctive_imperfect1s>conduzisse</subjunctive_imperfect1s>
		<subjunctive_imperfect3s>conduzisse</subjunctive_imperfect3s>
		<subjunctive_present3p>conduzam</subjunctive_present3p>
		<imperative3p>conduzam</imperative3p>
		<imperative3p>conduzam</imperative3p>
		<subjunctive_present2p>conduzais</subjunctive_present2p>
		<subjunctive_present1p>conduzamos</subjunctive_present1p>
		<imperative1p>conduzamos</imperative1p>
		<imperative1p>conduzamos</imperative1p>
		<subjunctive_present2s>conduzas</subjunctive_present2s>
		<subjunctive_present1s>conduza</subjunctive_present1s>
		<subjunctive_present3s>conduza</subjunctive_present3s>
		<imperative3s>conduza</imperative3s>
		<imperative3s>conduza</imperative3s>
		<plu_perfect2p>conduzíreis</plu_perfect2p>
		<plu_perfect1p>conduzíramos</plu_perfect1p>
		<plu_perfect2s>conduziras</plu_perfect2s>
		<plu_perfect1s>conduzira</plu_perfect1s>
		<plu_perfect3s>conduzira</plu_perfect3s>
		<future3p>conduzirão</future3p>
		<future2p>conduzireis</future2p>
		<future1p>conduziremos</future1p>
		<future3s>conduzirá</future3s>
		<future2s>conduzirás</future2s>
		<future1s>conduzirei</future1s>
		<past3p>conduziram</past3p>
		<plu_perfect3p>conduziram</plu_perfect3p>
		<past2p>conduzistes</past2p>
		<past3s>conduziu</past3s>
		<past2s>conduziste</past2s>
		<past1s>conduzi</past1s>
		<imperative2p>conduzi</imperative2p>
		<imperative2p>conduzi</imperative2p>
		<imperfect3p>conduziam</imperfect3p>
		<imperfect2p>conduzíeis</imperfect2p>
		<imperfect1p>conduzíamos</imperfect1p>
		<imperfect2s>conduzias</imperfect2s>
		<imperfect1s>conduzia</imperfect1s>
		<imperfect3s>conduzia</imperfect3s>
		<present3p>conduzem</present3p>
		<present2p>conduzis</present2p>
		<present1p>conduzimos</present1p>
		<past1p>conduzimos</past1p>
		<present3s>conduz</present3s>
		<imperative2s>conduz</imperative2s>
		<present2s>conduzes</present2s>
		<present1s>conduzo</present1s>
		<past_participle>conduzido</past_participle>
		<present_participle>conduzindo</present_participle>
		<infinitive3p>conduzirem</infinitive3p>
		<subjunctive_future3p>conduzirem</subjunctive_future3p>
		<infinitive2p>conduzirdes</infinitive2p>
		<subjunctive_future2p>conduzirdes</subjunctive_future2p>
		<infinitive1p>conduzirmos</infinitive1p>
		<subjunctive_future1p>conduzirmos</subjunctive_future1p>
		<infinitive2s>conduzires</infinitive2s>
		<subjunctive_future2s>conduzires</subjunctive_future2s>
		<infinitive1s>conduzir</infinitive1s>
		<infinitive3s>conduzir</infinitive3s>
		<subjunctive_future1s>conduzir</subjunctive_future1s>
		<subjunctive_future3s>conduzir</subjunctive_future3s>
	</word>
	<word><!-- conseguir.v -->
		<base>conseguir</base>
		<category>verb</category>
		<id>conseguir.v</id>
		<conditional3p>conseguiriam</conditional3p>
		<conditional2p>conseguiríeis</conditional2p>
		<conditional1p>conseguiríamos</conditional1p>
		<conditional2s>conseguirias</conditional2s>
		<conditional1s>conseguiria</conditional1s>
		<conditional3s>conseguiria</conditional3s>
		<subjunctive_imperfect3p>conseguissem</subjunctive_imperfect3p>
		<subjunctive_imperfect2p>conseguísseis</subjunctive_imperfect2p>
		<subjunctive_imperfect1p>conseguíssemos</subjunctive_imperfect1p>
		<subjunctive_imperfect2s>conseguisses</subjunctive_imperfect2s>
		<subjunctive_imperfect1s>conseguisse</subjunctive_imperfect1s>
		<subjunctive_imperfect3s>conseguisse</subjunctive_imperfect3s>
		<subjunctive_present3p>consigam</subjunctive_present3p>
		<imperative3p>consigam</imperative3p>
		<subjunctive_present2p>consigais</subjunctive_present2p>
		<subjunctive_present1p>consigamos</subjunctive_present1p>
		<imperative1p>consigamos</imperative1p>
		<subjunctive_present2s>consigas</subjunctive_present2s>
		<subjunctive_present1s>consiga</subjunctive_present1s>
		<subjunctive_present3s>consiga</subjunctive_present3s>
		<imperative3s>consiga</imperative3s>
		<plu_perfect2p>conseguíreis</plu_perfect2p>
		<plu_perfect1p>conseguíramos</plu_perfect1p>
		<plu_perfect2s>conseguiras</plu_perfect2s>
		<plu_perfect1s>conseguira</plu_perfect1s>
		<plu_perfect3s>conseguira</plu_perfect3s>
		<future3p>conseguirão</future3p>
		<future2p>conseguireis</future2p>
		<future1p>conseguiremos</future1p>
		<future3s>conseguirá</future3s>
		<future2s>conseguirás</future2s>
		<future1s>conseguirei</future1s>
		<past3p>conseguiram</past3p>
		<plu_perfect3p>conseguiram</plu_perfect3p>
		<past2p>conseguistes</past2p>
		<past3s>conseguiu</past3s>
		<past2s>conseguiste</past2s>
		<past1s>consegui</past1s>
		<imperative2p>consegui</imperative2p>
		<imperfect3p>conseguiam</imperfect3p>
		<imperfect2p>conseguíeis</imperfect2p>
		<imperfect1p>conseguíamos</imperfect1p>
		<imperfect2s>conseguias</imperfect2s>
		<imperfect1s>conseguia</imperfect1s>
		<imperfect3s>conseguia</imperfect3s>
		<present3p>conseguem</present3p>
		<present2p>conseguis</present2p>
		<present1p>conseguimos</present1p>
		<past1p>conseguimos</past1p>
		<present3s>consegue</present3s>
		<imperative2s>consegue</imperative2s>
		<present2s>consegues</present2s>
		<present1s>consigo</present1s>
		<past_participle>conseguido</past_participle>
		<present_participle>conseguindo</present_participle>
		<infinitive3p>conseguirem</infinitive3p>
		<subjunctive_future3p>conseguirem</subjunctive_future3p>
		<infinitive2p>conseguirdes</infinitive2p>
		<subjunctive_future2p>conseguirdes</subjunctive_future2p>
		<infinitive1p>conseguirmos</infinitive1p>
		<subjunctive_future1p>conseguirmos</subjunctive_future1p>
		<infinitive2s>conseguires</infinitive2s>
		<subjunctive_future2s>conseguires</subjunctive_future2s>
		<infinitive1s>conseguir</infinitive1s>
		<infinitive3s>conseguir</infinitive3s>
		<subjunctive_future1s>conseguir</subjunctive_future1s>
		<subjunctive_future3s>conseguir</subjunctive_future3s>
	</word>
	<word><!-- construir.v -->
		<base>construir</base>
		<category>verb</category>
		<id>construir.v</id>
		<conditional3p>construiriam</conditional3p>
		<conditional2p>construiríeis</conditional2p>
		<conditional1p>construiríamos</conditional1p>
		<conditional2s>construirias</conditional2s>
		<conditional1s>construiria</conditional1s>
		<conditional3s>construiria</conditional3s>
		<subjunctive_imperfect3p>construíssem</subjunctive_imperfect3p>
		<subjunctive_imperfect2p>construísseis</subjunctive_imperfect2p>
		<subjunctive_imperfect1p>construíssemos</subjunctive_imperfect1p>
		<subjunctive_imperfect2s>construísses</subjunctive_imperfect2s>
		<subjunctive_imperfect1s>construísse</subjunctive_imperfect1s>
		<subjunctive_imperfect3s>construísse</subjunctive_imperfect3s>
		<subjunctive_present3p>construam</subjunctive_present3p>
		<imperative3p>construam</imperative3p>
		<subjunctive_present2p>construais</subjunctive_present2p>
		<subjunctive_present1p>construamos</subjunctive_present1p>
		<imperative1p>construamos</imperative1p>
		<subjunctive_present2s>construas</subjunctive_present2s>
		<subjunctive_present1s>construa</subjunctive_present1s>
		<subjunctive_present3s>construa</subjunctive_present3s>
		<imperative3s>construa</imperative3s>
		<plu_perfect2p>construíreis</plu_perfect2p>
		<plu_perfect1p>construíramos</plu_perfect1p>
		<plu_perfect2s>construíras</plu_perfect2s>
		<plu_perfect1s>construíra</plu_perfect1s>
		<plu_perfect3s>construíra</plu_perfect3s>
		<future3p>construirão</future3p>
		<future2p>construireis</future2p>
		<future1p>construiremos</future1p>
		<future3s>construirá</future3s>
		<future2s>construirás</future2s>
		<future1s>construirei</future1s>
		<past3p>construíram</past3p>
		<plu_perfect3p>construíram</plu_perfect3p>
		<past2p>construístes</past2p>
		<past3s>construiu</past3s>
		<past2s>construíste</past2s>
		<past1s>construí</past1s>
		<imperative2p>construí</imperative2p>
		<imperfect3p>construíam</imperfect3p>
		<imperfect2p>construíeis</imperfect2p>
		<imperfect1p>construíamos</imperfect1p>
		<imperfect2s>construías</imperfect2s>
		<imperfect1s>construía</imperfect1s>
		<imperfect3s>construía</imperfect3s>
		<present3p>construem</present3p>
		<present3p>constroem</present3p>
		<present2p>construís</present2p>
		<present1p>construímos</present1p>
		<past1p>construímos</past1p>
		<present3s>construi</present3s>
		<imperative2s>construi</imperative2s>
		<present3s>constrói</present3s>
		<imperative2s>constrói</imperative2s>
		<present2s>construis</present2s>
		<present2s>constróis</present2s>
		<present1s>construo</present1s>
		<past_participle>construído</past_participle>
		<present_participle>construindo</present_participle>
		<infinitive3p>construírem</infinitive3p>
		<subjunctive_future3p>construírem</subjunctive_future3p>
		<infinitive2p>construirdes</infinitive2p>
		<subjunctive_future2p>construirdes</subjunctive_future2p>
		<infinitive1p>construirmos</infinitive1p>
		<subjunctive_future1p>construirmos</subjunctive_future1p>
		<infinitive2s>construíres</infinitive2s>
		<subjunctive_future2s>construíres</subjunctive_future2s>
		<infinitive1s>construir</infinitive1s>
		<infinitive3s>construir</infinitive3s>
		<subjunctive_future1s>construir</subjunctive_future1s>
		<subjunctive_future3s>construir</subjunctive_future3s>
	</word>
	<word><!-- coroar.v -->
		<base>coroar</base>
		<category>verb</category>
		<id>coroar.v</id>
		<conditional3p>coroariam</conditional3p>
		<conditional2p>coroaríeis</conditional2p>
		<conditional1p>coroaríamos</conditional1p>
		<conditional2s>coroarias</conditional2s>
		<conditional1s>coroaria</conditional1s>
		<conditional3s>coroaria</conditional3s>
		<imperative2p>coroai</imperative2p>
		<subjunctive_imperfect3p>coroassem</subjunctive_imperfect3p>
		<subjunctive_imperfect2p>coroásseis</subjunctive_imperfect2p>
		<subjunctive_imperfect1p>coroássemos</subjunctive_imperfect1p>
		<subjunctive_imperfect2s>coroasses</subjunctive_imperfect2s>
		<subjunctive_imperfect1s>coroasse</subjunctive_imperfect1s>
		<subjunctive_imperfect3s>coroasse</subjunctive_imperfect3s>
		<subjunctive_present3p>coroem</subjunctive_present3p>
		<imperative3p>coroem</imperative3p>
		<subjunctive_present2p>coroeis</subjunctive_present2p>
		<subjunctive_present1p>coroemos</subjunctive_present1p>
		<imperative1p>coroemos</imperative1p>
		<subjunctive_present2s>coroes</subjunctive_present2s>
		<subjunctive_present1s>coroe</subjunctive_present1s>
		<subjunctive_present3s>coroe</subjunctive_present3s>
		<imperative3s>coroe</imperative3s>
		<plu_perfect2p>coroáreis</plu_perfect2p>
		<plu_perfect1p>coroáramos</plu_perfect1p>
		<plu_perfect2s>coroaras</plu_perfect2s>
		<plu_perfect1s>coroara</plu_perfect1s>
		<plu_perfect3s>coroara</plu_perfect3s>
		<future3p>coroarão</future3p>
		<future2p>coroareis</future2p>
		<future1p>coroaremos</future1p>
		<future3s>coroará</future3s>
		<future2s>coroarás</future2s>
		<future1s>coroarei</future1s>
		<past3p>coroaram</past3p>
		<plu_perfect3p>coroaram</plu_perfect3p>
		<past2p>coroastes</past2p>
		<past3s>coroou</past3s>
		<past2s>coroaste</past2s>
		<past1s>coroei</past1s>
		<imperfect3p>coroavam</imperfect3p>
		<imperfect2p>coroáveis</imperfect2p>
		<imperfect1p>coroávamos</imperfect1p>
		<imperfect2s>coroavas</imperfect2s>
		<imperfect1s>coroava</imperfect1s>
		<imperfect3s>coroava</imperfect3s>
		<present3p>coroam</present3p>
		<present2p>coroais</present2p>
		<present1p>coroamos</present1p>
		<past1p>coroamos</past1p>
		<present3s>coroa</present3s>
		<imperative2s>coroa</imperative2s>
		<present2s>coroas</present2s>
		<present1s>corôo</present1s>
		<past_participle>coroado</past_participle>
		<present_participle>coroando</present_participle>
		<infinitive3p>coroarem</infinitive3p>
		<subjunctive_future3p>coroarem</subjunctive_future3p>
		<infinitive2p>coroardes</infinitive2p>
		<subjunctive_future2p>coroardes</subjunctive_future2p>
		<infinitive1p>coroarmos</infinitive1p>
		<subjunctive_future1p>coroarmos</subjunctive_future1p>
		<infinitive2s>coroares</infinitive2s>
		<subjunctive_future2s>coroares</subjunctive_future2s>
		<infinitive1s>coroar</infinitive1s>
		<infinitive3s>coroar</infinitive3s>
		<subjunctive_future1s>coroar</subjunctive_future1s>
		<subjunctive_future3s>coroar</subjunctive_future3s>
	</word>
	<word><!-- crer.v -->
		<base>crer</base>
		<category>verb</category>
		<id>crer.v</id>
		<conditional3p>creriam</conditional3p>
		<conditional2p>creríeis</conditional2p>
		<conditional1p>creríamos</conditional1p>
		<conditional2s>crerias</conditional2s>
		<conditional1s>creria</conditional1s>
		<conditional3s>creria</conditional3s>
		<imperative2p>crede</imperative2p>
		<subjunctive_imperfect3p>cressem</subjunctive_imperfect3p>
		<subjunctive_imperfect2p>crêsseis</subjunctive_imperfect2p>
		<subjunctive_imperfect1p>crêssemos</subjunctive_imperfect1p>
		<subjunctive_imperfect2s>cresses</subjunctive_imperfect2s>
		<subjunctive_imperfect1s>cresse</subjunctive_imperfect1s>
		<subjunctive_imperfect3s>cresse</subjunctive_imperfect3s>
		<subjunctive_present3p>creiam</subjunctive_present3p>
		<imperative3p>creiam</imperative3p>
		<subjunctive_present2p>creais</subjunctive_present2p>
		<subjunctive_present1p>creamos</subjunctive_present1p>
		<imperative1p>creamos</imperative1p>
		<subjunctive_present2s>creias</subjunctive_present2s>
		<subjunctive_present1s>creia</subjunctive_present1s>
		<subjunctive_present3s>creia</subjunctive_present3s>
		<imperative3s>creia</imperative3s>
		<plu_perfect2p>crêreis</plu_perfect2p>
		<plu_perfect1p>crêramos</plu_perfect1p>
		<plu_perfect2s>creras</plu_perfect2s>
		<plu_perfect1s>crera</plu_perfect1s>
		<plu_perfect3s>crera</plu_perfect3s>
		<future3p>crerão</future3p>
		<future2p>crereis</future2p>
		<future1p>creremos</future1p>
		<future3s>crerá</future3s>
		<future2s>crerás</future2s>
		<future1s>crerei</future1s>
		<past3p>creram</past3p>
		<plu_perfect3p>creram</plu_perfect3p>
		<past2p>crestes</past2p>
		<past3s>creu</past3s>
		<past2s>creste</past2s>
		<past1s>cri</past1s>
		<imperfect3p>criam</imperfect3p>
		<imperfect2p>críeis</imperfect2p>
		<imperfect1p>críamos</imperfect1p>
		<imperfect2s>crias</imperfect2s>
		<imperfect1s>cria</imperfect1s>
		<imperfect3s>cria</imperfect3s>
		<present3p>crêem</present3p>
		<present2p>credes</present2p>
		<present1p>cremos</present1p>
		<past1p>cremos</past1p>
		<present3s>crê</present3s>
		<imperative2s>crê</imperative2s>
		<present2s>crês</present2s>
		<present1s>creio</present1s>
		<past_participle>crido</past_participle>
		<present_participle>crendo</present_participle>
		<infinitive3p>crerem</infinitive3p>
		<subjunctive_future3p>crerem</subjunctive_future3p>
		<infinitive2p>crerdes</infinitive2p>
		<subjunctive_future2p>crerdes</subjunctive_future2p>
		<infinitive1p>crermos</infinitive1p>
		<subjunctive_future1p>crermos</subjunctive_future1p>
		<infinitive2s>creres</infinitive2s>
		<subjunctive_future2s>creres</subjunctive_future2s>
		<infinitive1s>crer</infinitive1s>
		<infinitive3s>crer</infinitive3s>
		<subjunctive_future1s>crer</subjunctive_future1s>
		<subjunctive_future3s>crer</subjunctive_future3s>
	</word>
	<word><!-- dar.v -->
		<base>dar</base>
		<category>verb</category>
		<id>dar.v</id>
		<conditional3p>dariam</conditional3p>
		<conditional2p>daríeis</conditional2p>
		<conditional1p>daríamos</conditional1p>
		<conditional2s>darias</conditional2s>
		<conditional1s>daria</conditional1s>
		<conditional3s>daria</conditional3s>
		<imperative2p>dai</imperative2p>
		<subjunctive_future3p>derem</subjunctive_future3p>
		<subjunctive_future2p>derdes</subjunctive_future2p>
		<subjunctive_future1p>dermos</subjunctive_future1p>
		<subjunctive_future2s>deres</subjunctive_future2s>
		<subjunctive_future1s>der</subjunctive_future1s>
		<subjunctive_future3s>der</subjunctive_future3s>
		<subjunctive_imperfect3p>dessem</subjunctive_imperfect3p>
		<subjunctive_imperfect2p>désseis</subjunctive_imperfect2p>
		<subjunctive_imperfect1p>déssemos</subjunctive_imperfect1p>
		<subjunctive_imperfect2s>desses</subjunctive_imperfect2s>
		<subjunctive_imperfect1s>desse</subjunctive_imperfect1s>
		<subjunctive_imperfect3s>desse</subjunctive_imperfect3s>
		<subjunctive_present3p>dêem</subjunctive_present3p>
		<imperative3p>dêem</imperative3p>
		<subjunctive_present2p>deis</subjunctive_present2p>
		<subjunctive_present2s>dês</subjunctive_present2s>
		<subjunctive_present1s>dê</subjunctive_present1s>
		<subjunctive_present3s>dê</subjunctive_present3s>
		<imperative3s>dê</imperative3s>
		<plu_perfect2p>déreis</plu_perfect2p>
		<plu_perfect1p>déramos</plu_perfect1p>
		<plu_perfect2s>deras</plu_perfect2s>
		<plu_perfect1s>dera</plu_perfect1s>
		<plu_perfect3s>dera</plu_perfect3s>
		<future3p>darão</future3p>
		<future2p>dareis</future2p>
		<future1p>daremos</future1p>
		<future3s>dará</future3s>
		<future2s>darás</future2s>
		<future1s>darei</future1s>
		<past3p>deram</past3p>
		<plu_perfect3p>deram</plu_perfect3p>
		<past2p>destes</past2p>
		<past1p>demos</past1p>
		<subjunctive_present1p>demos</subjunctive_present1p>
		<imperative1p>demos</imperative1p>
		<past3s>deu</past3s>
		<past2s>deste</past2s>
		<past1s>dei</past1s>
		<imperfect3p>davam</imperfect3p>
		<imperfect2p>dáveis</imperfect2p>
		<imperfect1p>dávamos</imperfect1p>
		<imperfect2s>davas</imperfect2s>
		<imperfect1s>dava</imperfect1s>
		<imperfect3s>dava</imperfect3s>
		<present3p>dão</present3p>
		<present2p>dais</present2p>
		<present1p>damos</present1p>
		<present3s>dá</present3s>
		<imperative2s>dá</imperative2s>
		<present2s>dás</present2s>
		<present1s>dou</present1s>
		<past_participle>dado</past_participle>
		<present_participle>dando</present_participle>
		<infinitive3p>darem</infinitive3p>
		<infinitive2p>dardes</infinitive2p>
		<infinitive1p>darmos</infinitive1p>
		<infinitive2s>dares</infinitive2s>
		<infinitive1s>dar</infinitive1s>
		<infinitive3s>dar</infinitive3s>
	</word>
	<word><!-- dirigir.v -->
		<base>dirigir</base>
		<category>verb</category>
		<id>dirigir.v</id>
		<conditional3p>dirigiriam</conditional3p>
		<conditional2p>dirigiríeis</conditional2p>
		<conditional1p>dirigiríamos</conditional1p>
		<conditional2s>dirigirias</conditional2s>
		<conditional1s>dirigiria</conditional1s>
		<conditional3s>dirigiria</conditional3s>
		<subjunctive_imperfect3p>dirigissem</subjunctive_imperfect3p>
		<subjunctive_imperfect2p>dirigísseis</subjunctive_imperfect2p>
		<subjunctive_imperfect1p>dirigíssemos</subjunctive_imperfect1p>
		<subjunctive_imperfect2s>dirigisses</subjunctive_imperfect2s>
		<subjunctive_imperfect1s>dirigisse</subjunctive_imperfect1s>
		<subjunctive_imperfect3s>dirigisse</subjunctive_imperfect3s>
		<subjunctive_present3p>dirijam</subjunctive_present3p>
		<imperative3p>dirijam</imperative3p>
		<subjunctive_present2p>dirijais</subjunctive_present2p>
		<subjunctive_present1p>dirijamos</subjunctive_present1p>
		<imperative1p>dirijamos</imperative1p>
		<subjunctive_present2s>dirijas</subjunctive_present2s>
		<subjunctive_present1s>dirija</subjunctive_present1s>
		<subjunctive_present3s>dirija</subjunctive_present3s>
		<imperative3s>dirija</imperative3s>
		<plu_perfect2p>dirigíreis</plu_perfect2p>
		<plu_perfect1p>dirigíramos</plu_perfect1p>
		<plu_perfect2s>dirigiras</plu_perfect2s>
		<plu_perfect1s>dirigira</plu_perfect1s>
		<plu_perfect3s>dirigira</plu_perfect3s>
		<future3p>dirigirão</future3p>
		<future2p>dirigireis</future2p>
		<future1p>dirigiremos</future1p>
		<future3s>dirigirá</future3s>
		<future2s>dirigirás</future2s>
		<future1s>dirigirei</future1s>
		<past3p>dirigiram</past3p>
		<plu_perfect3p>dirigiram</plu_perfect3p>
		<past2p>dirigistes</past2p>
		<past3s>dirigiu</past3s>
		<past2s>dirigiste</past2s>
		<past1s>dirigi</past1s>
		<imperative2p>dirigi</imperative2p>
		<imperfect3p>dirigiam</imperfect3p>
		<imperfect2p>dirigíeis</imperfect2p>
		<imperfect1p>dirigíamos</imperfect1p>
		<imperfect2s>dirigias</imperfect2s>
		<imperfect1s>dirigia</imperfect1s>
		<imperfect3s>dirigia</imperfect3s>
		<present3p>dirigem</present3p>
		<present2p>dirigis</present2p>
		<present1p>dirigimos</present1p>
		<past1p>dirigimos</past1p>
		<present3s>dirige</present3s>
		<imperative2s>dirige</imperative2s>
		<present2s>diriges</present2s>
		<present1s>dirijo</present1s>
		<past_participle>dirigido</past_participle>
		<present_participle>dirigindo</present_participle>
		<infinitive3p>dirigirem</infinitive3p>
		<subjunctive_future3p>dirigirem</subjunctive_future3p>
		<infinitive2p>dirigirdes</infinitive2p>
		<subjunctive_future2p>dirigirdes</subjunctive_future2p>
		<infinitive1p>dirigirmos</infinitive1p>
		<subjunctive_future1p>dirigirmos</subjunctive_future1p>
		<infinitive2s>dirigires</infinitive2s>
		<subjunctive_future2s>dirigires</subjunctive_future2s>
		<infinitive1s>dirigir</infinitive1s>
		<infinitive3s>dirigir</infinitive3s>
		<subjunctive_future1s>dirigir</subjunctive_future1s>
		<subjunctive_future3s>dirigir</subjunctive_future3s>
	</word>
	<word><!-- divergir.v -->
		<base>divergir</base>
		<category>verb</category>
		<id>divergir.v</id>
		<conditional3p>divergiriam</conditional3p>
		<conditional2p>divergiríeis</conditional2p>
		<conditional1p>divergiríamos</conditional1p>
		<conditional2s>divergirias</conditional2s>
		<conditional1s>divergiria</conditional1s>
		<conditional3s>divergiria</conditional3s>
		<subjunctive_imperfect3p>divergissem</subjunctive_imperfect3p>
		<subjunctive_imperfect2p>divergísseis</subjunctive_imperfect2p>
		<subjunctive_imperfect1p>divergíssemos</subjunctive_imperfect1p>
		<subjunctive_imperfect2s>divergisses</subjunctive_imperfect2s>
		<subjunctive_imperfect1s>divergisse</subjunctive_imperfect1s>
		<subjunctive_imperfect3s>divergisse</subjunctive_imperfect3s>
		<subjunctive_present3p>divirjam</subjunctive_present3p>
		<imperative3p>divirjam</imperative3p>
		<subjunctive_present2p>divirjais</subjunctive_present2p>
		<subjunctive_present1p>divirjamos</subjunctive_present1p>
		<imperative1p>divirjamos</imperative1p>
		<subjunctive_present2s>divirjas</subjunctive_present2s>
		<subjunctive_present1s>divirja</subjunctive_present1s>
		<subjunctive_present3s>divirja</subjunctive_present3s>
		<imperative3s>divirja</imperative3s>
		<plu_perfect2p>divergíreis</plu_perfect2p>
		<plu_perfect1p>divergíramos</plu_perfect1p>
		<plu_perfect2s>divergiras</plu_perfect2s>
		<plu_perfect1s>divergira</plu_perfect1s>
		<plu_perfect3s>divergira</plu_perfect3s>
		<future3p>divergirão</future3p>
		<future2p>divergireis</future2p>
		<future1p>divergiremos</future1p>
		<future3s>divergirá</future3s>
		<future2s>divergirás</future2s>
		<future1s>divergirei</future1s>
		<past3p>divergiram</past3p>
		<plu_perfect3p>divergiram</plu_perfect3p>
		<past2p>divergistes</past2p>
		<past3s>divergiu</past3s>
		<past2s>divergiste</past2s>
		<past1s>divergi</past1s>
		<imperative2p>divergi</imperative2p>
		<imperfect3p>divergiam</imperfect3p>
		<imperfect2p>divergíeis</imperfect2p>
		<imperfect1p>divergíamos</imperfect1p>
		<imperfect2s>divergias</imperfect2s>
		<imperfect1s>divergia</imperfect1s>
		<imperfect3s>divergia</imperfect3s>
		<present3p>divergem</present3p>
		<present2p>divergis</present2p>
		<present1p>divergimos</present1p>
		<past1p>divergimos</past1p>
		<present3s>diverge</present3s>
		<imperative2s>diverge</imperative2s>
		<present2s>diverges</present2s>
		<present1s>divirjo</present1s>
		<past_participle>divergido</past_participle>
		<present_participle>divergindo</present_participle>
		<infinitive3p>divergirem</infinitive3p>
		<subjunctive_future3p>divergirem</subjunctive_future3p>
		<infinitive2p>divergirdes</infinitive2p>
		<subjunctive_future2p>divergirdes</subjunctive_future2p>
		<infinitive1p>divergirmos</infinitive1p>
		<subjunctive_future1p>divergirmos</subjunctive_future1p>
		<infinitive2s>divergires</infinitive2s>
		<subjunctive_future2s>divergires</subjunctive_future2s>
		<infinitive1s>divergir</infinitive1s>
		<infinitive3s>divergir</infinitive3s>
		<subjunctive_future1s>divergir</subjunctive_future1s>
		<subjunctive_future3s>divergir</subjunctive_future3s>
	</word>
	<word><!-- dizer.v -->
		<base>dizer</base>
		<category>verb</category>
		<id>dizer.v</id>
		<conditional3p>diriam</conditional3p>
		<conditional2p>diríeis</conditional2p>
		<conditional1p>diríamos</conditional1p>
		<conditional2s>dirias</conditional2s>
		<conditional1s>diria</conditional1s>
		<conditional3s>diria</conditional3s>
		<imperative2p>dizei</imperative2p>
		<imperative2s>dize</imperative2s>
		<subjunctive_future3p>disserem</subjunctive_future3p>
		<subjunctive_future2p>disserdes</subjunctive_future2p>
		<subjunctive_future1p>dissermos</subjunctive_future1p>
		<subjunctive_future2s>disseres</subjunctive_future2s>
		<subjunctive_future1s>disser</subjunctive_future1s>
		<subjunctive_future3s>disser</subjunctive_future3s>
		<subjunctive_imperfect3p>dissessem</subjunctive_imperfect3p>
		<subjunctive_imperfect2p>dissésseis</subjunctive_imperfect2p>
		<subjunctive_imperfect1p>disséssemos</subjunctive_imperfect1p>
		<subjunctive_imperfect2s>dissesses</subjunctive_imperfect2s>
		<subjunctive_imperfect1s>dissesse</subjunctive_imperfect1s>
		<subjunctive_imperfect3s>dissesse</subjunctive_imperfect3s>
		<subjunctive_present3p>digam</subjunctive_present3p>
		<imperative3p>digam</imperative3p>
		<subjunctive_present2p>digais</subjunctive_present2p>
		<subjunctive_present1p>digamos</subjunctive_present1p>
		<imperative1p>digamos</imperative1p>
		<subjunctive_present2s>digas</subjunctive_present2s>
		<subjunctive_present1s>diga</subjunctive_present1s>
		<subjunctive_present3s>diga</subjunctive_present3s>
		<imperative3s>diga</imperative3s>
		<plu_perfect2p>disséreis</plu_perfect2p>
		<plu_perfect1p>disséramos</plu_perfect1p>
		<plu_perfect2s>disseras</plu_perfect2s>
		<plu_perfect1s>dissera</plu_perfect1s>
		<plu_perfect3s>dissera</plu_perfect3s>
		<future3p>dirão</future3p>
		<future2p>direis</future2p>
		<future1p>diremos</future1p>
		<future3s>dirá</future3s>
		<future2s>dirás</future2s>
		<future1s>direi</future1s>
		<past3p>disseram</past3p>
		<plu_perfect3p>disseram</plu_perfect3p>
		<past2p>dissestes</past2p>
		<past1p>dissemos</past1p>
		<past2s>disseste</past2s>
		<past1s>disse</past1s>
		<past3s>disse</past3s>
		<imperfect3p>diziam</imperfect3p>
		<imperfect2p>dizíeis</imperfect2p>
		<imperfect1p>dizíamos</imperfect1p>
		<imperfect2s>dizias</imperfect2s>
		<imperfect1s>dizia</imperfect1s>
		<imperfect3s>dizia</imperfect3s>
		<present3p>dizem</present3p>
		<present2p>dizeis</present2p>
		<present1p>dizemos</present1p>
		<present3s>diz</present3s>
		<imperative2s>diz</imperative2s>
		<present2s>dizes</present2s>
		<present1s>digo</present1s>
		<past_participle>dito</past_participle>
		<present_participle>dizendo</present_participle>
		<infinitive3p>dizerem</infinitive3p>
		<infinitive2p>dizerdes</infinitive2p>
		<infinitive1p>dizermos</infinitive1p>
		<infinitive2s>dizeres</infinitive2s>
		<infinitive1s>dizer</infinitive1s>
		<infinitive3s>dizer</infinitive3s>
	</word>
	<word><!-- dormir.v -->
		<base>dormir</base>
		<category>verb</category>
		<id>dormir.v</id>
		<conditional3p>dormiriam</conditional3p>
		<conditional2p>dormiríeis</conditional2p>
		<conditional1p>dormiríamos</conditional1p>
		<conditional2s>dormirias</conditional2s>
		<conditional1s>dormiria</conditional1s>
		<conditional3s>dormiria</conditional3s>
		<subjunctive_imperfect3p>dormissem</subjunctive_imperfect3p>
		<subjunctive_imperfect2p>dormísseis</subjunctive_imperfect2p>
		<subjunctive_imperfect1p>dormíssemos</subjunctive_imperfect1p>
		<subjunctive_imperfect2s>dormisses</subjunctive_imperfect2s>
		<subjunctive_imperfect1s>dormisse</subjunctive_imperfect1s>
		<subjunctive_imperfect3s>dormisse</subjunctive_imperfect3s>
		<subjunctive_present3p>durmam</subjunctive_present3p>
		<imperative3p>durmam</imperative3p>
		<subjunctive_present2p>durmais</subjunctive_present2p>
		<subjunctive_present1p>durmamos</subjunctive_present1p>
		<imperative1p>durmamos</imperative1p>
		<subjunctive_present2s>durmas</subjunctive_present2s>
		<subjunctive_present1s>durma</subjunctive_present1s>
		<subjunctive_present3s>durma</subjunctive_present3s>
		<imperative3s>durma</imperative3s>
		<plu_perfect2p>dormíreis</plu_perfect2p>
		<plu_perfect1p>dormíramos</plu_perfect1p>
		<plu_perfect2s>dormiras</plu_perfect2s>
		<plu_perfect1s>dormira</plu_perfect1s>
		<plu_perfect3s>dormira</plu_perfect3s>
		<future3p>dormirão</future3p>
		<future2p>dormireis</future2p>
		<future1p>dormiremos</future1p>
		<future3s>dormirá</future3s>
		<future2s>dormirás</future2s>
		<future1s>dormirei</future1s>
		<past3p>dormiram</past3p>
		<plu_perfect3p>dormiram</plu_perfect3p>
		<past2p>dormistes</past2p>
		<past3s>dormiu</past3s>
		<past2s>dormiste</past2s>
		<past1s>dormi</past1s>
		<imperative2p>dormi</imperative2p>
		<imperfect3p>dormiam</imperfect3p>
		<imperfect2p>dormíeis</imperfect2p>
		<imperfect1p>dormíamos</imperfect1p>
		<imperfect2s>dormias</imperfect2s>
		<imperfect1s>dormia</imperfect1s>
		<imperfect3s>dormia</imperfect3s>
		<present3p>dormem</present3p>
		<present2p>dormis</present2p>
		<present1p>dormimos</present1p>
		<past1p>dormimos</past1p>
		<present3s>dorme</present3s>
		<imperative2s>dorme</imperative2s>
		<present2s>dormes</present2s>
		<present1s>durmo</present1s>
		<past_participle>dormido</past_participle>
		<present_participle>dormindo</present_participle>
		<infinitive3p>dormirem</infinitive3p>
		<subjunctive_future3p>dormirem</subjunctive_future3p>
		<infinitive2p>dormirdes</infinitive2p>
		<subjunctive_future2p>dormirdes</subjunctive_future2p>
		<infinitive1p>dormirmos</infinitive1p>
		<subjunctive_future1p>dormirmos</subjunctive_future1p>
		<infinitive2s>dormires</infinitive2s>
		<subjunctive_future2s>dormires</subjunctive_future2s>
		<infinitive1s>dormir</infinitive1s>
		<infinitive3s>dormir</infinitive3s>
		<subjunctive_future1s>dormir</subjunctive_future1s>
		<subjunctive_future3s>dormir</subjunctive_future3s>
	</word>
	<word><!-- erguer.v -->
		<base>erguer</base>
		<category>verb</category>
		<id>erguer.v</id>
		<conditional3p>ergueriam</conditional3p>
		<conditional2p>ergueríeis</conditional2p>
		<conditional1p>ergueríamos</conditional1p>
		<conditional2s>erguerias</conditional2s>
		<conditional1s>ergueria</conditional1s>
		<conditional3s>ergueria</conditional3s>
		<imperative2p>erguei</imperative2p>
		<subjunctive_imperfect3p>erguessem</subjunctive_imperfect3p>
		<subjunctive_imperfect2p>erguêsseis</subjunctive_imperfect2p>
		<subjunctive_imperfect1p>erguêssemos</subjunctive_imperfect1p>
		<subjunctive_imperfect2s>erguesses</subjunctive_imperfect2s>
		<subjunctive_imperfect1s>erguesse</subjunctive_imperfect1s>
		<subjunctive_imperfect3s>erguesse</subjunctive_imperfect3s>
		<subjunctive_present3p>ergam</subjunctive_present3p>
		<imperative3p>ergam</imperative3p>
		<subjunctive_present2p>ergais</subjunctive_present2p>
		<subjunctive_present1p>ergamos</subjunctive_present1p>
		<imperative1p>ergamos</imperative1p>
		<subjunctive_present2s>ergas</subjunctive_present2s>
		<subjunctive_present1s>erga</subjunctive_present1s>
		<subjunctive_present3s>erga</subjunctive_present3s>
		<imperative3s>erga</imperative3s>
		<plu_perfect2p>erguêreis</plu_perfect2p>
		<plu_perfect1p>erguêramos</plu_perfect1p>
		<plu_perfect2s>ergueras</plu_perfect2s>
		<plu_perfect1s>erguera</plu_perfect1s>
		<plu_perfect3s>erguera</plu_perfect3s>
		<future3p>erguerão</future3p>
		<future2p>erguereis</future2p>
		<future1p>ergueremos</future1p>
		<future3s>erguerá</future3s>
		<future2s>erguerás</future2s>
		<future1s>erguerei</future1s>
		<past3p>ergueram</past3p>
		<plu_perfect3p>ergueram</plu_perfect3p>
		<past2p>erguestes</past2p>
		<past3s>ergueu</past3s>
		<past2s>ergueste</past2s>
		<past1s>ergui</past1s>
		<imperfect3p>erguiam</imperfect3p>
		<imperfect2p>erguíeis</imperfect2p>
		<imperfect1p>erguíamos</imperfect1p>
		<imperfect2s>erguias</imperfect2s>
		<imperfect1s>erguia</imperfect1s>
		<imperfect3s>erguia</imperfect3s>
		<present3p>erguem</present3p>
		<present2p>ergueis</present2p>
		<present1p>erguemos</present1p>
		<past1p>erguemos</past1p>
		<present3s>ergue</present3s>
		<imperative2s>ergue</imperative2s>
		<present2s>ergues</present2s>
		<present1s>ergo</present1s>
		<past_participle>erguido</past_participle>
		<present_participle>erguendo</present_participle>
		<infinitive3p>erguerem</infinitive3p>
		<subjunctive_future3p>erguerem</subjunctive_future3p>
		<infinitive2p>erguerdes</infinitive2p>
		<subjunctive_future2p>erguerdes</subjunctive_future2p>
		<infinitive1p>erguermos</infinitive1p>
		<subjunctive_future1p>erguermos</subjunctive_future1p>
		<infinitive2s>ergueres</infinitive2s>
		<subjunctive_future2s>ergueres</subjunctive_future2s>
		<infinitive1s>erguer</infinitive1s>
		<infinitive3s>erguer</infinitive3s>
		<subjunctive_future1s>erguer</subjunctive_future1s>
		<subjunctive_future3s>erguer</subjunctive_future3s>
	</word>
	<word><!-- estar.v -->
		<base>estar</base>
		<category>verb</category>
		<id>estar.v</id>
		<conditional3p>estariam</conditional3p>
		<conditional2p>estaríeis</conditional2p>
		<conditional1p>estaríamos</conditional1p>
		<conditional2s>estarias</conditional2s>
		<conditional1s>estaria</conditional1s>
		<conditional3s>estaria</conditional3s>
		<imperative2p>estai</imperative2p>
		<subjunctive_future3p>estiverem</subjunctive_future3p>
		<subjunctive_future2p>estiverdes</subjunctive_future2p>
		<subjunctive_future1p>estivermos</subjunctive_future1p>
		<subjunctive_future2s>estiveres</subjunctive_future2s>
		<subjunctive_future1s>estiver</subjunctive_future1s>
		<subjunctive_future3s>estiver</subjunctive_future3s>
		<subjunctive_imperfect3p>estivessem</subjunctive_imperfect3p>
		<subjunctive_imperfect2p>estivésseis</subjunctive_imperfect2p>
		<subjunctive_imperfect1p>estivéssemos</subjunctive_imperfect1p>
		<subjunctive_imperfect2s>estivesses</subjunctive_imperfect2s>
		<subjunctive_imperfect1s>estivesse</subjunctive_imperfect1s>
		<subjunctive_imperfect3s>estivesse</subjunctive_imperfect3s>
		<subjunctive_present3p>estejam</subjunctive_present3p>
		<imperative3p>estejam</imperative3p>
		<subjunctive_present2p>estejais</subjunctive_present2p>
		<subjunctive_present1p>estejamos</subjunctive_present1p>
		<imperative1p>estejamos</imperative1p>
		<subjunctive_present2s>estejas</subjunctive_present2s>
		<subjunctive_present1s>esteja</subjunctive_present1s>
		<subjunctive_present3s>esteja</subjunctive_present3s>
		<imperative3s>esteja</imperative3s>
		<plu_perfect2p>estivéreis</plu_perfect2p>
		<plu_perfect1p>estivéramos</plu_perfect1p>
		<plu_perfect2s>estiveras</plu_perfect2s>
		<plu_perfect1s>estivera</plu_perfect1s>
		<plu_perfect3s>estivera</plu_perfect3s>
		<future3p>estarão</future3p>
		<future2p>estareis</future2p>
		<future1p>estaremos</future1p>
		<future3s>estará</future3s>
		<future2s>estarás</future2s>
		<future1s>estarei</future1s>
		<past3p>estiveram</past3p>
		<plu_perfect3p>estiveram</plu_perfect3p>
		<past2p>estivestes</past2p>
		<past1p>estivemos</past1p>
		<past3s>esteve</past3s>
		<past2s>estiveste</past2s>
		<past1s>estive</past1s>
		<imperfect3p>estavam</imperfect3p>
		<imperfect2p>estáveis</imperfect2p>
		<imperfect1p>estávamos</imperfect1p>
		<imperfect2s>estavas</imperfect2s>
		<imperfect1s>estava</imperfect1s>
		<imperfect3s>estava</imperfect3s>
		<present3p>estão</present3p>
		<present2p>estais</present2p>
		<present1p>estamos</present1p>
		<present3s>está</present3s>
		<imperative2s>está</imperative2s>
		<present2s>estás</present2s>
		<present1s>estou</present1s>
		<past_participle>estado</past_participle>
		<present_participle>estando</present_participle>
		<infinitive3p>estarem</infinitive3p>
		<infinitive2p>estardes</infinitive2p>
		<infinitive1p>estarmos</infinitive1p>
		<infinitive2s>estares</infinitive2s>
		<infinitive1s>estar</infinitive1s>
		<infinitive3s>estar</infinitive3s>
	</word>
	<word><!-- extinguir.v -->
		<base>extinguir</base>
		<category>verb</category>
		<id>extinguir.v</id>
		<conditional3p>extinguiriam</conditional3p>
		<conditional2p>extinguiríeis</conditional2p>
		<conditional1p>extinguiríamos</conditional1p>
		<conditional2s>extinguirias</conditional2s>
		<conditional1s>extinguiria</conditional1s>
		<conditional3s>extinguiria</conditional3s>
		<subjunctive_imperfect3p>extinguissem</subjunctive_imperfect3p>
		<subjunctive_imperfect2p>extinguísseis</subjunctive_imperfect2p>
		<subjunctive_imperfect1p>extinguíssemos</subjunctive_imperfect1p>
		<subjunctive_imperfect2s>extinguisses</subjunctive_imperfect2s>
		<subjunctive_imperfect1s>extinguisse</subjunctive_imperfect1s>
		<subjunctive_imperfect3s>extinguisse</subjunctive_imperfect3s>
		<subjunctive_present3p>extingam</subjunctive_present3p>
		<imperative3p>extingam</imperative3p>
		<subjunctive_present2p>extingais</subjunctive_present2p>
		<subjunctive_present1p>extingamos</subjunctive_present1p>
		<imperative1p>extingamos</imperative1p>
		<subjunctive_present2s>extingas</subjunctive_present2s>
		<subjunctive_present1s>extinga</subjunctive_present1s>
		<subjunctive_present3s>extinga</subjunctive_present3s>
		<imperative3s>extinga</imperative3s>
		<plu_perfect2p>extinguíreis</plu_perfect2p>
		<plu_perfect1p>extinguíramos</plu_perfect1p>
		<plu_perfect2s>extinguiras</plu_perfect2s>
		<plu_perfect1s>extinguira</plu_perfect1s>
		<plu_perfect3s>extinguira</plu_perfect3s>
		<future3p>extinguirão</future3p>
		<future2p>extinguireis</future2p>
		<future1p>extinguiremos</future1p>
		<future3s>extinguirá</future3s>
		<future2s>extinguirás</future2s>
		<future1s>extinguirei</future1s>
		<past3p>extinguiram</past3p>
		<plu_perfect3p>extinguiram</plu_perfect3p>
		<past2p>extinguistes</past2p>
		<past3s>extinguiu</past3s>
		<past2s>extinguiste</past2s>
		<past1s>extingui</past1s>
		<imperative2p>extingui</imperative2p>
		<imperfect3p>extinguiam</imperfect3p>
		<imperfect2p>extinguíeis</imperfect2p>
		<imperfect1p>extinguíamos</imperfect1p>
		<imperfect2s>extinguias</imperfect2s>
		<imperfect1s>extinguia</imperfect1s>
		<imperfect3s>extinguia</imperfect3s>
		<present3p>extinguem</present3p>
		<present2p>extinguis</present2p>
		<present1p>extinguimos</present1p>
		<past1p>extinguimos</past1p>
		<present3s>extingue</present3s>
		<imperative2s>extingue</imperative2s>
		<present2s>extingues</present2s>
		<present1s>extingo</present1s>
		<past_participle>extinguido</past_participle>
		<present_participle>extinguindo</present_participle>
		<infinitive3p>extinguirem</infinitive3p>
		<subjunctive_future3p>extinguirem</subjunctive_future3p>
		<infinitive2p>extinguirdes</infinitive2p>
		<subjunctive_future2p>extinguirdes</subjunctive_future2p>
		<infinitive1p>extinguirmos</infinitive1p>
		<subjunctive_future1p>extinguirmos</subjunctive_future1p>
		<infinitive2s>extinguires</infinitive2s>
		<subjunctive_future2s>extinguires</subjunctive_future2s>
		<infinitive1s>extinguir</infinitive1s>
		<infinitive3s>extinguir</infinitive3s>
		<subjunctive_future1s>extinguir</subjunctive_future1s>
		<subjunctive_future3s>extinguir</subjunctive_future3s>
	</word>
	<word><!-- extorquir.v -->
		<base>extorquir</base>
		<category>verb</category>
		<id>extorquir.v</id>
		<conditional3p>extorquiriam</conditional3p>
		<conditional2p>extorquiríeis</conditional2p>
		<conditional1p>extorquiríamos</conditional1p>
		<conditional2s>extorquirias</conditional2s>
		<conditional1s>extorquiria</conditional1s>
		<conditional3s>extorquiria</conditional3s>
		<subjunctive_imperfect3p>extorquissem</subjunctive_imperfect3p>
		<subjunctive_imperfect2p>extorquísseis</subjunctive_imperfect2p>
		<subjunctive_imperfect1p>extorquíssemos</subjunctive_imperfect1p>
		<subjunctive_imperfect2s>extorquisses</subjunctive_imperfect2s>
		<subjunctive_imperfect1s>extorquisse</subjunctive_imperfect1s>
		<subjunctive_imperfect3s>extorquisse</subjunctive_imperfect3s>
		<subjunctive_present3p>exturcam</subjunctive_present3p>
		<imperative3p>exturcam</imperative3p>
		<subjunctive_present2p>exturcais</subjunctive_present2p>
		<subjunctive_present1p>exturcamos</subjunctive_present1p>
		<imperative1p>exturcamos</imperative1p>
		<subjunctive_present2s>exturcas</subjunctive_present2s>
		<subjunctive_present1s>exturca</subjunctive_present1s>
		<subjunctive_present3s>exturca</subjunctive_present3s>
		<imperative3s>exturca</imperative3s>
		<plu_perfect2p>extorquíreis</plu_perfect2p>
		<plu_perfect1p>extorquíramos</plu_perfect1p>
		<plu_perfect2s>extorquiras</plu_perfect2s>
		<plu_perfect1s>extorquira</plu_perfect1s>
		<plu_perfect3s>extorquira</plu_perfect3s>
		<future3p>extorquirão</future3p>
		<future2p>extorquireis</future2p>
		<future1p>extorquiremos</future1p>
		<future3s>extorquirá</future3s>
		<future2s>extorquirás</future2s>
		<future1s>extorquirei</future1s>
		<past3p>extorquiram</past3p>
		<plu_perfect3p>extorquiram</plu_perfect3p>
		<past2p>extorquistes</past2p>
		<past3s>extorquiu</past3s>
		<past2s>extorquiste</past2s>
		<past1s>extorqui</past1s>
		<imperative2p>extorqui</imperative2p>
		<imperfect3p>extorquiam</imperfect3p>
		<imperfect2p>extorquíeis</imperfect2p>
		<imperfect1p>extorquíamos</imperfect1p>
		<imperfect2s>extorquias</imperfect2s>
		<imperfect1s>extorquia</imperfect1s>
		<imperfect3s>extorquia</imperfect3s>
		<present3p>extorquem</present3p>
		<present2p>extorquis</present2p>
		<present1p>extorquimos</present1p>
		<past1p>extorquimos</past1p>
		<present3s>extorque</present3s>
		<imperative2s>extorque</imperative2s>
		<present2s>extorques</present2s>
		<present1s>exturco</present1s>
		<past_participle>extorquido</past_participle>
		<present_participle>extorquindo</present_participle>
		<infinitive3p>extorquirem</infinitive3p>
		<subjunctive_future3p>extorquirem</subjunctive_future3p>
		<infinitive2p>extorquirdes</infinitive2p>
		<subjunctive_future2p>extorquirdes</subjunctive_future2p>
		<infinitive1p>extorquirmos</infinitive1p>
		<subjunctive_future1p>extorquirmos</subjunctive_future1p>
		<infinitive2s>extorquires</infinitive2s>
		<subjunctive_future2s>extorquires</subjunctive_future2s>
		<infinitive1s>extorquir</infinitive1s>
		<infinitive3s>extorquir</infinitive3s>
		<subjunctive_future1s>extorquir</subjunctive_future1s>
		<subjunctive_future3s>extorquir</subjunctive_future3s>
	</word>
	<word><!-- falir.v -->
		<base>falir</base>
		<category>verb</category>
		<id>falir.v</id>
		<conditional3p>faliriam</conditional3p>
		<conditional2p>faliríeis</conditional2p>
		<conditional1p>faliríamos</conditional1p>
		<conditional2s>falirias</conditional2s>
		<conditional1s>faliria</conditional1s>
		<conditional3s>faliria</conditional3s>
		<subjunctive_imperfect3p>falissem</subjunctive_imperfect3p>
		<subjunctive_imperfect2p>falísseis</subjunctive_imperfect2p>
		<subjunctive_imperfect1p>falíssemos</subjunctive_imperfect1p>
		<subjunctive_imperfect2s>falisses</subjunctive_imperfect2s>
		<subjunctive_imperfect1s>falisse</subjunctive_imperfect1s>
		<subjunctive_imperfect3s>falisse</subjunctive_imperfect3s>
		<subjunctive_present3p>falam</subjunctive_present3p>
		<imperative3p>falam</imperative3p>
		<subjunctive_present2p>falais</subjunctive_present2p>
		<subjunctive_present1p>falamos</subjunctive_present1p>
		<imperative1p>falamos</imperative1p>
		<subjunctive_present2s>falas</subjunctive_present2s>
		<subjunctive_present1s>fala</subjunctive_present1s>
		<subjunctive_present3s>fala</subjunctive_present3s>
		<imperative3s>fala</imperative3s>
		<plu_perfect2p>falíreis</plu_perfect2p>
		<plu_perfect1p>falíramos</plu_perfect1p>
		<plu_perfect2s>faliras</plu_perfect2s>
		<plu_perfect1s>falira</plu_perfect1s>
		<plu_perfect3s>falira</plu_perfect3s>
		<future3p>falirão</future3p>
		<future2p>falireis</future2p>
		<future1p>faliremos</future1p>
		<future3s>falirá</future3s>
		<future2s>falirás</future2s>
		<future1s>falirei</future1s>
		<past3p>faliram</past3p>
		<plu_perfect3p>faliram</plu_perfect3p>
		<past2p>falistes</past2p>
		<past3s>faliu</past3s>
		<past2s>faliste</past2s>
		<past1s>fali</past1s>
		<imperative2p>fali</imperative2p>
		<imperfect3p>faliam</imperfect3p>
		<imperfect2p>falíeis</imperfect2p>
		<imperfect1p>falíamos</imperfect1p>
		<imperfect2s>falias</imperfect2s>
		<imperfect1s>falia</imperfect1s>
		<imperfect3s>falia</imperfect3s>
		<present3p>falem</present3p>
		<present2p>falis</present2p>
		<present1p>falimos</present1p>
		<past1p>falimos</past1p>
		<present3s>fale</present3s>
		<imperative2s>fale</imperative2s>
		<present2s>fales</present2s>
		<present1s>falo</present1s>
		<past_participle>falido</past_participle>
		<present_participle>falindo</present_participle>
		<infinitive3p>falirem</infinitive3p>
		<subjunctive_future3p>falirem</subjunctive_future3p>
		<infinitive2p>falirdes</infinitive2p>
		<subjunctive_future2p>falirdes</subjunctive_future2p>
		<infinitive1p>falirmos</infinitive1p>
		<subjunctive_future1p>falirmos</subjunctive_future1p>
		<infinitive2s>falires</infinitive2s>
		<subjunctive_future2s>falires</subjunctive_future2s>
		<infinitive1s>falir</infinitive1s>
		<infinitive3s>falir</infinitive3s>
		<subjunctive_future1s>falir</subjunctive_future1s>
		<subjunctive_future3s>falir</subjunctive_future3s>
	</word>
	<word><!-- fazer.v -->
		<base>fazer</base>
		<category>verb</category>
		<id>fazer.v</id>
		<conditional3p>fariam</conditional3p>
		<conditional2p>faríeis</conditional2p>
		<conditional1p>faríamos</conditional1p>
		<conditional2s>farias</conditional2s>
		<conditional1s>faria</conditional1s>
		<conditional3s>faria</conditional3s>
		<imperative2p>fazei</imperative2p>
		<imperative2s>faze</imperative2s>
		<subjunctive_future3p>fizerem</subjunctive_future3p>
		<subjunctive_future2p>fizerdes</subjunctive_future2p>
		<subjunctive_future1p>fizermos</subjunctive_future1p>
		<subjunctive_future2s>fizeres</subjunctive_future2s>
		<subjunctive_future1s>fizer</subjunctive_future1s>
		<subjunctive_future3s>fizer</subjunctive_future3s>
		<subjunctive_imperfect3p>fizessem</subjunctive_imperfect3p>
		<subjunctive_imperfect2p>fizésseis</subjunctive_imperfect2p>
		<subjunctive_imperfect1p>fizéssemos</subjunctive_imperfect1p>
		<subjunctive_imperfect2s>fizesses</subjunctive_imperfect2s>
		<subjunctive_imperfect1s>fizesse</subjunctive_imperfect1s>
		<subjunctive_imperfect3s>fizesse</subjunctive_imperfect3s>
		<subjunctive_present3p>façam</subjunctive_present3p>
		<imperative3p>façam</imperative3p>
		<subjunctive_present2p>façais</subjunctive_present2p>
		<subjunctive_present1p>façamos</subjunctive_present1p>
		<imperative1p>façamos</imperative1p>
		<subjunctive_present2s>faças</subjunctive_present2s>
		<subjunctive_present1s>faça</subjunctive_present1s>
		<subjunctive_present3s>faça</subjunctive_present3s>
		<imperative3s>faça</imperative3s>
		<plu_perfect2p>fizéreis</plu_perfect2p>
		<plu_perfect1p>fizéramos</plu_perfect1p>
		<plu_perfect2s>fizeras</plu_perfect2s>
		<plu_perfect1s>fizera</plu_perfect1s>
		<plu_perfect3s>fizera</plu_perfect3s>
		<future3p>farão</future3p>
		<future2p>fareis</future2p>
		<future1p>faremos</future1p>
		<future3s>fará</future3s>
		<future2s>farás</future2s>
		<future1s>farei</future1s>
		<past3p>fizeram</past3p>
		<plu_perfect3p>fizeram</plu_perfect3p>
		<past2p>fizestes</past2p>
		<past1p>fizemos</past1p>
		<past3s>fez</past3s>
		<past2s>fizeste</past2s>
		<past1s>fiz</past1s>
		<imperfect3p>faziam</imperfect3p>
		<imperfect2p>fazíeis</imperfect2p>
		<imperfect1p>fazíamos</imperfect1p>
		<imperfect2s>fazias</imperfect2s>
		<imperfect1s>fazia</imperfect1s>
		<imperfect3s>fazia</imperfect3s>
		<present3p>fazem</present3p>
		<present2p>fazeis</present2p>
		<present1p>fazemos</present1p>
		<present3s>faz</present3s>
		<imperative2s>faz</imperative2s>
		<present2s>fazes</present2s>
		<present1s>faço</present1s>
		<past_participle>feito</past_participle>
		<present_participle>fazendo</present_participle>
		<infinitive3p>fazerem</infinitive3p>
		<infinitive2p>fazerdes</infinitive2p>
		<infinitive1p>fazermos</infinitive1p>
		<infinitive2s>fazeres</infinitive2s>
		<infinitive1s>fazer</infinitive1s>
		<infinitive3s>fazer</infinitive3s>
	</word>
	<word><!-- frear.v -->
		<base>frear</base>
		<category>verb</category>
		<id>frear.v</id>
		<conditional3p>freariam</conditional3p>
		<conditional2p>frearíeis</conditional2p>
		<conditional1p>frearíamos</conditional1p>
		<conditional2s>frearias</conditional2s>
		<conditional1s>frearia</conditional1s>
		<conditional3s>frearia</conditional3s>
		<imperative2p>freai</imperative2p>
		<subjunctive_imperfect3p>freassem</subjunctive_imperfect3p>
		<subjunctive_imperfect2p>freásseis</subjunctive_imperfect2p>
		<subjunctive_imperfect1p>freássemos</subjunctive_imperfect1p>
		<subjunctive_imperfect2s>freasses</subjunctive_imperfect2s>
		<subjunctive_imperfect1s>freasse</subjunctive_imperfect1s>
		<subjunctive_imperfect3s>freasse</subjunctive_imperfect3s>
		<subjunctive_present3p>freiem</subjunctive_present3p>
		<imperative3p>freiem</imperative3p>
		<subjunctive_present2p>freeis</subjunctive_present2p>
		<subjunctive_present1p>freemos</subjunctive_present1p>
		<imperative1p>freemos</imperative1p>
		<subjunctive_present2s>freies</subjunctive_present2s>
		<subjunctive_present1s>freie</subjunctive_present1s>
		<subjunctive_present3s>freie</subjunctive_present3s>
		<imperative3s>freie</imperative3s>
		<plu_perfect2p>freáreis</plu_perfect2p>
		<plu_perfect1p>freáramos</plu_perfect1p>
		<plu_perfect2s>frearas</plu_perfect2s>
		<plu_perfect1s>freara</plu_perfect1s>
		<plu_perfect3s>freara</plu_perfect3s>
		<future3p>frearão</future3p>
		<future2p>freareis</future2p>
		<future1p>frearemos</future1p>
		<future3s>freará</future3s>
		<future2s>frearás</future2s>
		<future1s>frearei</future1s>
		<past3p>frearam</past3p>
		<plu_perfect3p>frearam</plu_perfect3p>
		<past2p>freastes</past2p>
		<past3s>freou</past3s>
		<past2s>freaste</past2s>
		<past1s>freei</past1s>
		<imperfect3p>freavam</imperfect3p>
		<imperfect2p>freáveis</imperfect2p>
		<imperfect1p>freávamos</imperfect1p>
		<imperfect2s>freavas</imperfect2s>
		<imperfect1s>freava</imperfect1s>
		<imperfect3s>freava</imperfect3s>
		<present3p>freiam</present3p>
		<present2p>freais</present2p>
		<present1p>freamos</present1p>
		<past1p>freamos</past1p>
		<present3s>freia</present3s>
		<imperative2s>freia</imperative2s>
		<present2s>freias</present2s>
		<present1s>freio</present1s>
		<past_participle>freado</past_participle>
		<present_participle>freando</present_participle>
		<infinitive3p>frearem</infinitive3p>
		<subjunctive_future3p>frearem</subjunctive_future3p>
		<infinitive2p>freardes</infinitive2p>
		<subjunctive_future2p>freardes</subjunctive_future2p>
		<infinitive1p>frearmos</infinitive1p>
		<subjunctive_future1p>frearmos</subjunctive_future1p>
		<infinitive2s>freares</infinitive2s>
		<subjunctive_future2s>freares</subjunctive_future2s>
		<infinitive1s>frear</infinitive1s>
		<infinitive3s>frear</infinitive3s>
		<subjunctive_future1s>frear</subjunctive_future1s>
		<subjunctive_future3s>frear</subjunctive_future3s>
	</word>
	<word><!-- frigir.v -->
		<base>frigir</base>
		<category>verb</category>
		<id>frigir.v</id>
		<conditional3p>frigiriam</conditional3p>
		<conditional2p>frigiríeis</conditional2p>
		<conditional1p>frigiríamos</conditional1p>
		<conditional2s>frigirias</conditional2s>
		<conditional1s>frigiria</conditional1s>
		<conditional3s>frigiria</conditional3s>
		<subjunctive_imperfect3p>frigissem</subjunctive_imperfect3p>
		<subjunctive_imperfect2p>frigísseis</subjunctive_imperfect2p>
		<subjunctive_imperfect1p>frigíssemos</subjunctive_imperfect1p>
		<subjunctive_imperfect2s>frigisses</subjunctive_imperfect2s>
		<subjunctive_imperfect1s>frigisse</subjunctive_imperfect1s>
		<subjunctive_imperfect3s>frigisse</subjunctive_imperfect3s>
		<subjunctive_present3p>frijam</subjunctive_present3p>
		<imperative3p>frijam</imperative3p>
		<subjunctive_present2p>frijais</subjunctive_present2p>
		<subjunctive_present1p>frijamos</subjunctive_present1p>
		<imperative1p>frijamos</imperative1p>
		<subjunctive_present2s>frijas</subjunctive_present2s>
		<subjunctive_present1s>frija</subjunctive_present1s>
		<subjunctive_present3s>frija</subjunctive_present3s>
		<imperative3s>frija</imperative3s>
		<plu_perfect2p>frigíreis</plu_perfect2p>
		<plu_perfect1p>frigíramos</plu_perfect1p>
		<plu_perfect2s>frigiras</plu_perfect2s>
		<plu_perfect1s>frigira</plu_perfect1s>
		<plu_perfect3s>frigira</plu_perfect3s>
		<future3p>frigirão</future3p>
		<future2p>frigireis</future2p>
		<future1p>frigiremos</future1p>
		<future3s>frigirá</future3s>
		<future2s>frigirás</future2s>
		<future1s>frigirei</future1s>
		<past3p>frigiram</past3p>
		<plu_perfect3p>frigiram</plu_perfect3p>
		<past2p>frigistes</past2p>
		<past3s>frigiu</past3s>
		<past2s>frigiste</past2s>
		<past1s>frigi</past1s>
		<imperative2p>frigi</imperative2p>
		<imperfect3p>frigiam</imperfect3p>
		<imperfect2p>frigíeis</imperfect2p>
		<imperfect1p>frigíamos</imperfect1p>
		<imperfect2s>frigias</imperfect2s>
		<imperfect1s>frigia</imperfect1s>
		<imperfect3s>frigia</imperfect3s>
		<present3p>fregem</present3p>
		<present2p>frigis</present2p>
		<present1p>frigimos</present1p>
		<past1p>frigimos</past1p>
		<present3s>frege</present3s>
		<imperative2s>frege</imperative2s>
		<present2s>freges</present2s>
		<present1s>frijo</present1s>
		<past_participle>frigido</past_participle>
		<past_participle>frito</past_participle>
		<present_participle>frigindo</present_participle>
		<infinitive3p>frigirem</infinitive3p>
		<subjunctive_future3p>frigirem</subjunctive_future3p>
		<infinitive2p>frigirdes</infinitive2p>
		<subjunctive_future2p>frigirdes</subjunctive_future2p>
		<infinitive1p>frigirmos</infinitive1p>
		<subjunctive_future1p>frigirmos</subjunctive_future1p>
		<infinitive2s>frigires</infinitive2s>
		<subjunctive_future2s>frigires</subjunctive_future2s>
		<infinitive1s>frigir</infinitive1s>
		<infinitive3s>frigir</infinitive3s>
		<subjunctive_future1s>frigir</subjunctive_future1s>
		<subjunctive_future3s>frigir</subjunctive_future3s>
	</word>
	<word><!-- haver.v -->
		<base>haver</base>
		<category>verb</category>
		<id>haver.v</id>
		<conditional3p>haveriam</conditional3p>
		<conditional2p>haveríeis</conditional2p>
		<conditional1p>haveríamos</conditional1p>
		<conditional2s>haverias</conditional2s>
		<conditional1s>haveria</conditional1s>
		<conditional3s>haveria</conditional3s>
		<imperative2p>havei</imperative2p>
		<subjunctive_future3p>houverem</subjunctive_future3p>
		<subjunctive_future2p>houverdes</subjunctive_future2p>
		<subjunctive_future1p>houvermos</subjunctive_future1p>
		<subjunctive_future2s>houveres</subjunctive_future2s>
		<subjunctive_future1s>houver</subjunctive_future1s>
		<subjunctive_future3s>houver</subjunctive_future3s>
		<subjunctive_imperfect3p>houvessem</subjunctive_imperfect3p>
		<subjunctive_imperfect2p>houvésseis</subjunctive_imperfect2p>
		<subjunctive_imperfect1p>houvéssemos</subjunctive_imperfect1p>
		<subjunctive_imperfect2s>houvesses</subjunctive_imperfect2s>
		<subjunctive_imperfect1s>houvesse</subjunctive_imperfect1s>
		<subjunctive_imperfect3s>houvesse</subjunctive_imperfect3s>
		<subjunctive_present3p>hajam</subjunctive_present3p>
		<imperative3p>hajam</imperative3p>
		<subjunctive_present2p>hajais</subjunctive_present2p>
		<subjunctive_present1p>hajamos</subjunctive_present1p>
		<imperative1p>hajamos</imperative1p>
		<subjunctive_present2s>hajas</subjunctive_present2s>
		<subjunctive_present1s>haja</subjunctive_present1s>
		<subjunctive_present3s>haja</subjunctive_present3s>
		<imperative3s>haja</imperative3s>
		<plu_perfect2p>houvéreis</plu_perfect2p>
		<plu_perfect1p>houvéramos</plu_perfect1p>
		<plu_perfect2s>houveras</plu_perfect2s>
		<plu_perfect1s>houvera</plu_perfect1s>
		<plu_perfect3s>houvera</plu_perfect3s>
		<future3p>haverão</future3p>
		<future2p>havereis</future2p>
		<future1p>haveremos</future1p>
		<future3s>haverá</future3s>
		<future2s>haverás</future2s>
		<future1s>haverei</future1s>
		<past3p>houveram</past3p>
		<plu_perfect3p>houveram</plu_perfect3p>
		<past2p>houvestes</past2p>
		<past1p>houvemos</past1p>
		<past2s>houveste</past2s>
		<past1s>houve</past1s>
		<past3s>houve</past3s>
		<imperfect3p>haviam</imperfect3p>
		<imperfect2p>havíeis</imperfect2p>
		<imperfect1p>havíamos</imperfect1p>
		<imperfect2s>havias</imperfect2s>
		<imperfect1s>havia</imperfect1s>
		<imperfect3s>havia</imperfect3s>
		<present3p>hão</present3p>
		<present2p>heis</present2p>
		<present2p>haveis</present2p>
		<present1p>hemos</present1p>
		<present1p>havemos</present1p>
		<present3s>há</present3s>
		<imperative2s>há</imperative2s>
		<present2s>hás</present2s>
		<present1s>hei</present1s>
		<past_participle>havido</past_participle>
		<present_participle>havendo</present_participle>
		<infinitive3p>haverem</infinitive3p>
		<infinitive2p>haverdes</infinitive2p>
		<infinitive1p>havermos</infinitive1p>
		<infinitive2s>haveres</infinitive2s>
		<infinitive1s>haver</infinitive1s>
		<infinitive3s>haver</infinitive3s>
	</word>
	<word><!-- ir.v -->
		<base>ir</base>
		<category>verb</category>
		<id>ir.v</id>
		<conditional3p>iriam</conditional3p>
		<conditional2p>iríeis</conditional2p>
		<conditional1p>iríamos</conditional1p>
		<conditional2s>irias</conditional2s>
		<conditional1s>iria</conditional1s>
		<conditional3s>iria</conditional3s>
		<imperative2p>ide</imperative2p>
		<imperative1p>vmos</imperative1p>
		<subjunctive_future3p>forem</subjunctive_future3p>
		<subjunctive_future2p>fordes</subjunctive_future2p>
		<subjunctive_future1p>formos</subjunctive_future1p>
		<subjunctive_future2s>fores</subjunctive_future2s>
		<subjunctive_future1s>for</subjunctive_future1s>
		<subjunctive_future3s>for</subjunctive_future3s>
		<subjunctive_imperfect3p>fossem</subjunctive_imperfect3p>
		<subjunctive_imperfect2p>fôsseis</subjunctive_imperfect2p>
		<subjunctive_imperfect1p>fôssemos</subjunctive_imperfect1p>
		<subjunctive_imperfect2s>fosses</subjunctive_imperfect2s>
		<subjunctive_imperfect1s>fosse</subjunctive_imperfect1s>
		<subjunctive_imperfect3s>fosse</subjunctive_imperfect3s>
		<subjunctive_present2s>vás</subjunctive_present2s>
		<subjunctive_present1s>vá</subjunctive_present1s>
		<subjunctive_present3s>vá</subjunctive_present3s>
		<imperative3s>vá</imperative3s>
		<plu_perfect2p>fôreis</plu_perfect2p>
		<plu_perfect1p>fôramos</plu_perfect1p>
		<plu_perfect2s>foras</plu_perfect2s>
		<plu_perfect1s>fora</plu_perfect1s>
		<plu_perfect3s>fora</plu_perfect3s>
		<future3p>irão</future3p>
		<future2p>ireis</future2p>
		<future1p>iremos</future1p>
		<future3s>irá</future3s>
		<future2s>irás</future2s>
		<future1s>irei</future1s>
		<past3p>foram</past3p>
		<plu_perfect3p>foram</plu_perfect3p>
		<past2p>fostes</past2p>
		<past1p>fomos</past1p>
		<past3s>foi</past3s>
		<past2s>foste</past2s>
		<past1s>fui</past1s>
		<imperfect3p>iam</imperfect3p>
		<imperfect2p>íeis</imperfect2p>
		<imperfect1p>íamos</imperfect1p>
		<imperfect2s>ias</imperfect2s>
		<imperfect1s>ia</imperfect1s>
		<imperfect3s>ia</imperfect3s>
		<present3p>vão</present3p>
		<subjunctive_present3p>vão</subjunctive_present3p>
		<imperative3p>vão</imperative3p>
		<present2p>vades</present2p>
		<subjunctive_present2p>vades</subjunctive_present2p>
		<present2p>ides</present2p>
		<present1p>imos</present1p>
		<present1p>vamos</present1p>
		<subjunctive_present1p>vamos</subjunctive_present1p>
		<present3s>vai</present3s>
		<imperative2s>vai</imperative2s>
		<present2s>vais</present2s>
		<present1s>vou</present1s>
		<past_participle>ido</past_participle>
		<present_participle>indo</present_participle>
		<infinitive3p>irem</infinitive3p>
		<infinitive2p>irdes</infinitive2p>
		<infinitive1p>irmos</infinitive1p>
		<infinitive2s>ires</infinitive2s>
		<infinitive1s>ir</infinitive1s>
		<infinitive3s>ir</infinitive3s>
	</word>
	<word><!-- jazer.v -->
		<base>jazer</base>
		<category>verb</category>
		<id>jazer.v</id>
		<conditional3p>jazeriam</conditional3p>
		<conditional2p>jazeríeis</conditional2p>
		<conditional1p>jazeríamos</conditional1p>
		<conditional2s>jazerias</conditional2s>
		<conditional1s>jazeria</conditional1s>
		<conditional3s>jazeria</conditional3s>
		<imperative2p>jazei</imperative2p>
		<imperative2s>jaze</imperative2s>
		<subjunctive_imperfect3p>jazessem</subjunctive_imperfect3p>
		<subjunctive_imperfect2p>jazêsseis</subjunctive_imperfect2p>
		<subjunctive_imperfect1p>jazêssemos</subjunctive_imperfect1p>
		<subjunctive_imperfect2s>jazesses</subjunctive_imperfect2s>
		<subjunctive_imperfect1s>jazesse</subjunctive_imperfect1s>
		<subjunctive_imperfect3s>jazesse</subjunctive_imperfect3s>
		<subjunctive_present3p>jazam</subjunctive_present3p>
		<imperative3p>jazam</imperative3p>
		<subjunctive_present2p>jazais</subjunctive_present2p>
		<subjunctive_present1p>jazamos</subjunctive_present1p>
		<imperative1p>jazamos</imperative1p>
		<subjunctive_present2s>jazas</subjunctive_present2s>
		<subjunctive_present1s>jaza</subjunctive_present1s>
		<subjunctive_present3s>jaza</subjunctive_present3s>
		<imperative3s>jaza</imperative3s>
		<plu_perfect2p>jazêreis</plu_perfect2p>
		<plu_perfect1p>jazêramos</plu_perfect1p>
		<plu_perfect2s>jazeras</plu_perfect2s>
		<plu_perfect1s>jazera</plu_perfect1s>
		<plu_perfect3s>jazera</plu_perfect3s>
		<future3p>jazerão</future3p>
		<future2p>jazereis</future2p>
		<future1p>jazeremos</future1p>
		<future3s>jazerá</future3s>
		<future2s>jazerás</future2s>
		<future1s>jazerei</future1s>
		<past3p>jazeram</past3p>
		<plu_perfect3p>jazeram</plu_perfect3p>
		<past2p>jazestes</past2p>
		<past3s>jazeu</past3s>
		<past2s>jazeste</past2s>
		<past1s>jazi</past1s>
		<imperfect3p>jaziam</imperfect3p>
		<imperfect2p>jazíeis</imperfect2p>
		<imperfect1p>jazíamos</imperfect1p>
		<imperfect2s>jazias</imperfect2s>
		<imperfect1s>jazia</imperfect1s>
		<imperfect3s>jazia</imperfect3s>
		<present3p>jazem</present3p>
		<present2p>jazeis</present2p>
		<present1p>jazemos</present1p>
		<past1p>jazemos</past1p>
		<present3s>jaz</present3s>
		<imperative2s>jaz</imperative2s>
		<present2s>jazes</present2s>
		<present1s>jazo</present1s>
		<past_participle>jazido</past_participle>
		<present_participle>jazendo</present_participle>
		<infinitive3p>jazerem</infinitive3p>
		<subjunctive_future3p>jazerem</subjunctive_future3p>
		<infinitive2p>jazerdes</infinitive2p>
		<subjunctive_future2p>jazerdes</subjunctive_future2p>
		<infinitive1p>jazermos</infinitive1p>
		<subjunctive_future1p>jazermos</subjunctive_future1p>
		<infinitive2s>jazeres</infinitive2s>
		<subjunctive_future2s>jazeres</subjunctive_future2s>
		<infinitive1s>jazer</infinitive1s>
		<infinitive3s>jazer</infinitive3s>
		<subjunctive_future1s>jazer</subjunctive_future1s>
		<subjunctive_future3s>jazer</subjunctive_future3s>
	</word>
	<word><!-- laçar.v -->
		<base>laçar</base>
		<category>verb</category>
		<id>laçar.v</id>
		<conditional3p>laçariam</conditional3p>
		<conditional2p>laçaríeis</conditional2p>
		<conditional1p>laçaríamos</conditional1p>
		<conditional2s>laçarias</conditional2s>
		<conditional1s>laçaria</conditional1s>
		<conditional3s>laçaria</conditional3s>
		<imperative2p>laçai</imperative2p>
		<subjunctive_imperfect3p>laçassem</subjunctive_imperfect3p>
		<subjunctive_imperfect2p>laçásseis</subjunctive_imperfect2p>
		<subjunctive_imperfect1p>laçássemos</subjunctive_imperfect1p>
		<subjunctive_imperfect2s>laçasses</subjunctive_imperfect2s>
		<subjunctive_imperfect1s>laçasse</subjunctive_imperfect1s>
		<subjunctive_imperfect3s>laçasse</subjunctive_imperfect3s>
		<subjunctive_present3p>lacem</subjunctive_present3p>
		<imperative3p>lacem</imperative3p>
		<subjunctive_present2p>laceis</subjunctive_present2p>
		<subjunctive_present1p>lacemos</subjunctive_present1p>
		<imperative1p>lacemos</imperative1p>
		<subjunctive_present2s>laces</subjunctive_present2s>
		<subjunctive_present1s>lace</subjunctive_present1s>
		<subjunctive_present3s>lace</subjunctive_present3s>
		<imperative3s>lace</imperative3s>
		<plu_perfect2p>laçáreis</plu_perfect2p>
		<plu_perfect1p>laçáramos</plu_perfect1p>
		<plu_perfect2s>laçaras</plu_perfect2s>
		<plu_perfect1s>laçara</plu_perfect1s>
		<plu_perfect3s>laçara</plu_perfect3s>
		<future3p>laçarão</future3p>
		<future2p>laçareis</future2p>
		<future1p>laçaremos</future1p>
		<future3s>laçará</future3s>
		<future2s>laçarás</future2s>
		<future1s>laçarei</future1s>
		<past3p>laçaram</past3p>
		<plu_perfect3p>laçaram</plu_perfect3p>
		<past2p>laçastes</past2p>
		<past3s>laçou</past3s>
		<past2s>laçaste</past2s>
		<past1s>lacei</past1s>
		<imperfect3p>laçavam</imperfect3p>
		<imperfect2p>laçáveis</imperfect2p>
		<imperfect1p>laçávamos</imperfect1p>
		<imperfect2s>laçavas</imperfect2s>
		<imperfect1s>laçava</imperfect1s>
		<imperfect3s>laçava</imperfect3s>
		<present3p>laçam</present3p>
		<present2p>laçais</present2p>
		<present1p>laçamos</present1p>
		<past1p>laçamos</past1p>
		<present3s>laça</present3s>
		<imperative2s>laça</imperative2s>
		<present2s>laças</present2s>
		<present1s>laço</present1s>
		<past_participle>laçado</past_participle>
		<present_participle>laçando</present_participle>
		<infinitive3p>laçarem</infinitive3p>
		<subjunctive_future3p>laçarem</subjunctive_future3p>
		<infinitive2p>laçardes</infinitive2p>
		<subjunctive_future2p>laçardes</subjunctive_future2p>
		<infinitive1p>laçarmos</infinitive1p>
		<subjunctive_future1p>laçarmos</subjunctive_future1p>
		<infinitive2s>laçares</infinitive2s>
		<subjunctive_future2s>laçares</subjunctive_future2s>
		<infinitive1s>laçar</infinitive1s>
		<infinitive3s>laçar</infinitive3s>
		<subjunctive_future1s>laçar</subjunctive_future1s>
		<subjunctive_future3s>laçar</subjunctive_future3s>
	</word>
	<word><!-- largar.v -->
		<base>largar</base>
		<category>verb</category>
		<id>largar.v</id>
		<conditional3p>largariam</conditional3p>
		<conditional2p>largaríeis</conditional2p>
		<conditional1p>largaríamos</conditional1p>
		<conditional2s>largarias</conditional2s>
		<conditional1s>largaria</conditional1s>
		<conditional3s>largaria</conditional3s>
		<imperative2p>largai</imperative2p>
		<subjunctive_imperfect3p>largassem</subjunctive_imperfect3p>
		<subjunctive_imperfect2p>largásseis</subjunctive_imperfect2p>
		<subjunctive_imperfect1p>largássemos</subjunctive_imperfect1p>
		<subjunctive_imperfect2s>largasses</subjunctive_imperfect2s>
		<subjunctive_imperfect1s>largasse</subjunctive_imperfect1s>
		<subjunctive_imperfect3s>largasse</subjunctive_imperfect3s>
		<subjunctive_present3p>larguem</subjunctive_present3p>
		<imperative3p>larguem</imperative3p>
		<subjunctive_present2p>largueis</subjunctive_present2p>
		<subjunctive_present1p>larguemos</subjunctive_present1p>
		<imperative1p>larguemos</imperative1p>
		<subjunctive_present2s>largues</subjunctive_present2s>
		<subjunctive_present1s>largue</subjunctive_present1s>
		<subjunctive_present3s>largue</subjunctive_present3s>
		<imperative3s>largue</imperative3s>
		<plu_perfect2p>largáreis</plu_perfect2p>
		<plu_perfect1p>largáramos</plu_perfect1p>
		<plu_perfect2s>largaras</plu_perfect2s>
		<plu_perfect1s>largara</plu_perfect1s>
		<plu_perfect3s>largara</plu_perfect3s>
		<future3p>largarão</future3p>
		<future2p>largareis</future2p>
		<future1p>largaremos</future1p>
		<future3s>largará</future3s>
		<future2s>largarás</future2s>
		<future1s>largarei</future1s>
		<past3p>largaram</past3p>
		<plu_perfect3p>largaram</plu_perfect3p>
		<past2p>largastes</past2p>
		<past3s>largou</past3s>
		<past2s>largaste</past2s>
		<past1s>larguei</past1s>
		<imperfect3p>largavam</imperfect3p>
		<imperfect2p>largáveis</imperfect2p>
		<imperfect1p>largávamos</imperfect1p>
		<imperfect2s>largavas</imperfect2s>
		<imperfect1s>largava</imperfect1s>
		<imperfect3s>largava</imperfect3s>
		<present3p>largam</present3p>
		<present2p>largais</present2p>
		<present1p>largamos</present1p>
		<past1p>largamos</past1p>
		<present3s>larga</present3s>
		<imperative2s>larga</imperative2s>
		<present2s>largas</present2s>
		<present1s>largo</present1s>
		<past_participle>largado</past_participle>
		<present_participle>largando</present_participle>
		<infinitive3p>largarem</infinitive3p>
		<subjunctive_future3p>largarem</subjunctive_future3p>
		<infinitive2p>largardes</infinitive2p>
		<subjunctive_future2p>largardes</subjunctive_future2p>
		<infinitive1p>largarmos</infinitive1p>
		<subjunctive_future1p>largarmos</subjunctive_future1p>
		<infinitive2s>largares</infinitive2s>
		<subjunctive_future2s>largares</subjunctive_future2s>
		<infinitive1s>largar</infinitive1s>
		<infinitive3s>largar</infinitive3s>
		<subjunctive_future1s>largar</subjunctive_future1s>
		<subjunctive_future3s>largar</subjunctive_future3s>
	</word>
	<word><!-- medir.v -->
		<base>medir</base>
		<category>verb</category>
		<id>medir.v</id>
		<conditional3p>mediriam</conditional3p>
		<conditional2p>mediríeis</conditional2p>
		<conditional1p>mediríamos</conditional1p>
		<conditional2s>medirias</conditional2s>
		<conditional1s>mediria</conditional1s>
		<conditional3s>mediria</conditional3s>
		<subjunctive_imperfect3p>medissem</subjunctive_imperfect3p>
		<subjunctive_imperfect2p>medísseis</subjunctive_imperfect2p>
		<subjunctive_imperfect1p>medíssemos</subjunctive_imperfect1p>
		<subjunctive_imperfect2s>medisses</subjunctive_imperfect2s>
		<subjunctive_imperfect1s>medisse</subjunctive_imperfect1s>
		<subjunctive_imperfect3s>medisse</subjunctive_imperfect3s>
		<subjunctive_present3p>meçam</subjunctive_present3p>
		<imperative3p>meçam</imperative3p>
		<subjunctive_present2p>meçais</subjunctive_present2p>
		<subjunctive_present1p>meçamos</subjunctive_present1p>
		<imperative1p>meçamos</imperative1p>
		<subjunctive_present2s>meças</subjunctive_present2s>
		<subjunctive_present1s>meça</subjunctive_present1s>
		<subjunctive_present3s>meça</subjunctive_present3s>
		<imperative3s>meça</imperative3s>
		<plu_perfect2p>medíreis</plu_perfect2p>
		<plu_perfect1p>medíramos</plu_perfect1p>
		<plu_perfect2s>mediras</plu_perfect2s>
		<plu_perfect1s>medira</plu_perfect1s>
		<plu_perfect3s>medira</plu_perfect3s>
		<future3p>medirão</future3p>
		<future2p>medireis</future2p>
		<future1p>mediremos</future1p>
		<future3s>medirá</future3s>
		<future2s>medirás</future2s>
		<future1s>medirei</future1s>
		<past3p>mediram</past3p>
		<plu_perfect3p>mediram</plu_perfect3p>
		<past2p>medistes</past2p>
		<past3s>mediu</past3s>
		<past2s>mediste</past2s>
		<past1s>medi</past1s>
		<imperative2p>medi</imperative2p>
		<imperfect3p>mediam</imperfect3p>
		<imperfect2p>medíeis</imperfect2p>
		<imperfect1p>medíamos</imperfect1p>
		<imperfect2s>medias</imperfect2s>
		<imperfect1s>media</imperfect1s>
		<imperfect3s>media</imperfect3s>
		<present3p>medem</present3p>
		<present2p>medis</present2p>
		<present1p>medimos</present1p>
		<past1p>medimos</past1p>
		<present3s>mede</present3s>
		<imperative2s>mede</imperative2s>
		<present2s>medes</present2s>
		<present1s>meço</present1s>
		<past_participle>medido</past_participle>
		<present_participle>medindo</present_participle>
		<infinitive3p>medirem</infinitive3p>
		<subjunctive_future3p>medirem</subjunctive_future3p>
		<infinitive2p>medirdes</infinitive2p>
		<subjunctive_future2p>medirdes</subjunctive_future2p>
		<infinitive1p>medirmos</infinitive1p>
		<subjunctive_future1p>medirmos</subjunctive_future1p>
		<infinitive2s>medires</infinitive2s>
		<subjunctive_future2s>medires</subjunctive_future2s>
		<infinitive1s>medir</infinitive1s>
		<infinitive3s>medir</infinitive3s>
		<subjunctive_future1s>medir</subjunctive_future1s>
		<subjunctive_future3s>medir</subjunctive_future3s>
	</word>
	<word><!-- mentir.v -->
		<base>mentir</base>
		<category>verb</category>
		<id>mentir.v</id>
		<conditional3p>mentiriam</conditional3p>
		<conditional2p>mentiríeis</conditional2p>
		<conditional1p>mentiríamos</conditional1p>
		<conditional2s>mentirias</conditional2s>
		<conditional1s>mentiria</conditional1s>
		<conditional3s>mentiria</conditional3s>
		<subjunctive_imperfect3p>mentissem</subjunctive_imperfect3p>
		<subjunctive_imperfect2p>mentísseis</subjunctive_imperfect2p>
		<subjunctive_imperfect1p>mentíssemos</subjunctive_imperfect1p>
		<subjunctive_imperfect2s>mentisses</subjunctive_imperfect2s>
		<subjunctive_imperfect1s>mentisse</subjunctive_imperfect1s>
		<subjunctive_imperfect3s>mentisse</subjunctive_imperfect3s>
		<subjunctive_present3p>mintam</subjunctive_present3p>
		<imperative3p>mintam</imperative3p>
		<subjunctive_present2p>mintais</subjunctive_present2p>
		<subjunctive_present1p>mintamos</subjunctive_present1p>
		<imperative1p>mintamos</imperative1p>
		<subjunctive_present2s>mintas</subjunctive_present2s>
		<subjunctive_present1s>minta</subjunctive_present1s>
		<subjunctive_present3s>minta</subjunctive_present3s>
		<imperative3s>minta</imperative3s>
		<plu_perfect2p>mentíreis</plu_perfect2p>
		<plu_perfect1p>mentíramos</plu_perfect1p>
		<plu_perfect2s>mentiras</plu_perfect2s>
		<plu_perfect1s>mentira</plu_perfect1s>
		<plu_perfect3s>mentira</plu_perfect3s>
		<future3p>mentirão</future3p>
		<future2p>mentireis</future2p>
		<future1p>mentiremos</future1p>
		<future3s>mentirá</future3s>
		<future2s>mentirás</future2s>
		<future1s>mentirei</future1s>
		<past3p>mentiram</past3p>
		<plu_perfect3p>mentiram</plu_perfect3p>
		<past2p>mentistes</past2p>
		<past3s>mentiu</past3s>
		<past2s>mentiste</past2s>
		<past1s>menti</past1s>
		<imperative2p>menti</imperative2p>
		<imperfect3p>mentiam</imperfect3p>
		<imperfect2p>mentíeis</imperfect2p>
		<imperfect1p>mentíamos</imperfect1p>
		<imperfect2s>mentias</imperfect2s>
		<imperfect1s>mentia</imperfect1s>
		<imperfect3s>mentia</imperfect3s>
		<present3p>mentem</present3p>
		<present2p>mentis</present2p>
		<present1p>mentimos</present1p>
		<past1p>mentimos</past1p>
		<present3s>mente</present3s>
		<imperative2s>mente</imperative2s>
		<present2s>mentes</present2s>
		<present1s>minto</present1s>
		<past_participle>mentido</past_participle>
		<present_participle>mentindo</present_participle>
		<infinitive3p>mentirem</infinitive3p>
		<subjunctive_future3p>mentirem</subjunctive_future3p>
		<infinitive2p>mentirdes</infinitive2p>
		<subjunctive_future2p>mentirdes</subjunctive_future2p>
		<infinitive1p>mentirmos</infinitive1p>
		<subjunctive_future1p>mentirmos</subjunctive_future1p>
		<infinitive2s>mentires</infinitive2s>
		<subjunctive_future2s>mentires</subjunctive_future2s>
		<infinitive1s>mentir</infinitive1s>
		<infinitive3s>mentir</infinitive3s>
		<subjunctive_future1s>mentir</subjunctive_future1s>
		<subjunctive_future3s>mentir</subjunctive_future3s>
	</word>
	<word><!-- odiar.v -->
		<base>odiar</base>
		<category>verb</category>
		<id>odiar.v</id>
		<conditional3p>odiariam</conditional3p>
		<conditional2p>odiaríeis</conditional2p>
		<conditional1p>odiaríamos</conditional1p>
		<conditional2s>odiarias</conditional2s>
		<conditional1s>odiaria</conditional1s>
		<conditional3s>odiaria</conditional3s>
		<imperative2p>odiai</imperative2p>
		<subjunctive_imperfect3p>odiassem</subjunctive_imperfect3p>
		<subjunctive_imperfect2p>odiásseis</subjunctive_imperfect2p>
		<subjunctive_imperfect1p>odiássemos</subjunctive_imperfect1p>
		<subjunctive_imperfect2s>odiasses</subjunctive_imperfect2s>
		<subjunctive_imperfect1s>odiasse</subjunctive_imperfect1s>
		<subjunctive_imperfect3s>odiasse</subjunctive_imperfect3s>
		<subjunctive_present3p>odeiem</subjunctive_present3p>
		<imperative3p>odeiem</imperative3p>
		<subjunctive_present2p>odieis</subjunctive_present2p>
		<subjunctive_present1p>odiemos</subjunctive_present1p>
		<imperative1p>odiemos</imperative1p>
		<subjunctive_present2s>odeies</subjunctive_present2s>
		<subjunctive_present1s>odeie</subjunctive_present1s>
		<subjunctive_present3s>odeie</subjunctive_present3s>
		<imperative3s>odeie</imperative3s>
		<plu_perfect2p>odiáreis</plu_perfect2p>
		<plu_perfect1p>odiáramos</plu_perfect1p>
		<plu_perfect2s>odiaras</plu_perfect2s>
		<plu_perfect1s>odiara</plu_perfect1s>
		<plu_perfect3s>odiara</plu_perfect3s>
		<future3p>odiarão</future3p>
		<future2p>odiareis</future2p>
		<future1p>odiaremos</future1p>
		<future3s>odiará</future3s>
		<future2s>odiarás</future2s>
		<future1s>odiarei</future1s>
		<past3p>odiaram</past3p>
		<plu_perfect3p>odiaram</plu_perfect3p>
		<past2p>odiastes</past2p>
		<past3s>odiou</past3s>
		<past2s>odiaste</past2s>
		<past1s>odiei</past1s>
		<imperfect3p>odiavam</imperfect3p>
		<imperfect2p>odiáveis</imperfect2p>
		<imperfect1p>odiávamos</imperfect1p>
		<imperfect2s>odiavas</imperfect2s>
		<imperfect1s>odiava</imperfect1s>
		<imperfect3s>odiava</imperfect3s>
		<present3p>odeiam</present3p>
		<present2p>odiais</present2p>
		<present1p>odiamos</present1p>
		<past1p>odiamos</past1p>
		<present3s>odeia</present3s>
		<imperative2s>odeia</imperative2s>
		<present2s>odeias</present2s>
		<present1s>odeio</present1s>
		<past_participle>odiado</past_participle>
		<present_participle>odiando</present_participle>
		<infinitive3p>odiarem</infinitive3p>
		<subjunctive_future3p>odiarem</subjunctive_future3p>
		<infinitive2p>odiardes</infinitive2p>
		<subjunctive_future2p>odiardes</subjunctive_future2p>
		<infinitive1p>odiarmos</infinitive1p>
		<subjunctive_future1p>odiarmos</subjunctive_future1p>
		<infinitive2s>odiares</infinitive2s>
		<subjunctive_future2s>odiares</subjunctive_future2s>
		<infinitive1s>odiar</infinitive1s>
		<infinitive3s>odiar</infinitive3s>
		<subjunctive_future1s>odiar</subjunctive_future1s>
		<subjunctive_future3s>odiar</subjunctive_future3s>
	</word>
	<word><!-- ouvir.v -->
		<base>ouvir</base>
		<category>verb</category>
		<id>ouvir.v</id>
		<conditional3p>ouviriam</conditional3p>
		<conditional2p>ouviríeis</conditional2p>
		<conditional1p>ouviríamos</conditional1p>
		<conditional2s>ouvirias</conditional2s>
		<conditional1s>ouviria</conditional1s>
		<conditional3s>ouviria</conditional3s>
		<imperative2p>oiçei</imperative2p>
		<subjunctive_imperfect3p>ouvissem</subjunctive_imperfect3p>
		<subjunctive_imperfect2p>ouvísseis</subjunctive_imperfect2p>
		<subjunctive_imperfect1p>ouvíssemos</subjunctive_imperfect1p>
		<subjunctive_imperfect2s>ouvisses</subjunctive_imperfect2s>
		<subjunctive_imperfect1s>ouvisse</subjunctive_imperfect1s>
		<subjunctive_imperfect3s>ouvisse</subjunctive_imperfect3s>
		<subjunctive_present3p>oiçam</subjunctive_present3p>
		<imperative3p>oiçam</imperative3p>
		<subjunctive_present3p>ouçam</subjunctive_present3p>
		<imperative3p>ouçam</imperative3p>
		<subjunctive_present2p>oiçais</subjunctive_present2p>
		<subjunctive_present2p>ouçais</subjunctive_present2p>
		<subjunctive_present1p>oiçamos</subjunctive_present1p>
		<subjunctive_present1p>ouçamos</subjunctive_present1p>
		<imperative1p>ouçamos</imperative1p>
		<subjunctive_present2s>oiças</subjunctive_present2s>
		<subjunctive_present2s>ouças</subjunctive_present2s>
		<subjunctive_present1s>oiça</subjunctive_present1s>
		<subjunctive_present3s>oiça</subjunctive_present3s>
		<imperative3s>oiça</imperative3s>
		<subjunctive_present1s>ouça</subjunctive_present1s>
		<subjunctive_present3s>ouça</subjunctive_present3s>
		<imperative3s>ouça</imperative3s>
		<plu_perfect2p>ouvíreis</plu_perfect2p>
		<plu_perfect1p>ouvíramos</plu_perfect1p>
		<plu_perfect2s>ouviras</plu_perfect2s>
		<plu_perfect1s>ouvira</plu_perfect1s>
		<plu_perfect3s>ouvira</plu_perfect3s>
		<future3p>ouvirão</future3p>
		<future2p>ouvireis</future2p>
		<future1p>ouviremos</future1p>
		<future3s>ouvirá</future3s>
		<future2s>ouvirás</future2s>
		<future1s>ouvirei</future1s>
		<past3p>ouviram</past3p>
		<plu_perfect3p>ouviram</plu_perfect3p>
		<past2p>ouvistes</past2p>
		<past3s>ouviu</past3s>
		<past2s>ouviste</past2s>
		<past1s>ouvi</past1s>
		<imperative2p>ouvi</imperative2p>
		<imperfect3p>ouviam</imperfect3p>
		<imperfect2p>ouvíeis</imperfect2p>
		<imperfect1p>ouvíamos</imperfect1p>
		<imperfect2s>ouvias</imperfect2s>
		<imperfect1s>ouvia</imperfect1s>
		<imperfect3s>ouvia</imperfect3s>
		<present3p>ouvem</present3p>
		<present2p>ouvis</present2p>
		<present1p>ouvimos</present1p>
		<past1p>ouvimos</past1p>
		<present3s>ouve</present3s>
		<imperative2s>ouve</imperative2s>
		<present2s>ouves</present2s>
		<present1s>oiço</present1s>
		<present1s>ouço</present1s>
		<past_participle>ouvido</past_participle>
		<present_participle>ouvindo</present_participle>
		<infinitive3p>ouvirem</infinitive3p>
		<subjunctive_future3p>ouvirem</subjunctive_future3p>
		<infinitive2p>ouvirdes</infinitive2p>
		<subjunctive_future2p>ouvirdes</subjunctive_future2p>
		<infinitive1p>ouvirmos</infinitive1p>
		<subjunctive_future1p>ouvirmos</subjunctive_future1p>
		<infinitive2s>ouvires</infinitive2s>
		<subjunctive_future2s>ouvires</subjunctive_future2s>
		<infinitive1s>ouvir</infinitive1s>
		<infinitive3s>ouvir</infinitive3s>
		<subjunctive_future1s>ouvir</subjunctive_future1s>
		<subjunctive_future3s>ouvir</subjunctive_future3s>
	</word>
	<word><!-- perder.v -->
		<base>perder</base>
		<category>verb</category>
		<id>perder.v</id>
		<conditional3p>perderiam</conditional3p>
		<conditional2p>perderíeis</conditional2p>
		<conditional1p>perderíamos</conditional1p>
		<conditional2s>perderias</conditional2s>
		<conditional1s>perderia</conditional1s>
		<conditional3s>perderia</conditional3s>
		<imperative2p>perdei</imperative2p>
		<subjunctive_imperfect3p>perdessem</subjunctive_imperfect3p>
		<subjunctive_imperfect2p>perdêsseis</subjunctive_imperfect2p>
		<subjunctive_imperfect1p>perdêssemos</subjunctive_imperfect1p>
		<subjunctive_imperfect2s>perdesses</subjunctive_imperfect2s>
		<subjunctive_imperfect1s>perdesse</subjunctive_imperfect1s>
		<subjunctive_imperfect3s>perdesse</subjunctive_imperfect3s>
		<subjunctive_present3p>percam</subjunctive_present3p>
		<imperative3p>percam</imperative3p>
		<subjunctive_present2p>percais</subjunctive_present2p>
		<subjunctive_present1p>percamos</subjunctive_present1p>
		<imperative1p>percamos</imperative1p>
		<subjunctive_present2s>percas</subjunctive_present2s>
		<subjunctive_present1s>perca</subjunctive_present1s>
		<subjunctive_present3s>perca</subjunctive_present3s>
		<imperative3s>perca</imperative3s>
		<plu_perfect2p>perdêreis</plu_perfect2p>
		<plu_perfect1p>perdêramos</plu_perfect1p>
		<plu_perfect2s>perderas</plu_perfect2s>
		<plu_perfect1s>perdera</plu_perfect1s>
		<plu_perfect3s>perdera</plu_perfect3s>
		<future3p>perderão</future3p>
		<future2p>perdereis</future2p>
		<future1p>perderemos</future1p>
		<future3s>perderá</future3s>
		<future2s>perderás</future2s>
		<future1s>perderei</future1s>
		<past3p>perderam</past3p>
		<plu_perfect3p>perderam</plu_perfect3p>
		<past2p>perdestes</past2p>
		<past3s>perdeu</past3s>
		<past2s>perdeste</past2s>
		<past1s>perdi</past1s>
		<imperfect3p>perdiam</imperfect3p>
		<imperfect2p>perdíeis</imperfect2p>
		<imperfect1p>perdíamos</imperfect1p>
		<imperfect2s>perdias</imperfect2s>
		<imperfect1s>perdia</imperfect1s>
		<imperfect3s>perdia</imperfect3s>
		<present3p>perdem</present3p>
		<present2p>perdeis</present2p>
		<present1p>perdemos</present1p>
		<past1p>perdemos</past1p>
		<present3s>perde</present3s>
		<imperative2s>perde</imperative2s>
		<present2s>perdes</present2s>
		<present1s>perco</present1s>
		<past_participle>perdido</past_participle>
		<present_participle>perdendo</present_participle>
		<infinitive3p>perderem</infinitive3p>
		<subjunctive_future3p>perderem</subjunctive_future3p>
		<infinitive2p>perderdes</infinitive2p>
		<subjunctive_future2p>perderdes</subjunctive_future2p>
		<infinitive1p>perdermos</infinitive1p>
		<subjunctive_future1p>perdermos</subjunctive_future1p>
		<infinitive2s>perderes</infinitive2s>
		<subjunctive_future2s>perderes</subjunctive_future2s>
		<infinitive1s>perder</infinitive1s>
		<infinitive3s>perder</infinitive3s>
		<subjunctive_future1s>perder</subjunctive_future1s>
		<subjunctive_future3s>perder</subjunctive_future3s>
	</word>
	<word><!-- poder.v -->
		<base>poder</base>
		<category>verb</category>
		<id>poder.v</id>
		<conditional3p>poderiam</conditional3p>
		<conditional2p>poderíeis</conditional2p>
		<conditional1p>poderíamos</conditional1p>
		<conditional2s>poderias</conditional2s>
		<conditional1s>poderia</conditional1s>
		<conditional3s>poderia</conditional3s>
		<subjunctive_future3p>puderem</subjunctive_future3p>
		<subjunctive_future2p>puderdes</subjunctive_future2p>
		<subjunctive_future1p>pudermos</subjunctive_future1p>
		<subjunctive_future2s>puderes</subjunctive_future2s>
		<subjunctive_future1s>puder</subjunctive_future1s>
		<subjunctive_future3s>puder</subjunctive_future3s>
		<subjunctive_imperfect3p>pudessem</subjunctive_imperfect3p>
		<subjunctive_imperfect2p>pudésseis</subjunctive_imperfect2p>
		<subjunctive_imperfect1p>pudéssemos</subjunctive_imperfect1p>
		<subjunctive_imperfect2s>pudesses</subjunctive_imperfect2s>
		<subjunctive_imperfect1s>pudesse</subjunctive_imperfect1s>
		<subjunctive_imperfect3s>pudesse</subjunctive_imperfect3s>
		<subjunctive_present3p>possam</subjunctive_present3p>
		<subjunctive_present2p>possais</subjunctive_present2p>
		<subjunctive_present1p>possamos</subjunctive_present1p>
		<subjunctive_present2s>possas</subjunctive_present2s>
		<subjunctive_present1s>possa</subjunctive_present1s>
		<subjunctive_present3s>possa</subjunctive_present3s>
		<plu_perfect2p>pudéreis</plu_perfect2p>
		<plu_perfect1p>pudéramos</plu_perfect1p>
		<plu_perfect2s>puderas</plu_perfect2s>
		<plu_perfect1s>pudera</plu_perfect1s>
		<plu_perfect3s>pudera</plu_perfect3s>
		<future3p>poderão</future3p>
		<future2p>podereis</future2p>
		<future1p>poderemos</future1p>
		<future3s>poderá</future3s>
		<future2s>poderás</future2s>
		<future1s>poderei</future1s>
		<past3p>puderam</past3p>
		<plu_perfect3p>puderam</plu_perfect3p>
		<past2p>pudestes</past2p>
		<past1p>pudemos</past1p>
		<past3s>pôde</past3s>
		<past2s>pudeste</past2s>
		<past1s>pude</past1s>
		<imperfect3p>podiam</imperfect3p>
		<imperfect2p>podíeis</imperfect2p>
		<imperfect1p>podíamos</imperfect1p>
		<imperfect2s>podias</imperfect2s>
		<imperfect1s>podia</imperfect1s>
		<imperfect3s>podia</imperfect3s>
		<present3p>podem</present3p>
		<present2p>podeis</present2p>
		<present1p>podemos</present1p>
		<present3s>pode</present3s>
		<present2s>podes</present2s>
		<present1s>posso</present1s>
		<past_participle>podido</past_participle>
		<present_participle>podendo</present_participle>
		<infinitive3p>poderem</infinitive3p>
		<infinitive2p>poderdes</infinitive2p>
		<infinitive1p>podermos</infinitive1p>
		<infinitive2s>poderes</infinitive2s>
		<infinitive1s>poder</infinitive1s>
		<infinitive3s>poder</infinitive3s>
	</word>
	<word><!-- polir.v -->
		<base>polir</base>
		<category>verb</category>
		<id>polir.v</id>
		<conditional3p>poliriam</conditional3p>
		<conditional2p>poliríeis</conditional2p>
		<conditional1p>poliríamos</conditional1p>
		<conditional2s>polirias</conditional2s>
		<conditional1s>poliria</conditional1s>
		<conditional3s>poliria</conditional3s>
		<subjunctive_imperfect3p>polissem</subjunctive_imperfect3p>
		<subjunctive_imperfect2p>polísseis</subjunctive_imperfect2p>
		<subjunctive_imperfect1p>políssemos</subjunctive_imperfect1p>
		<subjunctive_imperfect2s>polisses</subjunctive_imperfect2s>
		<subjunctive_imperfect1s>polisse</subjunctive_imperfect1s>
		<subjunctive_imperfect3s>polisse</subjunctive_imperfect3s>
		<subjunctive_present3p>pulam</subjunctive_present3p>
		<imperative3p>pulam</imperative3p>
		<subjunctive_present2p>pulais</subjunctive_present2p>
		<subjunctive_present1p>pulamos</subjunctive_present1p>
		<imperative1p>pulamos</imperative1p>
		<subjunctive_present2s>pulas</subjunctive_present2s>
		<subjunctive_present1s>pula</subjunctive_present1s>
		<subjunctive_present3s>pula</subjunctive_present3s>
		<imperative3s>pula</imperative3s>
		<plu_perfect2p>políreis</plu_perfect2p>
		<plu_perfect1p>políramos</plu_perfect1p>
		<plu_perfect2s>poliras</plu_perfect2s>
		<plu_perfect1s>polira</plu_perfect1s>
		<plu_perfect3s>polira</plu_perfect3s>
		<future3p>polirão</future3p>
		<future2p>polireis</future2p>
		<future1p>poliremos</future1p>
		<future3s>polirá</future3s>
		<future2s>polirás</future2s>
		<future1s>polirei</future1s>
		<past3p>poliram</past3p>
		<plu_perfect3p>poliram</plu_perfect3p>
		<past2p>polistes</past2p>
		<past3s>poliu</past3s>
		<past2s>poliste</past2s>
		<past1s>poli</past1s>
		<imperative2p>poli</imperative2p>
		<imperfect3p>poliam</imperfect3p>
		<imperfect2p>políeis</imperfect2p>
		<imperfect1p>políamos</imperfect1p>
		<imperfect2s>polias</imperfect2s>
		<imperfect1s>polia</imperfect1s>
		<imperfect3s>polia</imperfect3s>
		<present3p>pulem</present3p>
		<present2p>polis</present2p>
		<present1p>polimos</present1p>
		<past1p>polimos</past1p>
		<present3s>pule</present3s>
		<imperative2s>pule</imperative2s>
		<present2s>pules</present2s>
		<present1s>pulo</present1s>
		<past_participle>polido</past_participle>
		<present_participle>polindo</present_participle>
		<infinitive3p>polirem</infinitive3p>
		<subjunctive_future3p>polirem</subjunctive_future3p>
		<infinitive2p>polirdes</infinitive2p>
		<subjunctive_future2p>polirdes</subjunctive_future2p>
		<infinitive1p>polirmos</infinitive1p>
		<subjunctive_future1p>polirmos</subjunctive_future1p>
		<infinitive2s>polires</infinitive2s>
		<subjunctive_future2s>polires</subjunctive_future2s>
		<infinitive1s>polir</infinitive1s>
		<infinitive3s>polir</infinitive3s>
		<subjunctive_future1s>polir</subjunctive_future1s>
		<subjunctive_future3s>polir</subjunctive_future3s>
	</word>
	<word><!-- prover.v -->
		<base>prover</base>
		<category>verb</category>
		<id>prover.v</id>
		<conditional3p>proveriam</conditional3p>
		<conditional2p>proveríeis</conditional2p>
		<conditional1p>proveríamos</conditional1p>
		<conditional2s>proverias</conditional2s>
		<conditional1s>proveria</conditional1s>
		<conditional3s>proveria</conditional3s>
		<imperative2p>provede</imperative2p>
		<subjunctive_imperfect3p>provessem</subjunctive_imperfect3p>
		<subjunctive_imperfect2p>provêsseis</subjunctive_imperfect2p>
		<subjunctive_imperfect1p>provêssemos</subjunctive_imperfect1p>
		<subjunctive_imperfect2s>provesses</subjunctive_imperfect2s>
		<subjunctive_imperfect1s>provesse</subjunctive_imperfect1s>
		<subjunctive_imperfect3s>provesse</subjunctive_imperfect3s>
		<subjunctive_present3p>provejam</subjunctive_present3p>
		<imperative3p>provejam</imperative3p>
		<subjunctive_present2p>provejais</subjunctive_present2p>
		<subjunctive_present1p>provejamos</subjunctive_present1p>
		<imperative1p>provejamos</imperative1p>
		<subjunctive_present2s>provejas</subjunctive_present2s>
		<subjunctive_present1s>proveja</subjunctive_present1s>
		<subjunctive_present3s>proveja</subjunctive_present3s>
		<imperative3s>proveja</imperative3s>
		<plu_perfect2p>provêreis</plu_perfect2p>
		<plu_perfect1p>provêramos</plu_perfect1p>
		<plu_perfect2s>proveras</plu_perfect2s>
		<plu_perfect1s>provera</plu_perfect1s>
		<plu_perfect3s>provera</plu_perfect3s>
		<future3p>proverão</future3p>
		<future2p>provereis</future2p>
		<future1p>proveremos</future1p>
		<future3s>proverá</future3s>
		<future2s>proverás</future2s>
		<future1s>proverei</future1s>
		<past3p>proveram</past3p>
		<plu_perfect3p>proveram</plu_perfect3p>
		<past2p>provestes</past2p>
		<past3s>proveu</past3s>
		<past2s>proveste</past2s>
		<past1s>provi</past1s>
		<imperfect3p>proviam</imperfect3p>
		<imperfect2p>províeis</imperfect2p>
		<imperfect1p>províamos</imperfect1p>
		<imperfect2s>provias</imperfect2s>
		<imperfect1s>provia</imperfect1s>
		<imperfect3s>provia</imperfect3s>
		<present3p>provêem</present3p>
		<present2p>provedes</present2p>
		<present1p>provemos</present1p>
		<past1p>provemos</past1p>
		<present3s>provê</present3s>
		<imperative2s>provê</imperative2s>
		<present2s>provês</present2s>
		<present1s>provejo</present1s>
		<past_participle>provido</past_participle>
		<present_participle>provendo</present_participle>
		<infinitive3p>proverem</infinitive3p>
		<subjunctive_future3p>proverem</subjunctive_future3p>
		<infinitive2p>proverdes</infinitive2p>
		<subjunctive_future2p>proverdes</subjunctive_future2p>
		<infinitive1p>provermos</infinitive1p>
		<subjunctive_future1p>provermos</subjunctive_future1p>
		<infinitive2s>proveres</infinitive2s>
		<subjunctive_future2s>proveres</subjunctive_future2s>
		<infinitive1s>prover</infinitive1s>
		<infinitive3s>prover</infinitive3s>
		<subjunctive_future1s>prover</subjunctive_future1s>
		<subjunctive_future3s>prover</subjunctive_future3s>
	</word>
	<word><!-- querer.v -->
		<base>querer</base>
		<category>verb</category>
		<id>querer.v</id>
		<conditional3p>quereriam</conditional3p>
		<conditional2p>quereríeis</conditional2p>
		<conditional1p>quereríamos</conditional1p>
		<conditional2s>quererias</conditional2s>
		<conditional1s>quereria</conditional1s>
		<conditional3s>quereria</conditional3s>
		<imperative2p>querei</imperative2p>
		<subjunctive_future3p>quiserem</subjunctive_future3p>
		<subjunctive_future2p>quiserdes</subjunctive_future2p>
		<subjunctive_future1p>quisermos</subjunctive_future1p>
		<subjunctive_future2s>quiseres</subjunctive_future2s>
		<subjunctive_future1s>quiser</subjunctive_future1s>
		<subjunctive_future3s>quiser</subjunctive_future3s>
		<subjunctive_imperfect3p>quisessem</subjunctive_imperfect3p>
		<subjunctive_imperfect2p>quisésseis</subjunctive_imperfect2p>
		<subjunctive_imperfect1p>quiséssemos</subjunctive_imperfect1p>
		<subjunctive_imperfect2s>quisesses</subjunctive_imperfect2s>
		<subjunctive_imperfect1s>quisesse</subjunctive_imperfect1s>
		<subjunctive_imperfect3s>quisesse</subjunctive_imperfect3s>
		<subjunctive_present3p>queiram</subjunctive_present3p>
		<imperative3p>queiram</imperative3p>
		<subjunctive_present2p>queirais</subjunctive_present2p>
		<subjunctive_present1p>queiramos</subjunctive_present1p>
		<imperative1p>queiramos</imperative1p>
		<subjunctive_present2s>queiras</subjunctive_present2s>
		<subjunctive_present1s>queira</subjunctive_present1s>
		<subjunctive_present3s>queira</subjunctive_present3s>
		<imperative3s>queira</imperative3s>
		<plu_perfect2p>quiséreis</plu_perfect2p>
		<plu_perfect1p>quiséramos</plu_perfect1p>
		<plu_perfect2s>quiseras</plu_perfect2s>
		<plu_perfect1s>quisera</plu_perfect1s>
		<plu_perfect3s>quisera</plu_perfect3s>
		<future3p>quererão</future3p>
		<future2p>querereis</future2p>
		<future1p>quereremos</future1p>
		<future3s>quererá</future3s>
		<future2s>quererás</future2s>
		<future1s>quererei</future1s>
		<past3p>quiseram</past3p>
		<plu_perfect3p>quiseram</plu_perfect3p>
		<past2p>quisestes</past2p>
		<past1p>quisemos</past1p>
		<past2s>quiseste</past2s>
		<past1s>quis</past1s>
		<past3s>quis</past3s>
		<imperfect3p>queriam</imperfect3p>
		<imperfect2p>queríeis</imperfect2p>
		<imperfect1p>queríamos</imperfect1p>
		<imperfect2s>querias</imperfect2s>
		<imperfect1s>queria</imperfect1s>
		<imperfect3s>queria</imperfect3s>
		<present3p>querem</present3p>
		<present2p>quereis</present2p>
		<present1p>queremos</present1p>
		<present3s>quer</present3s>
		<imperative2s>quer</imperative2s>
		<present2s>queres</present2s>
		<present1s>quero</present1s>
		<past_participle>quisto</past_participle>
		<past_participle>querido</past_participle>
		<present_participle>querendo</present_participle>
		<infinitive3p>quererem</infinitive3p>
		<infinitive2p>quererdes</infinitive2p>
		<infinitive1p>querermos</infinitive1p>
		<infinitive2s>quereres</infinitive2s>
		<infinitive1s>querer</infinitive1s>
		<infinitive3s>querer</infinitive3s>
	</word>
	<word><!-- requerer.v -->
		<base>requerer</base>
		<category>verb</category>
		<id>requerer.v</id>
		<conditional3p>requereriam</conditional3p>
		<conditional2p>requereríeis</conditional2p>
		<conditional1p>requereríamos</conditional1p>
		<conditional2s>requererias</conditional2s>
		<conditional1s>requereria</conditional1s>
		<conditional3s>requereria</conditional3s>
		<imperative2p>requerei</imperative2p>
		<subjunctive_imperfect3p>requeressem</subjunctive_imperfect3p>
		<subjunctive_imperfect2p>requerêsseis</subjunctive_imperfect2p>
		<subjunctive_imperfect1p>requerêssemos</subjunctive_imperfect1p>
		<subjunctive_imperfect2s>requeresses</subjunctive_imperfect2s>
		<subjunctive_imperfect1s>requeresse</subjunctive_imperfect1s>
		<subjunctive_imperfect3s>requeresse</subjunctive_imperfect3s>
		<subjunctive_present3p>requeiram</subjunctive_present3p>
		<imperative3p>requeiram</imperative3p>
		<subjunctive_present2p>requeirais</subjunctive_present2p>
		<subjunctive_present1p>requeiramos</subjunctive_present1p>
		<imperative1p>requeiramos</imperative1p>
		<subjunctive_present2s>requeiras</subjunctive_present2s>
		<subjunctive_present1s>requeira</subjunctive_present1s>
		<subjunctive_present3s>requeira</subjunctive_present3s>
		<imperative3s>requeira</imperative3s>
		<plu_perfect2p>requerêreis</plu_perfect2p>
		<plu_perfect1p>requerêramos</plu_perfect1p>
		<plu_perfect2s>requereras</plu_perfect2s>
		<plu_perfect1s>requerera</plu_perfect1s>
		<plu_perfect3s>requerera</plu_perfect3s>
		<future3p>requererão</future3p>
		<future2p>requerereis</future2p>
		<future1p>requereremos</future1p>
		<future3s>requererá</future3s>
		<future2s>requererás</future2s>
		<future1s>requererei</future1s>
		<past3p>requereram</past3p>
		<plu_perfect3p>requereram</plu_perfect3p>
		<past2p>requerestes</past2p>
		<past3s>requereu</past3s>
		<past2s>requereste</past2s>
		<past1s>requeri</past1s>
		<imperfect3p>requeriam</imperfect3p>
		<imperfect2p>requeríeis</imperfect2p>
		<imperfect1p>requeríamos</imperfect1p>
		<imperfect2s>requerias</imperfect2s>
		<imperfect1s>requeria</imperfect1s>
		<imperfect3s>requeria</imperfect3s>
		<present3p>requerem</present3p>
		<present2p>requereis</present2p>
		<present1p>requeremos</present1p>
		<past1p>requeremos</past1p>
		<present3s>requer</present3s>
		<imperative2s>requer</imperative2s>
		<present2s>requeres</present2s>
		<present1s>requeiro</present1s>
		<past_participle>requerido</past_participle>
		<present_participle>requerendo</present_participle>
		<infinitive3p>requererem</infinitive3p>
		<subjunctive_future3p>requererem</subjunctive_future3p>
		<infinitive2p>requererdes</infinitive2p>
		<subjunctive_future2p>requererdes</subjunctive_future2p>
		<infinitive1p>requerermos</infinitive1p>
		<subjunctive_future1p>requerermos</subjunctive_future1p>
		<infinitive2s>requereres</infinitive2s>
		<subjunctive_future2s>requereres</subjunctive_future2s>
		<infinitive1s>requerer</infinitive1s>
		<infinitive3s>requerer</infinitive3s>
		<subjunctive_future1s>requerer</subjunctive_future1s>
		<subjunctive_future3s>requerer</subjunctive_future3s>
	</word>
	<word><!-- rir.v -->
		<base>rir</base>
		<category>verb</category>
		<id>rir.v</id>
		<conditional3p>ririam</conditional3p>
		<conditional2p>riríeis</conditional2p>
		<conditional1p>riríamos</conditional1p>
		<conditional2s>ririas</conditional2s>
		<conditional1s>riria</conditional1s>
		<conditional3s>riria</conditional3s>
		<imperative2p>ride</imperative2p>
		<subjunctive_imperfect3p>rissem</subjunctive_imperfect3p>
		<subjunctive_imperfect2p>rísseis</subjunctive_imperfect2p>
		<subjunctive_imperfect1p>ríssemos</subjunctive_imperfect1p>
		<subjunctive_imperfect2s>risses</subjunctive_imperfect2s>
		<subjunctive_imperfect1s>risse</subjunctive_imperfect1s>
		<subjunctive_imperfect3s>risse</subjunctive_imperfect3s>
		<subjunctive_present2p>riais</subjunctive_present2p>
		<subjunctive_present1p>riamos</subjunctive_present1p>
		<imperative1p>riamos</imperative1p>
		<plu_perfect2p>ríreis</plu_perfect2p>
		<plu_perfect1p>ríramos</plu_perfect1p>
		<plu_perfect2s>riras</plu_perfect2s>
		<plu_perfect1s>rira</plu_perfect1s>
		<plu_perfect3s>rira</plu_perfect3s>
		<future3p>rirão</future3p>
		<future2p>rireis</future2p>
		<future1p>riremos</future1p>
		<future3s>rirá</future3s>
		<future2s>rirás</future2s>
		<future1s>rirei</future1s>
		<past3p>riram</past3p>
		<plu_perfect3p>riram</plu_perfect3p>
		<past2p>ristes</past2p>
		<past3s>riu</past3s>
		<past2s>riste</past2s>
		<imperfect3p>riam</imperfect3p>
		<subjunctive_present3p>riam</subjunctive_present3p>
		<imperative3p>riam</imperative3p>
		<imperfect2p>ríeis</imperfect2p>
		<imperfect1p>ríamos</imperfect1p>
		<imperfect2s>rias</imperfect2s>
		<subjunctive_present2s>rias</subjunctive_present2s>
		<imperfect1s>ria</imperfect1s>
		<imperfect3s>ria</imperfect3s>
		<subjunctive_present1s>ria</subjunctive_present1s>
		<subjunctive_present3s>ria</subjunctive_present3s>
		<imperative3s>ria</imperative3s>
		<present3p>riem</present3p>
		<present2p>rides</present2p>
		<present1p>rimos</present1p>
		<past1p>rimos</past1p>
		<present3s>ri</present3s>
		<past1s>ri</past1s>
		<imperative2s>ri</imperative2s>
		<present2s>ris</present2s>
		<present1s>rio</present1s>
		<past_participle>rido</past_participle>
		<present_participle>rindo</present_participle>
		<infinitive3p>rirem</infinitive3p>
		<subjunctive_future3p>rirem</subjunctive_future3p>
		<infinitive2p>rirdes</infinitive2p>
		<subjunctive_future2p>rirdes</subjunctive_future2p>
		<infinitive1p>rirmos</infinitive1p>
		<subjunctive_future1p>rirmos</subjunctive_future1p>
		<infinitive2s>rires</infinitive2s>
		<subjunctive_future2s>rires</subjunctive_future2s>
		<infinitive1s>rir</infinitive1s>
		<infinitive3s>rir</infinitive3s>
		<subjunctive_future1s>rir</subjunctive_future1s>
		<subjunctive_future3s>rir</subjunctive_future3s>
	</word>
	<word><!-- roer.v -->
		<base>roer</base>
		<category>verb</category>
		<id>roer.v</id>
		<conditional3p>roeriam</conditional3p>
		<conditional2p>roeríeis</conditional2p>
		<conditional1p>roeríamos</conditional1p>
		<conditional2s>roerias</conditional2s>
		<conditional1s>roeria</conditional1s>
		<conditional3s>roeria</conditional3s>
		<imperative2p>roei</imperative2p>
		<subjunctive_imperfect3p>roessem</subjunctive_imperfect3p>
		<subjunctive_imperfect2p>roêsseis</subjunctive_imperfect2p>
		<subjunctive_imperfect1p>roêssemos</subjunctive_imperfect1p>
		<subjunctive_imperfect2s>roesses</subjunctive_imperfect2s>
		<subjunctive_imperfect1s>roesse</subjunctive_imperfect1s>
		<subjunctive_imperfect3s>roesse</subjunctive_imperfect3s>
		<subjunctive_present3p>roam</subjunctive_present3p>
		<imperative3p>roam</imperative3p>
		<subjunctive_present2p>roais</subjunctive_present2p>
		<subjunctive_present1p>roamos</subjunctive_present1p>
		<imperative1p>roamos</imperative1p>
		<subjunctive_present2s>roas</subjunctive_present2s>
		<subjunctive_present1s>roa</subjunctive_present1s>
		<subjunctive_present3s>roa</subjunctive_present3s>
		<imperative3s>roa</imperative3s>
		<plu_perfect2p>roêreis</plu_perfect2p>
		<plu_perfect1p>roêramos</plu_perfect1p>
		<plu_perfect2s>roeras</plu_perfect2s>
		<plu_perfect1s>roera</plu_perfect1s>
		<plu_perfect3s>roera</plu_perfect3s>
		<future3p>roerão</future3p>
		<future2p>roereis</future2p>
		<future1p>roeremos</future1p>
		<future3s>roerá</future3s>
		<future2s>roerás</future2s>
		<future1s>roerei</future1s>
		<past3p>roeram</past3p>
		<plu_perfect3p>roeram</plu_perfect3p>
		<past2p>roestes</past2p>
		<past3s>roeu</past3s>
		<past2s>roeste</past2s>
		<past1s>roí</past1s>
		<imperfect3p>roíam</imperfect3p>
		<imperfect2p>roíeis</imperfect2p>
		<imperfect1p>roíamos</imperfect1p>
		<imperfect2s>roías</imperfect2s>
		<imperfect1s>roía</imperfect1s>
		<imperfect3s>roía</imperfect3s>
		<present3p>roem</present3p>
		<present2p>roeis</present2p>
		<present1p>roemos</present1p>
		<past1p>roemos</past1p>
		<present3s>rói</present3s>
		<imperative2s>rói</imperative2s>
		<present2s>róis</present2s>
		<present1s>rôo</present1s>
		<past_participle>roído</past_participle>
		<present_participle>roendo</present_participle>
		<infinitive3p>roerem</infinitive3p>
		<subjunctive_future3p>roerem</subjunctive_future3p>
		<infinitive2p>roerdes</infinitive2p>
		<subjunctive_future2p>roerdes</subjunctive_future2p>
		<infinitive1p>roermos</infinitive1p>
		<subjunctive_future1p>roermos</subjunctive_future1p>
		<infinitive2s>roeres</infinitive2s>
		<subjunctive_future2s>roeres</subjunctive_future2s>
		<infinitive1s>roer</infinitive1s>
		<infinitive3s>roer</infinitive3s>
		<subjunctive_future1s>roer</subjunctive_future1s>
		<subjunctive_future3s>roer</subjunctive_future3s>
	</word>
	<word><!-- saber.v -->
		<base>saber</base>
		<category>verb</category>
		<id>saber.v</id>
		<conditional3p>saberiam</conditional3p>
		<conditional2p>saberíeis</conditional2p>
		<conditional1p>saberíamos</conditional1p>
		<conditional2s>saberias</conditional2s>
		<conditional1s>saberia</conditional1s>
		<conditional3s>saberia</conditional3s>
		<imperative2p>sabei</imperative2p>
		<subjunctive_future3p>souberem</subjunctive_future3p>
		<subjunctive_future2p>souberdes</subjunctive_future2p>
		<subjunctive_future1p>soubermos</subjunctive_future1p>
		<subjunctive_future2s>souberes</subjunctive_future2s>
		<subjunctive_future1s>souber</subjunctive_future1s>
		<subjunctive_future3s>souber</subjunctive_future3s>
		<subjunctive_imperfect3p>soubessem</subjunctive_imperfect3p>
		<subjunctive_imperfect2p>soubésseis</subjunctive_imperfect2p>
		<subjunctive_imperfect1p>soubéssemos</subjunctive_imperfect1p>
		<subjunctive_imperfect2s>soubesses</subjunctive_imperfect2s>
		<subjunctive_imperfect1s>soubesse</subjunctive_imperfect1s>
		<subjunctive_imperfect3s>soubesse</subjunctive_imperfect3s>
		<subjunctive_present3p>saibam</subjunctive_present3p>
		<imperative3p>saibam</imperative3p>
		<subjunctive_present2p>saibais</subjunctive_present2p>
		<subjunctive_present1p>saibamos</subjunctive_present1p>
		<imperative1p>saibamos</imperative1p>
		<subjunctive_present2s>saibas</subjunctive_present2s>
		<subjunctive_present1s>saiba</subjunctive_present1s>
		<subjunctive_present3s>saiba</subjunctive_present3s>
		<imperative3s>saiba</imperative3s>
		<plu_perfect2p>soubéreis</plu_perfect2p>
		<plu_perfect1p>soubéramos</plu_perfect1p>
		<plu_perfect2s>souberas</plu_perfect2s>
		<plu_perfect1s>soubera</plu_perfect1s>
		<plu_perfect3s>soubera</plu_perfect3s>
		<future3p>saberão</future3p>
		<future2p>sabereis</future2p>
		<future1p>saberemos</future1p>
		<future3s>saberá</future3s>
		<future2s>saberás</future2s>
		<future1s>saberei</future1s>
		<past3p>souberam</past3p>
		<plu_perfect3p>souberam</plu_perfect3p>
		<past2p>soubestes</past2p>
		<past1p>soubemos</past1p>
		<past2s>soubeste</past2s>
		<past1s>soube</past1s>
		<past3s>soube</past3s>
		<imperfect3p>sabiam</imperfect3p>
		<imperfect2p>sabíeis</imperfect2p>
		<imperfect1p>sabíamos</imperfect1p>
		<imperfect2s>sabias</imperfect2s>
		<imperfect1s>sabia</imperfect1s>
		<imperfect3s>sabia</imperfect3s>
		<present3p>sabem</present3p>
		<present2p>sabendes</present2p>
		<present1p>sabemos</present1p>
		<present3s>sabe</present3s>
		<imperative2s>sabe</imperative2s>
		<present2s>sabes</present2s>
		<present1s>sei</present1s>
		<past_participle>sabido</past_participle>
		<present_participle>sabendo</present_participle>
		<infinitive3p>saberem</infinitive3p>
		<infinitive2p>saberdes</infinitive2p>
		<infinitive1p>sabermos</infinitive1p>
		<infinitive2s>saberes</infinitive2s>
		<infinitive1s>saber</infinitive1s>
		<infinitive3s>saber</infinitive3s>
	</word>
	<word><!-- saudar.v -->
		<base>saudar</base>
		<category>verb</category>
		<id>saudar.v</id>
		<conditional3p>saudariam</conditional3p>
		<conditional2p>saudaríeis</conditional2p>
		<conditional1p>saudaríamos</conditional1p>
		<conditional2s>saudarias</conditional2s>
		<conditional1s>saudaria</conditional1s>
		<conditional3s>saudaria</conditional3s>
		<imperative2p>saudai</imperative2p>
		<subjunctive_imperfect3p>saudassem</subjunctive_imperfect3p>
		<subjunctive_imperfect2p>saudásseis</subjunctive_imperfect2p>
		<subjunctive_imperfect1p>saudássemos</subjunctive_imperfect1p>
		<subjunctive_imperfect2s>saudasses</subjunctive_imperfect2s>
		<subjunctive_imperfect1s>saudasse</subjunctive_imperfect1s>
		<subjunctive_imperfect3s>saudasse</subjunctive_imperfect3s>
		<subjunctive_present3p>saúdem</subjunctive_present3p>
		<imperative3p>saúdem</imperative3p>
		<subjunctive_present2p>saudeis</subjunctive_present2p>
		<subjunctive_present1p>saudemos</subjunctive_present1p>
		<imperative1p>saudemos</imperative1p>
		<subjunctive_present2s>saúdes</subjunctive_present2s>
		<subjunctive_present1s>saúde</subjunctive_present1s>
		<subjunctive_present3s>saúde</subjunctive_present3s>
		<imperative3s>saúde</imperative3s>
		<plu_perfect2p>saudáreis</plu_perfect2p>
		<plu_perfect1p>saudáramos</plu_perfect1p>
		<plu_perfect2s>saudaras</plu_perfect2s>
		<plu_perfect1s>saudara</plu_perfect1s>
		<plu_perfect3s>saudara</plu_perfect3s>
		<future3p>saudarão</future3p>
		<future2p>saudareis</future2p>
		<future1p>saudaremos</future1p>
		<future3s>saudará</future3s>
		<future2s>saudarás</future2s>
		<future1s>saudarei</future1s>
		<past3p>saudaram</past3p>
		<plu_perfect3p>saudaram</plu_perfect3p>
		<past2p>saudastes</past2p>
		<past3s>saudou</past3s>
		<past2s>saudaste</past2s>
		<past1s>saudei</past1s>
		<imperfect3p>saudavam</imperfect3p>
		<imperfect2p>saudáveis</imperfect2p>
		<imperfect1p>saudávamos</imperfect1p>
		<imperfect2s>saudavas</imperfect2s>
		<imperfect1s>saudava</imperfect1s>
		<imperfect3s>saudava</imperfect3s>
		<present3p>saúdam</present3p>
		<present2p>saudais</present2p>
		<present1p>saudamos</present1p>
		<past1p>saudamos</past1p>
		<present3s>saúda</present3s>
		<imperative2s>saúda</imperative2s>
		<present2s>saúdas</present2s>
		<present1s>saúdo</present1s>
		<past_participle>saudado</past_participle>
		<present_participle>saudando</present_participle>
		<infinitive3p>saudarem</infinitive3p>
		<subjunctive_future3p>saudarem</subjunctive_future3p>
		<infinitive2p>saudardes</infinitive2p>
		<subjunctive_future2p>saudardes</subjunctive_future2p>
		<infinitive1p>saudarmos</infinitive1p>
		<subjunctive_future1p>saudarmos</subjunctive_future1p>
		<infinitive2s>saudares</infinitive2s>
		<subjunctive_future2s>saudares</subjunctive_future2s>
		<infinitive1s>saudar</infinitive1s>
		<infinitive3s>saudar</infinitive3s>
		<subjunctive_future1s>saudar</subjunctive_future1s>
		<subjunctive_future3s>saudar</subjunctive_future3s>
	</word>
	<word><!-- seguir.v -->
		<base>seguir</base>
		<category>verb</category>
		<id>seguir.v</id>
		<conditional3p>seguiriam</conditional3p>
		<conditional2p>seguiríeis</conditional2p>
		<conditional1p>seguiríamos</conditional1p>
		<conditional2s>seguirias</conditional2s>
		<conditional1s>seguiria</conditional1s>
		<conditional3s>seguiria</conditional3s>
		<subjunctive_imperfect3p>seguissem</subjunctive_imperfect3p>
		<subjunctive_imperfect2p>seguísseis</subjunctive_imperfect2p>
		<subjunctive_imperfect1p>seguíssemos</subjunctive_imperfect1p>
		<subjunctive_imperfect2s>seguisses</subjunctive_imperfect2s>
		<subjunctive_imperfect1s>seguisse</subjunctive_imperfect1s>
		<subjunctive_imperfect3s>seguisse</subjunctive_imperfect3s>
		<subjunctive_present3p>sigam</subjunctive_present3p>
		<imperative3p>sigam</imperative3p>
		<subjunctive_present2p>sigais</subjunctive_present2p>
		<subjunctive_present1p>sigamos</subjunctive_present1p>
		<imperative1p>sigamos</imperative1p>
		<subjunctive_present2s>sigas</subjunctive_present2s>
		<subjunctive_present1s>siga</subjunctive_present1s>
		<subjunctive_present3s>siga</subjunctive_present3s>
		<imperative3s>siga</imperative3s>
		<plu_perfect2p>seguíreis</plu_perfect2p>
		<plu_perfect1p>seguíramos</plu_perfect1p>
		<plu_perfect2s>seguiras</plu_perfect2s>
		<plu_perfect1s>seguira</plu_perfect1s>
		<plu_perfect3s>seguira</plu_perfect3s>
		<future3p>seguirão</future3p>
		<future2p>seguireis</future2p>
		<future1p>seguiremos</future1p>
		<future3s>seguirá</future3s>
		<future2s>seguirás</future2s>
		<future1s>seguirei</future1s>
		<past3p>seguiram</past3p>
		<plu_perfect3p>seguiram</plu_perfect3p>
		<past2p>seguistes</past2p>
		<past3s>seguiu</past3s>
		<past2s>seguiste</past2s>
		<past1s>segui</past1s>
		<imperative2p>segui</imperative2p>
		<imperfect3p>seguiam</imperfect3p>
		<imperfect2p>seguíeis</imperfect2p>
		<imperfect1p>seguíamos</imperfect1p>
		<imperfect2s>seguias</imperfect2s>
		<imperfect1s>seguia</imperfect1s>
		<imperfect3s>seguia</imperfect3s>
		<present3p>seguem</present3p>
		<present2p>seguis</present2p>
		<present1p>seguimos</present1p>
		<past1p>seguimos</past1p>
		<present3s>segue</present3s>
		<imperative2s>segue</imperative2s>
		<present2s>segues</present2s>
		<present1s>sigo</present1s>
		<past_participle>seguido</past_participle>
		<present_participle>seguindo</present_participle>
		<infinitive3p>seguirem</infinitive3p>
		<subjunctive_future3p>seguirem</subjunctive_future3p>
		<infinitive2p>seguirdes</infinitive2p>
		<subjunctive_future2p>seguirdes</subjunctive_future2p>
		<infinitive1p>seguirmos</infinitive1p>
		<subjunctive_future1p>seguirmos</subjunctive_future1p>
		<infinitive2s>seguires</infinitive2s>
		<subjunctive_future2s>seguires</subjunctive_future2s>
		<infinitive1s>seguir</infinitive1s>
		<infinitive3s>seguir</infinitive3s>
		<subjunctive_future1s>seguir</subjunctive_future1s>
		<subjunctive_future3s>seguir</subjunctive_future3s>
	</word>
	<word><!-- ser.v -->
		<base>ser</base>
		<category>verb</category>
		<id>ser.v</id>
		<conditional3p>seriam</conditional3p>
		<conditional2p>seríeis</conditional2p>
		<conditional1p>seríamos</conditional1p>
		<conditional2s>serias</conditional2s>
		<conditional1s>seria</conditional1s>
		<conditional3s>seria</conditional3s>
		<imperative2p>sede</imperative2p>
		<imperative2s>sê</imperative2s>
		<subjunctive_future3p>forem</subjunctive_future3p>
		<subjunctive_future2p>fordes</subjunctive_future2p>
		<subjunctive_future1p>formos</subjunctive_future1p>
		<subjunctive_future2s>fores</subjunctive_future2s>
		<subjunctive_future1s>for</subjunctive_future1s>
		<subjunctive_future3s>for</subjunctive_future3s>
		<subjunctive_imperfect3p>fossem</subjunctive_imperfect3p>
		<subjunctive_imperfect2p>fôsseis</subjunctive_imperfect2p>
		<subjunctive_imperfect1p>fôssemos</subjunctive_imperfect1p>
		<subjunctive_imperfect2s>fosses</subjunctive_imperfect2s>
		<subjunctive_imperfect1s>fosse</subjunctive_imperfect1s>
		<subjunctive_imperfect3s>fosse</subjunctive_imperfect3s>
		<subjunctive_present3p>sejam</subjunctive_present3p>
		<imperative3p>sejam</imperative3p>
		<subjunctive_present2p>sejais</subjunctive_present2p>
		<subjunctive_present1p>sejamos</subjunctive_present1p>
		<imperative1p>sejamos</imperative1p>
		<subjunctive_present2s>sejas</subjunctive_present2s>
		<subjunctive_present1s>seja</subjunctive_present1s>
		<subjunctive_present3s>seja</subjunctive_present3s>
		<imperative3s>seja</imperative3s>
		<plu_perfect2p>fôreis</plu_perfect2p>
		<plu_perfect1p>fôramos</plu_perfect1p>
		<plu_perfect2s>foras</plu_perfect2s>
		<plu_perfect1s>fora</plu_perfect1s>
		<plu_perfect3s>fora</plu_perfect3s>
		<future3p>serão</future3p>
		<future2p>sereis</future2p>
		<future1p>seremos</future1p>
		<future3s>será</future3s>
		<future2s>serás</future2s>
		<future1s>serei</future1s>
		<past3p>foram</past3p>
		<plu_perfect3p>foram</plu_perfect3p>
		<past2p>fostes</past2p>
		<past1p>fomos</past1p>
		<past3s>foi</past3s>
		<past2s>foste</past2s>
		<past1s>fui</past1s>
		<imperfect3p>eram</imperfect3p>
		<imperfect2p>éreis</imperfect2p>
		<imperfect1p>éramos</imperfect1p>
		<imperfect2s>eras</imperfect2s>
		<imperfect1s>era</imperfect1s>
		<imperfect3s>era</imperfect3s>
		<present3p>são</present3p>
		<present2p>sois</present2p>
		<present1p>somos</present1p>
		<present3s>é</present3s>
		<present2s>és</present2s>
		<present1s>sou</present1s>
		<past_participle>sido</past_participle>
		<present_participle>sendo</present_participle>
		<infinitive3p>serem</infinitive3p>
		<infinitive2p>serdes</infinitive2p>
		<infinitive1p>sermos</infinitive1p>
		<infinitive2s>seres</infinitive2s>
		<infinitive1s>ser</infinitive1s>
		<infinitive3s>ser</infinitive3s>
	</word>
	<word><!-- ter.v -->
		<base>ter</base>
		<category>verb</category>
		<id>ter.v</id>
		<conditional3p>teriam</conditional3p>
		<conditional2p>teríeis</conditional2p>
		<conditional1p>teríamos</conditional1p>
		<conditional2s>terias</conditional2s>
		<conditional1s>teria</conditional1s>
		<conditional3s>teria</conditional3s>
		<imperative2p>tende</imperative2p>
		<subjunctive_future3p>tiverem</subjunctive_future3p>
		<subjunctive_future2p>tiverdes</subjunctive_future2p>
		<subjunctive_future1p>tivermos</subjunctive_future1p>
		<subjunctive_future2s>tiveres</subjunctive_future2s>
		<subjunctive_future1s>tiver</subjunctive_future1s>
		<subjunctive_future3s>tiver</subjunctive_future3s>
		<subjunctive_imperfect3p>tivessem</subjunctive_imperfect3p>
		<subjunctive_imperfect2p>tivésseis</subjunctive_imperfect2p>
		<subjunctive_imperfect1p>tivéssemos</subjunctive_imperfect1p>
		<subjunctive_imperfect2s>tivesses</subjunctive_imperfect2s>
		<subjunctive_imperfect1s>tivesse</subjunctive_imperfect1s>
		<subjunctive_imperfect3s>tivesse</subjunctive_imperfect3s>
		<subjunctive_present3p>tenham</subjunctive_present3p>
		<imperative3p>tenham</imperative3p>
		<subjunctive_present2p>tenhais</subjunctive_present2p>
		<subjunctive_present1p>tenhamos</subjunctive_present1p>
		<imperative1p>tenhamos</imperative1p>
		<subjunctive_present2s>tenhas</subjunctive_present2s>
		<subjunctive_present1s>tenha</subjunctive_present1s>
		<subjunctive_present3s>tenha</subjunctive_present3s>
		<imperative3s>tenha</imperative3s>
		<plu_perfect2p>tivéreis</plu_perfect2p>
		<plu_perfect1p>tivéramos</plu_perfect1p>
		<plu_perfect2s>tiveras</plu_perfect2s>
		<plu_perfect1s>tivera</plu_perfect1s>
		<plu_perfect3s>tivera</plu_perfect3s>
		<future3p>terão</future3p>
		<future2p>tereis</future2p>
		<future1p>teremos</future1p>
		<future3s>terá</future3s>
		<future2s>terás</future2s>
		<future1s>terei</future1s>
		<past3p>tiveram</past3p>
		<plu_perfect3p>tiveram</plu_perfect3p>
		<past2p>tivestes</past2p>
		<past1p>tivemos</past1p>
		<past2s>tiveste</past2s>
		<past1s>tive</past1s>
		<past3s>teve</past3s>
		<imperfect3p>tinham</imperfect3p>
		<imperfect2p>tínheis</imperfect2p>
		<imperfect1p>tínhamos</imperfect1p>
		<imperfect2s>tinhas</imperfect2s>
		<imperfect1s>tinha</imperfect1s>
		<imperfect3s>tinha</imperfect3s>
		<present3p>têm</present3p>
		<present2p>tendes</present2p>
		<present1p>temos</present1p>
		<present3s>tem</present3s>
		<imperative2s>tem</imperative2s>
		<present2s>tens</present2s>
		<present1s>tenho</present1s>
		<past_participle>tido</past_participle>
		<present_participle>tendo</present_participle>
		<infinitive3p>terem</infinitive3p>
		<infinitive2p>terdes</infinitive2p>
		<infinitive1p>termos</infinitive1p>
		<infinitive2s>teres</infinitive2s>
		<infinitive1s>ter</infinitive1s>
		<infinitive3s>ter</infinitive3s>
	</word>
	<word><!-- trancar.v -->
		<base>trancar</base>
		<category>verb</category>
		<id>trancar.v</id>
		<conditional3p>trancariam</conditional3p>
		<conditional2p>trancaríeis</conditional2p>
		<conditional1p>trancaríamos</conditional1p>
		<conditional2s>trancarias</conditional2s>
		<conditional1s>trancaria</conditional1s>
		<conditional3s>trancaria</conditional3s>
		<imperative2p>trancai</imperative2p>
		<subjunctive_imperfect3p>trancassem</subjunctive_imperfect3p>
		<subjunctive_imperfect2p>trancásseis</subjunctive_imperfect2p>
		<subjunctive_imperfect1p>trancássemos</subjunctive_imperfect1p>
		<subjunctive_imperfect2s>trancasses</subjunctive_imperfect2s>
		<subjunctive_imperfect1s>trancasse</subjunctive_imperfect1s>
		<subjunctive_imperfect3s>trancasse</subjunctive_imperfect3s>
		<subjunctive_present3p>tranquem</subjunctive_present3p>
		<imperative3p>tranquem</imperative3p>
		<subjunctive_present2p>tranqueis</subjunctive_present2p>
		<subjunctive_present1p>tranquemos</subjunctive_present1p>
		<imperative1p>tranquemos</imperative1p>
		<subjunctive_present2s>tranques</subjunctive_present2s>
		<subjunctive_present1s>tranque</subjunctive_present1s>
		<subjunctive_present3s>tranque</subjunctive_present3s>
		<imperative3s>tranque</imperative3s>
		<plu_perfect2p>trancáreis</plu_perfect2p>
		<plu_perfect1p>trancáramos</plu_perfect1p>
		<plu_perfect2s>trancaras</plu_perfect2s>
		<plu_perfect1s>trancara</plu_perfect1s>
		<plu_perfect3s>trancara</plu_perfect3s>
		<future3p>trancarão</future3p>
		<future2p>trancareis</future2p>
		<future1p>trancaremos</future1p>
		<future3s>trancará</future3s>
		<future2s>trancarás</future2s>
		<future1s>trancarei</future1s>
		<past3p>trancaram</past3p>
		<plu_perfect3p>trancaram</plu_perfect3p>
		<past2p>trancastes</past2p>
		<past3s>trancou</past3s>
		<past2s>trancaste</past2s>
		<past1s>tranquei</past1s>
		<imperfect3p>trancavam</imperfect3p>
		<imperfect2p>trancáveis</imperfect2p>
		<imperfect1p>trancávamos</imperfect1p>
		<imperfect2s>trancavas</imperfect2s>
		<imperfect1s>trancava</imperfect1s>
		<imperfect3s>trancava</imperfect3s>
		<present3p>trancam</present3p>
		<present2p>trancais</present2p>
		<present1p>trancamos</present1p>
		<past1p>trancamos</past1p>
		<present3s>tranca</present3s>
		<imperative2s>tranca</imperative2s>
		<present2s>trancas</present2s>
		<present1s>tranco</present1s>
		<past_participle>trancado</past_participle>
		<present_participle>trancando</present_participle>
		<infinitive3p>trancarem</infinitive3p>
		<subjunctive_future3p>trancarem</subjunctive_future3p>
		<infinitive2p>trancardes</infinitive2p>
		<subjunctive_future2p>trancardes</subjunctive_future2p>
		<infinitive1p>trancarmos</infinitive1p>
		<subjunctive_future1p>trancarmos</subjunctive_future1p>
		<infinitive2s>trancares</infinitive2s>
		<subjunctive_future2s>trancares</subjunctive_future2s>
		<infinitive1s>trancar</infinitive1s>
		<infinitive3s>trancar</infinitive3s>
		<subjunctive_future1s>trancar</subjunctive_future1s>
		<subjunctive_future3s>trancar</subjunctive_future3s>
	</word>
	<word><!-- trazer.v -->
		<base>trazer</base>
		<category>verb</category>
		<id>trazer.v</id>
		<conditional3p>trariam</conditional3p>
		<conditional2p>traríeis</conditional2p>
		<conditional1p>traríamos</conditional1p>
		<conditional2s>trarias</conditional2s>
		<conditional1s>traria</conditional1s>
		<conditional3s>traria</conditional3s>
		<imperative2p>trazei</imperative2p>
		<imperative2s>traze</imperative2s>
		<subjunctive_future3p>trouxerem</subjunctive_future3p>
		<subjunctive_future2p>trouxerdes</subjunctive_future2p>
		<subjunctive_future1p>trouxermos</subjunctive_future1p>
		<subjunctive_future2s>trouxeres</subjunctive_future2s>
		<subjunctive_future1s>trouxer</subjunctive_future1s>
		<subjunctive_future3s>trouxer</subjunctive_future3s>
		<subjunctive_imperfect3p>trouxessem</subjunctive_imperfect3p>
		<subjunctive_imperfect2p>trouxésseis</subjunctive_imperfect2p>
		<subjunctive_imperfect1p>trouxéssemos</subjunctive_imperfect1p>
		<subjunctive_imperfect2s>trouxesses</subjunctive_imperfect2s>
		<subjunctive_imperfect1s>trouxesse</subjunctive_imperfect1s>
		<subjunctive_imperfect3s>trouxesse</subjunctive_imperfect3s>
		<subjunctive_present3p>tragam</subjunctive_present3p>
		<imperative3p>tragam</imperative3p>
		<subjunctive_present2p>tragais</subjunctive_present2p>
		<subjunctive_present1p>tragamos</subjunctive_present1p>
		<imperative1p>tragamos</imperative1p>
		<subjunctive_present2s>tragas</subjunctive_present2s>
		<subjunctive_present1s>traga</subjunctive_present1s>
		<subjunctive_present3s>traga</subjunctive_present3s>
		<imperative3s>traga</imperative3s>
		<plu_perfect2p>trouxéreis</plu_perfect2p>
		<plu_perfect1p>trouxéramos</plu_perfect1p>
		<plu_perfect2s>trouxeras</plu_perfect2s>
		<plu_perfect1s>trouxera</plu_perfect1s>
		<plu_perfect3s>trouxera</plu_perfect3s>
		<future3p>trarão</future3p>
		<future2p>trareis</future2p>
		<future1p>traremos</future1p>
		<future3s>trará</future3s>
		<future2s>trarás</future2s>
		<future1s>trarei</future1s>
		<past3p>trouxeram</past3p>
		<plu_perfect3p>trouxeram</plu_perfect3p>
		<past2p>trouxestes</past2p>
		<past1p>trouxemos</past1p>
		<past2s>trouxeste</past2s>
		<past1s>trouxe</past1s>
		<past3s>trouxe</past3s>
		<imperfect3p>traziam</imperfect3p>
		<imperfect2p>trazíeis</imperfect2p>
		<imperfect1p>trazíamos</imperfect1p>
		<imperfect2s>trazias</imperfect2s>
		<imperfect1s>trazia</imperfect1s>
		<imperfect3s>trazia</imperfect3s>
		<present3p>trazem</present3p>
		<present2p>trazeis</present2p>
		<present1p>trazemos</present1p>
		<present3s>traz</present3s>
		<imperative2s>traz</imperative2s>
		<present2s>trazes</present2s>
		<present1s>trago</present1s>
		<past_participle>trazido</past_participle>
		<present_participle>trazendo</present_participle>
		<infinitive3p>trazerem</infinitive3p>
		<infinitive2p>trazerdes</infinitive2p>
		<infinitive1p>trazermos</infinitive1p>
		<infinitive2s>trazeres</infinitive2s>
		<infinitive1s>trazer</infinitive1s>
		<infinitive3s>trazer</infinitive3s>
	</word>
	<word><!-- valer.v -->
		<base>valer</base>
		<category>verb</category>
		<id>valer.v</id>
		<conditional3p>valeriam</conditional3p>
		<conditional2p>valeríeis</conditional2p>
		<conditional1p>valeríamos</conditional1p>
		<conditional2s>valerias</conditional2s>
		<conditional1s>valeria</conditional1s>
		<conditional3s>valeria</conditional3s>
		<imperative2p>valei</imperative2p>
		<subjunctive_imperfect3p>valessem</subjunctive_imperfect3p>
		<subjunctive_imperfect2p>valêsseis</subjunctive_imperfect2p>
		<subjunctive_imperfect1p>valêssemos</subjunctive_imperfect1p>
		<subjunctive_imperfect2s>valesses</subjunctive_imperfect2s>
		<subjunctive_imperfect1s>valesse</subjunctive_imperfect1s>
		<subjunctive_imperfect3s>valesse</subjunctive_imperfect3s>
		<subjunctive_present3p>valham</subjunctive_present3p>
		<imperative3p>valham</imperative3p>
		<subjunctive_present2p>valhais</subjunctive_present2p>
		<subjunctive_present1p>valhamos</subjunctive_present1p>
		<imperative1p>valhamos</imperative1p>
		<subjunctive_present2s>valhas</subjunctive_present2s>
		<subjunctive_present1s>valha</subjunctive_present1s>
		<subjunctive_present3s>valha</subjunctive_present3s>
		<imperative3s>valha</imperative3s>
		<plu_perfect2p>valêreis</plu_perfect2p>
		<plu_perfect1p>valêramos</plu_perfect1p>
		<plu_perfect2s>valeras</plu_perfect2s>
		<plu_perfect1s>valera</plu_perfect1s>
		<plu_perfect3s>valera</plu_perfect3s>
		<future3p>valerão</future3p>
		<future2p>valereis</future2p>
		<future1p>valeremos</future1p>
		<future3s>valerá</future3s>
		<future2s>valerás</future2s>
		<future1s>valerei</future1s>
		<past3p>valeram</past3p>
		<plu_perfect3p>valeram</plu_perfect3p>
		<past2p>valestes</past2p>
		<past3s>valeu</past3s>
		<past2s>valeste</past2s>
		<past1s>vali</past1s>
		<imperfect3p>valiam</imperfect3p>
		<imperfect2p>valíeis</imperfect2p>
		<imperfect1p>valíamos</imperfect1p>
		<imperfect2s>valias</imperfect2s>
		<imperfect1s>valia</imperfect1s>
		<imperfect3s>valia</imperfect3s>
		<present3p>valem</present3p>
		<present2p>valeis</present2p>
		<present1p>valemos</present1p>
		<past1p>valemos</past1p>
		<present3s>vale</present3s>
		<imperative2s>vale</imperative2s>
		<present2s>vales</present2s>
		<present1s>valho</present1s>
		<past_participle>valido</past_participle>
		<present_participle>valendo</present_participle>
		<infinitive3p>valerem</infinitive3p>
		<subjunctive_future3p>valerem</subjunctive_future3p>
		<infinitive2p>valerdes</infinitive2p>
		<subjunctive_future2p>valerdes</subjunctive_future2p>
		<infinitive1p>valermos</infinitive1p>
		<subjunctive_future1p>valermos</subjunctive_future1p>
		<infinitive2s>valeres</infinitive2s>
		<subjunctive_future2s>valeres</subjunctive_future2s>
		<infinitive1s>valer</infinitive1s>
		<infinitive3s>valer</infinitive3s>
		<subjunctive_future1s>valer</subjunctive_future1s>
		<subjunctive_future3s>valer</subjunctive_future3s>
	</word>
	<word><!-- ver.v -->
		<base>ver</base>
		<category>verb</category>
		<id>ver.v</id>
		<conditional3p>veriam</conditional3p>
		<conditional2p>veríeis</conditional2p>
		<conditional1p>veríamos</conditional1p>
		<conditional2s>verias</conditional2s>
		<conditional1s>veria</conditional1s>
		<conditional3s>veria</conditional3s>
		<imperative2p>vede</imperative2p>
		<subjunctive_future3p>virem</subjunctive_future3p>
		<subjunctive_future2p>virdes</subjunctive_future2p>
		<subjunctive_future1p>virmos</subjunctive_future1p>
		<subjunctive_future2s>vires</subjunctive_future2s>
		<subjunctive_future1s>vir</subjunctive_future1s>
		<subjunctive_future3s>vir</subjunctive_future3s>
		<subjunctive_imperfect3p>vissem</subjunctive_imperfect3p>
		<subjunctive_imperfect2p>vísseis</subjunctive_imperfect2p>
		<subjunctive_imperfect1p>víssemos</subjunctive_imperfect1p>
		<subjunctive_imperfect2s>visses</subjunctive_imperfect2s>
		<subjunctive_imperfect1s>visse</subjunctive_imperfect1s>
		<subjunctive_imperfect3s>visse</subjunctive_imperfect3s>
		<subjunctive_present3p>vejam</subjunctive_present3p>
		<imperative3p>vejam</imperative3p>
		<subjunctive_present2p>vejais</subjunctive_present2p>
		<subjunctive_present1p>vejamos</subjunctive_present1p>
		<imperative1p>vejamos</imperative1p>
		<subjunctive_present2s>vejas</subjunctive_present2s>
		<subjunctive_present1s>veja</subjunctive_present1s>
		<subjunctive_present3s>veja</subjunctive_present3s>
		<imperative3s>veja</imperative3s>
		<plu_perfect2p>víreis</plu_perfect2p>
		<plu_perfect1p>víramos</plu_perfect1p>
		<plu_perfect2s>viras</plu_perfect2s>
		<plu_perfect1s>vira</plu_perfect1s>
		<plu_perfect3s>vira</plu_perfect3s>
		<future3p>verão</future3p>
		<future2p>vereis</future2p>
		<future1p>veremos</future1p>
		<future3s>verá</future3s>
		<future2s>verás</future2s>
		<future1s>verei</future1s>
		<past3p>viram</past3p>
		<plu_perfect3p>viram</plu_perfect3p>
		<past2p>vistes</past2p>
		<past1p>vimos</past1p>
		<past3s>viu</past3s>
		<past2s>viste</past2s>
		<past1s>vi</past1s>
		<imperfect3p>viam</imperfect3p>
		<imperfect2p>víeis</imperfect2p>
		<imperfect1p>víamos</imperfect1p>
		<imperfect2s>vias</imperfect2s>
		<imperfect1s>via</imperfect1s>
		<imperfect3s>via</imperfect3s>
		<present3p>vêem</present3p>
		<present2p>vedes</present2p>
		<present1p>vemos</present1p>
		<present3s>vê</present3s>
		<imperative2s>vê</imperative2s>
		<present2s>vês</present2s>
		<present1s>vejo</present1s>
		<past_participle>visto</past_participle>
		<present_participle>vendo</present_participle>
		<infinitive3p>verem</infinitive3p>
		<infinitive2p>verdes</infinitive2p>
		<infinitive1p>vermos</infinitive1p>
		<infinitive2s>veres</infinitive2s>
		<infinitive1s>ver</infinitive1s>
		<infinitive3s>ver</infinitive3s>
	</word>
	<word><!-- vir.v -->
		<base>vir</base>
		<category>verb</category>
		<id>vir.v</id>
		<conditional3p>viriam</conditional3p>
		<conditional2p>viríeis</conditional2p>
		<conditional1p>viríamos</conditional1p>
		<conditional2s>virias</conditional2s>
		<conditional1s>viria</conditional1s>
		<conditional3s>viria</conditional3s>
		<imperative2p>vinde</imperative2p>
		<subjunctive_future3p>vierem</subjunctive_future3p>
		<subjunctive_future2p>vierdes</subjunctive_future2p>
		<subjunctive_future1p>viermos</subjunctive_future1p>
		<subjunctive_future2s>vieres</subjunctive_future2s>
		<subjunctive_future1s>vier</subjunctive_future1s>
		<subjunctive_future3s>vier</subjunctive_future3s>
		<subjunctive_imperfect3p>viessem</subjunctive_imperfect3p>
		<subjunctive_imperfect2p>viésseis</subjunctive_imperfect2p>
		<subjunctive_imperfect1p>viéssemos</subjunctive_imperfect1p>
		<subjunctive_imperfect2s>viesses</subjunctive_imperfect2s>
		<subjunctive_imperfect1s>viesse</subjunctive_imperfect1s>
		<subjunctive_imperfect3s>viesse</subjunctive_imperfect3s>
		<subjunctive_present3p>venham</subjunctive_present3p>
		<imperative3p>venham</imperative3p>
		<subjunctive_present2p>venhais</subjunctive_present2p>
		<subjunctive_present1p>venhamos</subjunctive_present1p>
		<imperative1p>venhamos</imperative1p>
		<subjunctive_present2s>venhas</subjunctive_present2s>
		<subjunctive_present1s>venha</subjunctive_present1s>
		<subjunctive_present3s>venha</subjunctive_present3s>
		<imperative3s>venha</imperative3s>
		<plu_perfect2p>viéreis</plu_perfect2p>
		<plu_perfect1p>viéramos</plu_perfect1p>
		<plu_perfect2s>vieras</plu_perfect2s>
		<plu_perfect1s>viera</plu_perfect1s>
		<plu_perfect3s>viera</plu_perfect3s>
		<future3p>virão</future3p>
		<future2p>vireis</future2p>
		<future1p>viremos</future1p>
		<future3s>virá</future3s>
		<future2s>virás</future2s>
		<future1s>virei</future1s>
		<past3p>vieram</past3p>
		<plu_perfect3p>vieram</plu_perfect3p>
		<past2p>viestes</past2p>
		<past1p>viemos</past1p>
		<past3s>veio</past3s>
		<past2s>veiste</past2s>
		<past1s>vim</past1s>
		<imperfect3p>vinham</imperfect3p>
		<imperfect2p>vínheis</imperfect2p>
		<imperfect1p>vínhamos</imperfect1p>
		<imperfect2s>vinhas</imperfect2s>
		<imperfect1s>vinha</imperfect1s>
		<imperfect3s>vinha</imperfect3s>
		<present3p>vêm</present3p>
		<present2p>vindes</present2p>
		<present1p>vimos</present1p>
		<present3s>vem</present3s>
		<imperative2s>vem</imperative2s>
		<present2s>vens</present2s>
		<present1s>venho</present1s>
		<present_participle>vindo</present_participle>
		<infinitive3p>virem</infinitive3p>
		<infinitive2p>virdes</infinitive2p>
		<infinitive1p>virmos</infinitive1p>
		<infinitive2s>vires</infinitive2s>
		<infinitive1s>vir</infinitive1s>
		<infinitive3s>vir</infinitive3s>
	</word>
</lexicon>